臺灣高等法院刑事判決
111年度上訴字第580號
上  訴  人  臺灣桃園地方檢察署檢察官
上  訴  人  
即  被  告  林正德



            劉淑萍


            陳映宜




            李宜庭


            陳煒翎



            張宏毅


上六人共同
選任辯護人  劉楷律師
            陳建寰律師
上  訴  人  
即  被  告  蘇珊儀



選任辯護人  陳鄭權律師
            楊安騏律師
上  訴  人  
即  被  告  林獻堂（原名林献堂）





            張粢恩




上二人共同
選任辯護人  呂理銘律師
            楊晴文律師
被      告  林玲雪


指定辯護人  賴鴻齊律師(義務辯護人)
上列上訴人因被告妨害風化等案件，不服臺灣桃園地方法院108
年度訴字第1034號，中華民國110年6月30日第一審判決（起訴案
號：臺灣桃園地方檢察署107年度偵字第26385號、107年度偵字
第33162號），提起上訴，本院判決如下：
    主  文
原判決關於乙○○、壬○○、庚○○、甲○○、丁○○、己○○諭知沒收部分
；丙○○附表一編號8諭知沒收犯罪所得部分；戊○○所定應執行刑
部分，均撤銷。
乙○○就扣案如附表四編號2 及附表五編號1 所示之監視器主機各
壹臺均沒收；就未扣案如附表一編號1 至5 、7 至20本院主文欄
所示犯罪所得均沒收，於全部或一部不能沒收或不宜執行沒收時
，追徵其價額。
壬○○就扣案如附表三編號2所示之監視器主機壹臺沒收；就未扣
案如附表一編號1 至13本院主文欄所示犯罪所得均沒收，於全部
或一部不能沒收或不宜執行沒收時，追徵其價額。
庚○○就未扣案如附表一編號7 至20本院主文欄所示犯罪所得均沒
收，於全部或一部不能沒收或不宜執行沒收時，追徵其價額。
甲○○就未扣案如附表一編號7 至20本院主文欄所示犯罪所得均沒
收，於全部或一部不能沒收或不宜執行沒收時，追徵其價額。
丙○○就未扣案如附表一編號8本院主文欄所示犯罪所得沒收，於
全部或一部不能沒收或不宜執行沒收時，追徵其價額。
丁○○就未扣案如附表一編號8 至20本院主文欄所示犯罪所得均沒
收，於全部或一部不能沒收或不宜執行沒收時，追徵其價額。
己○○就未扣案如附表一編號8 至20本院主文欄所示犯罪所得均沒
收，於全部或一部不能沒收或不宜執行沒收時，追徵其價額。
戊○○共同犯如附表一編號8 至20所示各罪所處之刑，應執行有期
徒刑拾月，如易科罰金，以新臺幣壹仟元折算壹日。
其他上訴駁回。
癸○○緩刑貳年。
    事  實
一、壬○○與乙○○前為情侶，於民國106 年 2月至107 年6 月間某
    日，出資（乙○○佔8 成股權，壬○○佔2 成股權）共同經營址
    設桃園市○○區○○路000 號之泰讚男女養生館（下稱泰讚養生
    館），並以早班（工作時間為上午10點至晚上7 點）每月新
    臺幣（下同）3 萬元、晚班（工作時間為晚上7 點至凌晨4 
    點）每月3 萬5,000 元之薪資，先後於106 年2 月間某日、
    107 年4 月初，僱用丙○○、林香均分別擔任泰讚養生館之早
    班櫃臺、晚班櫃臺，負責從事接待客人及收費、記帳等工作
    ，期間丙○○雖辭去正職，但仍以每日1,000 元之報酬，在泰
    讚養生館正職櫃臺休假時擔任代班櫃臺。詎其等竟共同基於
    意圖使成年女子與他人為猥褻、性交行為而容留、媒介以營
    利之犯意聯絡，假借按摩之名，行經營色情行業之實，在泰
    讚養生館內，容留、媒介店內按摩女子與不特定男客從事俗
    稱半套性交易（即女子以雙手撫摸男客生殖器至射精）之猥
    褻行為（下稱半套性服務），以及俗稱全套性交易之任男客
    生殖器插入女子陰道之性交行為（下稱全套性服務）。按摩
    收費方式為2 小時 1,600元，由男客向櫃臺給付，按摩女子
    可從中抽取600 元，其餘1,000元則歸壬○○與乙○○合夥經營
    之泰讚養生館所有。而半套性服務之費用至少500 元、全套
    性服務之費用至少2,000 元，則由男客直接給付予按摩女子
    ，並均歸從事性交易之按摩女子所有。如按摩女子拒絕或無
    法與男客為半套性服務、全套性服務，櫃臺即另行安排其他
    女服務人員與男客為上開猥褻、性交行為。壬○○、乙○○、丙○○、林香均即先後分別為下列犯行：於如附表一編號1 至5 
    所示之各起始時間至107 年6 月間某日，在泰讚養生館內，
    容留、媒介如附表一編號 1至5 所示之按摩女子，與男客為
    如附表一編號1 至5 所示之猥褻、性交行為。嗣壬○○因與乙○○感情生變，無法繼續合作，乙○○遂於107 年6 月間某日退
    出泰讚養生館之營運，惟壬○○仍繼續經營該養生館，沿用上
    開經營方式牟利，並與丙○○、林香均，於107 年6 月間某日
    起至同年8 月31日止，在泰讚養生館內，各容留、媒介如附
    表一編號1 至5 所示之按摩女子與男客為如附表一編號1 至
    5 所示之猥褻、性交行為。俟於107 年9 月1 日（起訴書誤
    認係9 月7 日，應予更正，詳見理由欄所述），壬○○乃另邀
    約常客子○○出資210 萬元（佔6 成股權），與其共同經營泰
    讚養生館，並於107 年9 月1 日起（起訴書亦誤認係於107 
    年9 月7 日起，同應予更正），以每月32,000元之薪資，僱
    用王衣蕎擔任泰讚養生館之早班櫃臺，負責從事接待客人及
    收費、記帳等工作，壬○○、丙○○、林香均與子○○、王衣蕎（
    以上子○○、林香均、王衣蕎、丙○○均未上訴，業經原審判決
    確定）即共同基於意圖使成年女子與他人為猥褻、性交行為
    而容留、媒介以營利之犯意聯絡，於107 年9 月1 日起至本
    案查獲之日即107 年10月7 日止，沿用上開經營方式，以泰
    讚養生館作為容留之場所，分別媒介如附表一編號1 至6 所
    示之按摩女子與男客為如附表一編號1 至6 所示之猥褻、性
    交行為。乙○○、壬○○就附表一編號1 至6 所示女子從事猥褻
    、性交行為所抽取每位男客1,000元之費用，並按月依股份
    比例分配之以營利。
二、乙○○於106 年4 月間，復邀約壬○○出資70萬元（認購 2股，
    佔2 成股權）、丙○○出資35萬元（認購1 股，佔1 成股權）
    與其合夥另經營址設桃園市○○區○○路00號之泰豪男女養生館
    （下稱泰豪養生館），並僱用甲○○於106 年10月至12月底擔
    任泰豪養生館之櫃臺。而丁○○係桃園市桃園區南華里之里長
    ，具有地方人脈，己○○係丁○○之妻，為桃園大興扶輪社之社
    長，與社員乙○○之關係良好，乙○○認丁○○、己○○有助於拓展
    養生館之客源、規避警方查緝，復於107 年4 月間某日，邀
    約丁○○、己○○共出資35萬元（認購1 股，佔1 成股權）、甲○○出資105 萬元（認購3 股，佔3 成股權）、庚○○出資35萬
    元（認購1 股，佔1 成股權），合夥另經營址設桃園市○○區
    ○○街00號之泰祥男女養生館（下稱泰祥養生館），由甲○○登
    記為泰祥養生館之負責人。乙○○復於107 年6 月（起訴書誤
    載為107 年9 月，應予更正，詳見理由欄所述）間某日，再
    邀約丁○○、己○○共出資35萬元（認購1 股，佔1 成股權）與
    其合夥經營泰豪養生館，並以早班（工作時間為上午10點至
    晚上7 點）每月3 萬元、晚班（工作時間為晚上7 點至凌晨
    4 點）每月35,000元之薪資，各於107 年1 月1 日僱用庚○○
    （月薪3 萬元）、於107 年4 月間某日聘僱甲○○、於107 年
    5 月間某日僱用丙○○、於107 年6 月間某日僱用辛○○（月薪
    3 萬元）及癸○○（月薪35,000元）、於107 年9 月1 日僱用
    戊○○（月薪35,000元），除庚○○、丙○○固定在泰豪養生館擔
    任晚班櫃臺、早班櫃臺，辛○○固定在泰祥養生館擔任早班櫃
    臺外，甲○○、癸○○、戊○○等人則由乙○○視經營狀況調派擔任
    泰豪養生館或泰祥養生館之櫃臺，均負責從事接待客人及收
    費、記帳等工作，並由甲○○兼任泰祥養生館之店長，由庚○○
    兼任泰豪養生館之店長。期間丙○○雖辭去正職，但仍以每日
    1,000 元之報酬，於泰豪養生館正職櫃臺休假時擔任代班櫃
    臺。詎其等竟假借按摩之名，行經營色情行業之實，分別在
    泰豪養生館、泰祥養生館內，容留、媒介店內按摩女子與不
    特定男客從事半套性服務、或女子以嘴含弄男客生殖器至射
    精之性交行為（下稱口交性服務）及全套性服務。按摩收費
    方式為2 小時 1,600元，由男客向櫃臺給付，按摩女子可從
    中抽取600 元，其餘1,000元則歸店家所有。而半套性服務
    之費用至少收取500 元、口交性服務之費用至少1,000 元、
    全套性服務之費用至少 2,000元，則均由男客直接給付予按
    摩女子，並均歸從事性交易之按摩女子所有。如按摩女子拒
    絕或無法與男客為半套性服務、口交性服務、全套性服務，
    櫃臺即另行安排其他女服務人員與男客為上開猥褻、性交行
    為。又乙○○前因聘僱工作許可失效之印尼籍外國人在泰豪養
    生館從事按摩工作，業經桃園市政府於107 年6 月25日以府
    勞外字第1070155098號裁處書裁罰30萬元在案，其明知不得
    聘僱工作許可失效之外國人從事工作，竟於前次遭查獲裁罰
    後5 年內之107 年6 月26日至同年10月7 日，聘僱如附表一
    編號13、19、20所示之工作許可失效之印尼籍女子，分別在
    泰豪養生館或泰祥養生館內，從事上述按摩及非法性交易工
    作。乙○○並與壬○○、庚○○、甲○○、丙○○共同基於意圖使成年
    女子與他人為猥褻、性交行為而容留、媒介以營利之犯意聯
    絡，以泰豪養生館作為容留之場所，於如附表一編號7 所示
    之工作時間，媒介如附表一編號7 所示之按摩女子與男客為
    如附表一編號7 所示之猥褻、性交行為。丁○○、己○○亦與乙○○、壬○○、庚○○、甲○○、癸○○、戊○○、丙○○（丙○○除附表一
    編號8沒收部分經檢察官提起上訴外，餘均原審判決確定）
    ，共同基於意圖使成年女子與他人為猥褻、性交行為而容留
    、媒介以營利之犯意聯絡，以泰豪養生館作為容留之場所，
    於如附表一編號8 至13所示之工作時間，各媒介如附表一編
    號8 至13所示之按摩女子與男客為如附表一編號8 至13所示
    之猥褻、性交行為。乙○○、丁○○、己○○、庚○○、甲○○、辛○○
    、癸○○、戊○○亦另共同基於意圖使成年女子與他人為猥褻、
    性交行為而容留、媒介以營利之犯意聯絡，以泰祥養生館作
    為容留之場所，於如附表一編號14至20所示之工作時間，各
    媒介如附表一編號14至20所示之按摩女子與男客為如附表一
    編號14至20所示之猥褻、性交行為。乙○○就前述附表一編號
    7 至20所示女子從事猥褻、性交行為所抽取每位男客1,000
    元之費用，並按月依股份比例分配與自己及股東壬○○、庚○○
    、甲○○、丁○○、己○○、丙○○等人以營利。
三、嗣於107 年9 月12日經警查獲如附表一編號14、15之印尼籍
    女子，繼於107 年10月7 日下午1 時30分許，為警持原審核
    發之搜索票分別至泰讚養生館、泰豪養生館、泰祥養生館、
    桃園市○○路000 ○0 號5 樓泰讚養生館之宿舍、桃園市○○區○○路00號4 樓及5 樓泰豪養生館之宿舍、桃園市○○區○○路000
     號2 樓及3 樓泰祥養生館之宿舍，及壬○○位於桃園市○○區○○○路000 巷0 號5 樓之住處搜索，在泰讚養生館查獲擔任代
    班櫃臺之丙○○、如附表一編號1 至 2所示之按摩女子；在泰
    豪養生館查獲擔任櫃臺且兼任店長之庚○○、如附表一編號8 
    至13所示之按摩女子；在泰祥養生館查獲擔任櫃臺之辛○○、
    兼任店長之甲○○、如附表一編號16至17所示之按摩女子；並
    各扣得如附表三至六所示之物；另在泰讚養生館之宿舍查獲
    如附表一編號3 、4 、6 之女子、在泰祥養生館之宿舍查獲
    如附表一編號18至20所示之女子，而循線查悉上情。
四、案經內政部移民署北區事務大隊桃園市專勤隊移送臺灣桃園
    地方檢察署檢察官偵查起訴。
    理  由
甲、有罪部分
壹、程序部分：
一、審理範圍：
　　關於被告丙○○部分，檢察官僅針對附表一編號8沒收部分上
    訴，被告丙○○未提起上訴，是就被告丙○○部分，本院審理範
    圍僅限於附表一編號8沒收部分。
二、證據能力：
  ㈠按被告以外之人於審判外之陳述，雖不符刑事訴訟法第 159
    條之1 至第159 條之4 之規定，而經當事人於審判程序同意
    作為證據，法院審酌該言詞陳述或書面陳述作成時之情況，
    認為適當者，亦得為證據。當事人、代理人或辯護人於法院
    調查證據時，知有刑事訴訟法第159 條第1 項不得為證據之
    情形，而未於言詞辯論終結前聲明異議者，視為有前項之同
    意，刑事訴訟法第159 條之5 定有明文。查本判決所引用以
    下審判外作成之相關供述證據之證據能力，被告乙○○、壬○○
    、庚○○、甲○○、丙○○、癸○○、戊○○、辛○○、丁○○、己○○等10
    人（下稱被告乙○○等10人）及渠等辯護人均不爭執證據能力
    （本院卷第546頁），本院審酌上開證據資料製作時之情況
    ，尚無違法取得及證明力明顯過低之瑕疵，認以之作為證據
    應屬適當，且上開各該證據均經本院於審判期日依法進行證
    據之調查、辯論，被告乙○○等10人於訴訟上之防禦權，已受
    保障，故上開證據資料均有證據能力。
  ㈡至於本判決其餘所依憑認定被告乙○○等10人犯罪事實之各項
    非供述證據，本院亦查無有何違反法定程序取得之情形，依
    刑事訴訟法第158 條之4 規定之反面解釋，均具有證據能力
    。
貳、實體部分：
一、認定事實之證據及理由：訊據被告乙○○、壬○○、庚○○、甲○○
    、辛○○、癸○○、戊○○等7人，對於上揭犯罪事實業均坦承不
    諱；訊據被告丁○○、己○○則均矢口否認有何容留媒介性交易
    之犯行，被告丁○○辯稱：其並未出資或參與泰豪養生館、泰
    祥養生館之經營，亦未分到紅利，更不知館內之服務小姐有
    與男客從事性交易之事云云；被告己○○則辯稱：其是借錢給
    乙○○，並非入股投資，是乙○○將欠款轉為股份按月攤還，其
    未分到紅利，亦不知泰豪養生館、泰祥養生館內之服務小姐
    有與男客從事性交易之事，復於本院審理中改稱有投資但並
    未參與經營云云。經查：
  ㈠就被告乙○○、壬○○、庚○○、甲○○、辛○○、癸○○、戊○○所犯上
    開犯行部分：
  ⒈上揭事實，業據被告乙○○、壬○○、庚○○、甲○○、辛○○、癸○○
    、戊○○於原審及本院審理時均坦承不諱，核與如附表二所示
    之證人（即附表一所示之外籍女子）分別於調詢及檢察官偵
    訊中具結證述之情節（證述內容、所在卷頁，均詳見附表二
    ）大致相符，復據證人即男客許成全、謝瑞祥於偵訊中具結
    證稱前往泰祥進行性交易之經過明確（偵字第3162號卷卷四
    第191 頁及背面、偵字第33162 號卷卷四第203 頁及背面）
    ，並有桃園市政府警察局桃園分局就如附表一所示之各外籍
    女子等人因在泰讚養生館、泰豪養生館、泰祥養生館與不特
    定男客從事性交易而裁處罰鍰之違反社會秩序維護法案件處
    分書（偵字第33162 號卷卷四第80至95頁）、泰讚養生館、
    泰豪養生館暨泰祥養生館之營業人設立登記資料查詢結果、
    扣案手寫之博愛店《按即泰豪養生館》暨北新店《按即泰祥養
    生館》股東佔股名冊影本、被告壬○○與被告子○○簽定之股權
    讓渡協議書影本1 份、泰豪養生館成員所使用之LINE通訊軟
    體群組名稱為「米雪之家」之對話紀錄翻拍照片、泰祥養生
    館成員所使用之LINE通訊軟體群組名稱為「小樂的家」之對
    話紀錄翻拍照片、被告乙○○與被告戊○○《暱稱十三張》間之LI
    NE通訊軟體對話紀錄翻拍照片、被告乙○○與被告甲○○《暱稱
    小樂》間之LINE通訊軟體對話紀錄翻拍照片、被告乙○○與被
    告庚○○《暱稱小映》間之LINE通訊軟體對話紀錄翻拍照片、被
    告乙○○與被告丙○○間之LINE通訊軟體對話紀錄翻拍照片、被
    告庚○○與被告癸○○《暱稱蘇儀》間之LINE通訊軟體對話紀錄翻
    拍照片、被告庚○○與被告丙○○間之LINE通訊軟體對話紀錄翻
    拍照片、泰豪養生館之帳冊、泰祥養生館之帳冊、泰讚養生
    館、泰豪養生館暨泰祥養生館為警查獲之現場照片等證在卷
    可稽。又被告乙○○前因聘僱工作許可失效之印尼籍外國人在
    泰豪養生館從事按摩工作，業經桃園市政府於107 年6 月25
    日以府勞外字第1070155098號裁處書裁罰30萬元在案，有上
    開裁處書附卷可佐，而如附表一編號13、19、20所示之印尼
    籍女子，在臺灣之工作許可均已失效，被告乙○○仍各於 107
    年7 月間、107 年7 月間、107 年9 月20日聘僱其等在泰豪
    養生館、泰祥養生館工作等情，亦各經其等證述明確，並有
    其等之外人居停留資料查詢結果附卷可參。此外，復有內政
    部移民署北區事務大隊桃園市專勤隊搜索扣押筆錄暨扣押物
    品目錄表、扣案如附表三至六所示之物可資佐證，堪認被告
    乙○○、壬○○、庚○○、甲○○、辛○○、癸○○、戊○○等人前開任意
    性自白均與事實相符，足以採信。
  ⒉至於起訴意旨雖認被告壬○○係於107 年9 月7 日始邀約被告
    子○○出資210 萬元與其共同經營泰讚養生館，且亦係於107 
    年9 月7 日始聘僱被告王衣蕎擔任泰讚養生館之櫃臺（原審
    卷一第13至14頁），惟查： 
　⑴被告壬○○、子○○簽定之股權讓渡協議書影本1 份（偵字第331
    62號卷一第155 至157 頁），契約簽定之日期為107 年9 月
    7 日（偵字第33162 號卷卷一第156 頁），然該契約第3 條
    明確記載：「雙方約定轉讓之價格及時間：雙方同意就甲方
    《指壬○○》所持有之股權，以新臺幣貳佰壹拾萬元整（2,100,
    000 ）作為讓渡之對價，雙方確認乙方《指子○○》已將價金全
    數匯入甲方所指定之帳號，該股權雙方同意於民國107 年9 
    月1 日即生移轉之效力，雙方並願約定時間偕同辦理股權移
    轉登記。」等語（見偵字第33162 號卷卷一第155 頁）；而
    被告子○○於偵訊中自承：我是從107 年9 月跟壬○○一起合資
    ，持股比例本來是五比五，後來變成六比四，我出資210 萬
    元，從107 年9 月接手經營泰讚養生館，王衣蕎是我接手後
    應徵的櫃臺，林香均則是本來就在那裡的晚班櫃臺等語屬實
    （偵字第33162 號卷卷五第3 頁及背面），於原審準備程序
    訊問時亦陳明：107年9月1日以後，泰讚養生館每天的營業
    額都是我去收取的等語在卷（原審卷二第218 頁）；核與證
    人即共同被告王衣蕎於偵訊中具結證稱：我是從107年9月1
    日開始在泰讚養生館擔任櫃臺，老闆子○○是股東，子○○是6 
    股，老闆娘4 股等語（偵字第33162 號卷卷四第196 頁背面
    ），及證人即共同被告林香均於偵訊中亦具結證稱：我是從
    107 年4 月初開始擔任泰讚養生館之櫃臺，壬○○從我工作開
    始就是老闆娘，107年6 月前乙○○也有在管事，子○○則是從1
    07 年9 月開始是我老闆，子○○是107 年9 月開始跟壬○○一
    起，會來店裡收錢經營等語（偵字第33162 號卷卷四第183 
    頁及背面）相符，是以，既被告王衣蕎是從107 年9 月1 日
    即開始在泰讚養生館擔任櫃臺，且係向被告子○○應徵而錄取
    ，被告子○○復自107 年9 月1 日起即每日收取泰讚養生館之
    營業款項，足認被告子○○確係自107 年9 月1 日起即持有泰
    讚養生館之6 成股權，且自該日起即與被告壬○○共同經營泰
    讚養生館，而同案被告王衣蕎係於107年9月1日開始在泰讚
    養生館上班，允無疑義。且亦與被告乙○○於108年1月30日偵
    訊陳稱：「(是否認識子○○？)…子○○之後與壬○○一起合夥經
    營泰讚，他占6成，壬○○占4成…」。「(是否曾經營泰讚？)
    泰讚還沒有頂讓前是我經營沒錯，我是從1年多快2年前開始
    經營，我記得開幕是106年3月29日，107年8月頂讓給子○○、
    壬○○，壬○○有問我，可否讓子○○合夥，因為子○○是泰讚常客
    我很熟，所以我同意。子○○佔6成，壬○○佔4成，但合約中我
    有要求壬○○不可以管事，因為壬○○的小孩還很小，他要照顧
    小孩」等語（107偵33162卷五第23頁背面）大致相符，足見
    被告乙○○與壬○○先共同經營，惟其後因發生爭執，107年6月
    間被告乙○○退出經營，於107年9月1日將股權讓與給被告子○○，改由被告壬○○與子○○共同經營。
  ⑵是公訴意旨前開認定，有所誤會，均應予更正，併此指明。
  ⒊綜上所述，被告乙○○、壬○○、庚○○、甲○○、辛○○、癸○○、戊○○所犯上開犯行，事證明確，均堪以認定。 
  ㈡就被告丁○○、己○○所犯上開犯行部分：
　⒈泰豪養生館內女服務人員即附表一編號7 至13所示之女  子
    ，確分別於如附表一編號7 至13所示之工作時間，經容留、
    媒介與不特定男客從事如附表一編號7 至13所示之性交易等
    情，業據證人即附表一編號7 至13所示之女子分別於調詢及
    偵訊中具結證述綦詳（證述內容、所在卷頁，均詳見附表二
    編號7 至13所示）；另泰祥養生館內女服務人員即附表一編
    號14至20所示之女子，亦確分別於如附表一編號14至20所示
    之時間，經容留、媒介與不特定男客從事如附表一編號14至
    20所示之性交易等情，業據證人即附表一編號14至20所示之
    女子分別於調詢及偵訊中具結證述綦詳（證述內容、所在卷
    頁，均詳見附表二編號7 、14至19所示）。此外，復有員警
    至泰豪養生館、泰祥養生館及宿舍搜索之查獲現場照片（偵
    字第26385 號卷卷一第108 頁、第124 頁，偵字第33162 號
    卷卷四第157 至161 頁背面）附卷可稽，此部分事實，亦堪
    認定。
  ⒉被告丁○○於調詢中自承：乙○○是泰祥養生館、泰豪養生 館的
    老闆，乙○○會把業績及分紅情形傳給我，我老婆（即被告己○○）有入股按摩店，據我所知她有入股兩股，按摩館是我老
    婆投資的等語（偵字第33162 號卷卷一第223 頁背面至224 
    頁、第225 頁背面）。於偵訊中仍供認：己○○有投資養生館
    等語屬實（偵字第33162 號卷卷五第11頁背面）；另被告己○○於調詢中供承：我現在經營涵林畫廊，在LINE通訊軟體上
    使用的帳號名稱為「ANGEL 粢恩。涵林畫廊」。乙○○是我扶
    輪社的社友，泰祥養生館及泰豪養生館就是他經營的，我在
    今年（即107年）4月有入股泰祥養生館、入股數量為1 股、
    每股35萬元，泰豪養生館也是入1 股，每股35萬元。因為我
    有入股，所以乙○○會以LINE告知我可以分紅的金額，乙○○每
    個月都會以現金方式把股利拿到畫廊來給我。我自己曾經去
    泰祥養生館消費過等語在卷（偵字第33162 號卷卷一第242 
    頁背面、第243 頁、第244 頁）。於偵訊中亦坦認：我總共
    投資兩家，第一家是北新街（按即指泰祥養生館），第二家
    是博愛店（按即指泰豪養生館）等語（偵字第33162 號卷卷
    五第14頁）。核與卷附扣案手寫之博愛店《按即泰豪養生館》
    暨北新店《按即泰祥養生館》股東佔股名冊，其上亦記載：博
    愛股東中，二姐、米雪（按即指丙○○）、里長（按即指丁○○
    ）均為一股，BOSS（按即指乙○○）五股、無名氏（按指壬○○
    ）二股；北新店股東中，映（按即指庚○○）、里長（按即指
    丁○○）均為一股，庭（按即指甲○○）三股，BOSS（按即指乙○○）五股等語（偵字第33162 號卷第49頁）相符。
  ⒊而觀諸被告乙○○與被告己○○間之LINE通訊軟體對話紀錄所示
    ，被告己○○於107 年6 月27日先傳送帳冊翻拍照片予被告乙○○，並告知被告乙○○「我打（誤繕《暴》此一贅字）紅色的地
    方不用付，就是我本人開銷的」、「師傅（誤繕為《弒父》）
    有時候他們薪水不一定的，還有早班夜班櫃臺的，他們都有
    獎金不一定的，水電費也是一樣不一定的，雜項是買東西也
    不一定的，看生意好不好，如果生意好，雜項精油更多，這
    個算基本的）」、「我傳第一張，就是基本的開銷（誤繕為
    《開槍》），都要付的，是固定的」；又於107 年6 月29日傳
    送帳冊翻拍照片予被告乙○○，被告乙○○則於107 年6 月30日
    回稱：「早晚班櫃臺，早班三萬一，晚班三萬二，其餘是早
    晚班櫃臺獎金」；嗣被告乙○○並於107 年7 月1 日傳送帳冊
    之翻拍照片予被告己○○，告以：「每一股分8340元」、「下
    個月目標業績700000以上」，被告己○○則回以「THANK YOU 
    」、「加油！！」之貼圖，並詢問「哪家呀？」，被告乙○○
    則回稱：「博愛路《按即指址設桃園市○○區○○○路○00號之泰
    豪養生館》」；被告乙○○復於107 年8 月1 日傳送訊息告知
    被告己○○：「北新店」《按即指址設桃園市○○區○○○街○00號
    之泰祥養生館》、「一股紅利分＄19527 元」、「博愛店《按
    即指址設桃園市○○區○○○路○00號之泰豪養生館》7 月份一股
    紅利＄40175 元」，被告己○○則回以「喔耶」之貼圖；被告
    乙○○更於107 年8 月2 日晚上11時38分發送訊息提醒被告己○○：「明天下午3 點半博愛店開股東會，麻煩你通知里長伯
    （誤繕為《裡》長伯）一起來，謝謝」，復於107 年8 月3 日
    上午10時48分發送訊息再次提醒被告己○○：「記得今天下午
    3 點半開會喔，博愛店」，被告己○○則回以：「等一下你打
    電話給里長」、「我今天在外面，剛剛從基隆離開去圓山」
    ；被告乙○○又於107 年9 月1 日傳送訊息告知被告己○○：「
    博愛店」、「每一股分紅32400 元」，同時傳送帳冊之翻拍
    照片予被告己○○，而上開訊息均經被告己○○讀取，此有前開
    對話紀錄擷圖畫面翻拍照片在卷可憑（偵字第33162 號卷卷
    一第250 頁背面、第251 至253 頁背面）。
  ⒋另觀諸被告乙○○與被告丁○○間之LINE通訊軟體對話紀錄所示
    ，被告乙○○於107 年7 月1 日曾發送訊息告知被告丁○○：「
    每一股分8340元」、「下個月會更多」，並傳送帳冊之翻拍
    照片予被告丁○○；復於107 年8 月1 日傳送訊息告知被告丁○○：「北新店」、「一股紅利分＄19527 元」、「博愛店7 
    月份一股紅利＄40175 元」，且傳送帳冊之翻拍照片予被告
    丁○○；更於107 年8 月3 日下午2 時38分至3 點42分陸續發
    送訊息告知被告丁○○：「里長伯（誤繕為《裡》長伯）3 點半
    在博愛路開會喔」、「里長伯還要多久才會過來」、「因為
    現在要開會了在等你」、「里長伯你不用來了，改天再幫你
    介紹，我們已經開完會了，要回去了」；又於107 年9 月1 
    日傳送訊息告知被告丁○○：「北新店一股分（誤繕為《份》）
    32000 元」、「博愛店」、「每一股分紅32400 元」，同時
    傳送帳冊之翻拍照片予被告丁○○，而上開訊息均經被告丁○○
    讀取，且其未為任何反駁或質疑之情，此有前開對話紀錄擷
    圖畫面翻拍照片在卷可憑（偵字第33162 號卷卷一第232 頁
    及背面、第234 頁及背面、第236 頁背面至237頁）；另被
    告乙○○與暱稱「廷卉」者兩人於107 年8 月20日之LINE對話
    紀錄亦有如下之交談內容：「（乙○○）：北新店跟博愛店我
    都有邀請他投資，每個月一股博愛店都分4 萬多塊，北新店
    分3 萬多塊。（廷卉）：博愛店不是滿股了嗎？（乙○○）：
    博愛店6 月份開始，我就特別把我股份，特別讓一股給里長
    參加。博愛店我現在有5 股。（廷卉）：你好康都找里長。
    （乙○○）：博愛店本錢今年4 月份全部回收完畢。（廷卉）
    ：你本來不是5 股嗎？（乙○○）：我找里長是有原因的，因
    為他跟管區很熟，我必須要靠他。（廷卉）：這樣就一定能
    搞定嗎？（乙○○）：里長他老婆也是我扶輪社的社長。」，
    此亦有前開對話紀錄擷圖畫面翻拍照片在卷可憑（偵字第33
    162 號卷卷一第33頁背面至34頁）。
  ⒌是依被告丁○○、己○○於調詢所述上開出資情形，及被告乙○○
    分別與被告己○○、丁○○、「廷卉」間之LINE通訊軟體對話紀
    錄，以及扣案手寫之博愛店《按即泰豪養生館》暨北新店《按
    即泰祥養生館》股東佔股名冊所示，足證被告丁○○、己○○兩
    人確共同出資35萬元與被告乙○○合夥經營泰豪養生館，並共
    同出資35萬元與被告乙○○合夥經營泰祥養生館。否則被告乙○○何須於107 年8 月2 日晚上11時38分發送訊息提醒被告己○○：「明天下午3 點半博愛店開股東會，麻煩你通知里長伯
    一起來」，復於107 年8 月3 日上午10時48分發送訊息再次
    提醒被告己○○：「記得今天下午3 點半開會喔，博愛店」；
    被告乙○○又何須於107 年 8月3 日下午2 時38分至3 點42分
    更陸續發送訊息告知被告丁○○：「里長伯3 點半在博愛路開
    會喔」、「里長伯還要多久才會過來？」、「因為現在要開
    會了在等你」（對話紀錄所在卷頁，均詳如前述）。再觀諸
    被告乙○○在上開與暱稱「廷卉」者之LINE對話紀錄中，亦向
    「廷卉」明確表示：「博愛店6 月份開始，我就特別把我股
    份，特別讓一股給里長參加」，且當被告乙○○於107 年7 月
    1 日傳送帳冊之翻拍照片予被告己○○，告以：「每一股分83
    40元」、「下個月目標業績700000以上」，被告己○○除回以
    「THANK YOU 」、「加油！！」之貼圖外，並詢問「哪家呀
    ？」，被告乙○○則回稱：「博愛路」（偵字第33162 號卷卷
    一第251 頁及背面），顯見被告己○○、丁○○於107 年7 月1 
    日時，出資與被告乙○○合夥經營之養生館已不只一間，被告
    己○○讀取被告乙○○告知「每一股分8340元」之訊息後，方會
    詢問是「哪家呀？」（偵字第33162 號卷卷一第251 頁及背
    面），此亦核與被告乙○○於107 年8 月1 日即傳送訊息告知
    被告丁○○：「博愛店《即指泰豪養生館》7 月份一股紅利4017
    5 元」，並傳送帳冊之翻拍照片予被告丁○○閱覽等情（偵字
    第33162 號卷卷一第234 頁背面）相符，更證被告丁○○、己○○確係於107 年4 月間出資35萬元入股被告乙○○經營之泰祥
    養生館，並107 年6 月間即出資35萬元入股被告乙○○經營之
    泰豪養生館，嗣後每月並取得泰豪養生館、泰祥養生館獲利
    分紅之事實，洵屬明確。被告丁○○辯稱：其並未出資或參與
    經營泰豪養生館、泰祥養生館，亦未分到紅利云云，要屬臨
    訟卸責之詞，洵難採信。另起訴意旨僅以被告己○○曾於調詢
    中供稱其是於107 年9 月入股泰豪養生館云云（偵字第3316
    2 號卷卷一第242頁背面），而認被告丁○○、己○○係於107 
    年9 月間始出資經營泰豪養生館，亦有誤會，併予指明。
  ⒍第觀諸被告乙○○與被告丁○○間之LINE通訊軟體對話紀錄所示
    ，被告乙○○除於107 年9 月12日上午10時30分先傳送某男性
    「王○洲」（真實姓名詳卷）之身分證翻拍照片予被告丁○○
    ，緊接著發送訊息詢問被告丁○○：「里長伯，能不能麻煩你
    幫我查一下這個人有沒有犯罪前科，謝謝」，並撥打電話予
    被告丁○○直接交談外；復於107 年9 月20日下午3 時49分先
    傳送停放在某路邊之灰色休旅車之照片予被告丁○○，緊接著
    發送訊息詢問被告丁○○：「里長伯，能不能查一下這部車是
    不是移民署的車子，和警察的車子」，被告丁○○則於同日下
    午5 時12分發送訊息回覆：「在了解了」，此亦有前開對話
    紀錄擷圖畫面翻拍照片附卷可參（偵字第33162 號卷卷一第
    237 頁背面、第238 頁背面），核與被告乙○○在上開與暱稱
    「廷卉」者間之LINE對話紀錄中，向「廷卉」明確表示：「
    我找里長是有原因的，因為他跟管區很熟，我必須要靠他。
    」等情（偵字第33162 號卷卷一第34頁）一致。被告丁○○於
    調詢時亦坦承：是乙○○叫我幫忙查詢「王○洲」的刑案紀錄
    ，我記得我有請埔子派出所員警「建偉」幫我查詢，經警方
    詢以「依取證報告所示，乙○○於107 年9 月20日下午3 時49
    分將停放在桃園市○○區○○路000 號《按即泰祥養生館宿舍樓
    下》前車號000-0000號車輛予你，並稱里長伯，能不能查一
    下這部車是不是移民署的車子和警察的車子，你於同日下午
    5 時12分回稱在了解了，這段對話所指為何？你有無調閱00
    0-0000號之車籍資料？」，仍答稱「這是乙○○要我幫忙查詢
    該車輛的資料」等語屬實（偵字第33162 號卷卷一第224 頁
    及背面），足認被告丁○○確知悉其與被告己○○出資與被告乙○○合夥經營之泰豪養生館、泰祥養生館內有不法情事，否則
    何須由其去瞭解、查明上開男性有無犯罪前科，以及停在泰
    祥養生館宿舍樓下之休旅車是否為移民署或警用車輛之必要
    。
  ⒎尤有甚者，依上開被告乙○○與被告丁○○間之LINE通訊軟體對
    話紀錄所示，被告乙○○復於107 年10月1 日發送訊息予被告
    丁○○，告知「代班櫃臺，7 月份，警察來店裡釣魚，結果法
    院判不起訴，老闆有規定，只要法院判無罪，櫃臺就有20,0
    00元紅包」，並緊接著傳送博愛店、北新店之帳冊及收入、
    支出、淨利表予被告丁○○，而上開訊息業均經被告丁○○讀取
    ，且未見其有任何反駁或質疑之情，此亦有前開對話紀錄擷
    圖畫面翻拍照片存卷可按（偵字第33162 號卷卷一第239 頁
    及背面）；另觀諸被告乙○○與被告己○○間之LINE通訊軟體對
    話紀錄所示，被告乙○○先於107 年 8月20日發送訊息告知被
    告己○○：「變態的客人偷偷帶了我們新的兩條毛巾」、「剛
    剛叫小姐脫內褲下來，他拿2000塊要給小姐買內褲要帶回去
    」，而被告己○○觀看後卻僅回以「安全謹慎」、「教育小姐
    」，未見有任何吃驚、不解，詢問何以竟會有「客人要小姐
    脫內褲下來」之情；此外，被告乙○○復於107 年10月1 日發
    送訊息予被告己○○，告知「代班櫃臺，7月份，警察來店裡
    釣魚，結果法院判不起訴，老闆有規定，只要法院判無罪，
    櫃臺就有20,000元紅包」，並緊接著傳送博愛店、北新店之
    帳冊及收入、支出、淨利表予被告己○○，而上開訊息均經被
    告己○○讀取，除未見其有任何反駁或質疑之情外，反回稱：
    「好」、「謝謝大哥」、「辛苦各位」，此亦有前開對話紀
    錄擷圖畫面翻拍照片存卷可按（偵字第33162 號卷卷一第25
    2 頁背面至253 頁、第254 頁）。益徵被告丁○○、己○○均知
    悉其等出資投資與被告乙○○合夥經營之泰豪養生館、泰祥養
    生館內確有「客人要小姐脫內褲下來」等色情交易之不法情
    事，且縱櫃臺人員經警察查獲，如經法院判處無罪，即可領
    取被告乙○○給予之紅包2 萬元，甚屬明確。被告丁○○、己○○
    猶辯稱其等不知泰豪養生館、泰祥養生館內之服務小姐有與
    男客從事性交易之事，無非係卸責之詞，不足採信。
  ⒏被告己○○雖曾辯稱：其是分兩次各借35萬元給乙○○，因乙○○
    表示無法快速還款，故將借款轉為股份，35萬元是1 股，日
    後每月按月攤還至還清為止，其並未投資泰豪養生館、泰祥
    養生館，亦未分得紅利云云（原審卷一第271 至273頁），
    惟查：
  ⑴被告己○○於調詢中已供承：乙○○是我扶輪社的社友，泰祥養
    生館及泰豪養生館就是他經營的，我在今年（即107 年）4 
    月有入股泰祥養生館、入股數量為1 股、每股35萬元，泰豪
    養生館也是入1 股，每股35萬元。因為我有入股，所以乙○○
    會以LINE告知我可以「分紅」的金額，乙○○每個月都會以現
    金方式把「股利」拿到畫廊來給我等語（偵字第33162號卷
    卷一第242 頁背面、第243 頁、第244 頁）。於偵訊中仍坦
    認：我總共「投資」兩家，第一家是北新街（按即指泰祥養
    生館），第二家是博愛店（按即指泰豪養生館）等語（偵字
    第33162 號卷卷五第14頁）；核與被告丁○○於調詢中供稱：
    乙○○是泰祥養生館、泰豪養生館的老闆，乙○○會把業績及分
    紅情形傳給我，我老婆（即被告己○○）有入股按摩店，據我
    所知她有入股兩股，按摩館是我老婆「投資」的等語（偵字
    第33162 號卷卷一第223 頁背面至224 頁、第225 頁背面）
    ，及於偵訊中仍供稱：己○○有「投資」養生館等語（偵字第
    33162 號卷卷五第11頁背面）相符。且被告己○○於本院審理
    中亦稱有投資，足見被告己○○確實有投資泰豪、泰祥養生館
    無訛。
  ⑵再參以證人乙○○於檢察官偵訊中具結證稱：泰祥養生館我出
    資一半，1 股35萬，共10股，我出175 萬、甲○○3 股、庚○○
    1 股，還有扶輪社前社長我都叫她ANGEL （即指被告己○○）
    ，她也是出1 股，她知道我這家店是做養生館；泰豪養生館
    我也是出資一半，也是1 股35萬，共10股， ANGEL是1 股、
    丙○○1 股、壬○○2 股，另1 股是我姐姐林秀鳳。ANGEL 在泰
    祥、泰豪養生館各插1 股，1 股35萬元等語明確（偵字第26
    385 號卷卷一第147 頁背面、第150 頁）；嗣於原審審理時
    亦先證稱：泰豪男女養生館每股35萬元，總共10股，是由我
    、己○○還有庚○○，1 股35萬元「一起投資」，己○○是後來才
    加入的，丙○○也占1 股，己○○也是占1 股，我剛才說庚○○出
    資泰豪是講錯了，她是泰祥，庚○○也是1 股，庚○○沒有出資
    泰豪等語（原審卷二第17頁）；嗣始改稱：泰祥養生館開幕
    之前，因為裝潢不夠錢，我跟己○○調度資金50萬元，另外我
    投資鴿子跟己○○調度100 萬元，因為我每個月無法攤還她錢
    ，所以107年9 月份我就跟她說，是否可以依泰祥方式攤還
    給她，就是以入股方式攤還給她，她說好云云。經檢察官質
    之「既然你跟她的借貸關係高達150 萬元，為何己○○只有在
    泰祥養生館及泰豪養生館各入股1 股，共70萬元？」，旋又
    改稱：因為泰祥我借50萬元之後，我還了15萬元，借100 萬
    元部分，我原本1 股35萬元，其餘的我被交保之後，回來就
    還給她了云云。（後再改稱）原本我向己○○借50萬元，還她
    15萬元，所以泰祥養生館她就只有占1 股35萬元。泰豪部分
    因為我向己○○借100 萬元，我只給她1 股35萬元，另外的65
    萬元我在去年2 月份還給她云云（原審卷卷二第19頁），然
    此與被告己○○於本院準備程序訊問時辯稱：乙○○跟我借70萬
    元， 1次是107 年4 月借35萬元，另1 次好像是107 年9 月
    ，也是借35萬元云云（原審卷一第272 頁）不符，果若確有
    借款一事，然二人就借款之金額為何，所述焉有可能炯然歧
    異之理，顯見情虛。且證人乙○○於原審審理時復又證稱：我
    會跟丁○○炫耀我店裡慢慢賺錢，收支明細我原本是傳給己○○
    ，後來傳給丁○○，因為他太太（即己○○）「有投資」等語在
    卷（原審卷二第23頁），是被告己○○於本院準備程序訊問始
    改口辯稱：其是分兩次各借35萬元給乙○○，因乙○○表示無法
    快速還款，故將借款轉為股份，35萬元是1 股，日後每月按
    月攤還至還清為止，其並未投資泰豪養生館、泰祥養生館，
    亦未分得紅利云云，殊難採信。
  ⒐另證人壬○○於本院審理中證稱：「（你是否係泰豪養生館的
    股東？）是，有2股。」、「（被告丁○○個人有無出資泰豪
    養生館股東？）丁○○沒有。」、「（泰豪養生館的經營被告
    己○○、丁○○有無參與？）沒有。」、「（店裡面是否有不定
    期辦理合夥股東會議？）沒有，因為博愛路的我沒有管事。
    」、「（己○○跟丁○○有無參與你們養生館之股東會議過？）
    沒有。」、「（你們養生館的經營有無拿公關費給別人去跟
    警察做交際活動？）沒有。」、「（在開店時每天都會到泰
    豪養生館及泰祥養生館？）沒有。」、「（泰豪養生館你多
    久會去一次？）泰豪養生館我沒有去，因為我是投資而已。
    」、「（有無去泰祥養生館？）泰祥養生館我沒有去。」、
    「（有無投資泰祥養生館？）沒有。」、「（泰豪養生館一
    共有多少股東？）我不清楚。」、「（你剛才說你沒有參與
    股東會，是因為你沒有管事，所以有管事的人才參與股東會
    ，是否如此？）是。」、「（泰祥養生館跟泰讚養生館是否
    也會開股東會？）我們也沒有。」、「（你們如何討論店裡
    的事情？）我都是經過乙○○。」、「（你直接跟乙○○討論？
    ）是。」、「（其他股東呢？）沒有跟其他股東。我都是給
    乙○○管，反正其他事情我都不清楚。」、「（這三家有無開
    股東會你都不清楚？）我沒有跟他們一起開過會。我跟乙○○
    是男女朋友，店裡的事情都是我跟乙○○討論，就可以決定。
    」、「（因為你也不知道其他股東有誰，所以其他股東有無
    開會一事，乙○○會跟你講，還是你不知道？）我不知道。」
    、「（乙○○有無跟別的股東開會你不知道？）是，我不知道
    。」、「（你剛才說泰豪養生館的事情，是你跟乙○○討論，
    你們就去決定看要怎麼做，是否如此？）不是。我沒有交代
    乙○○，在裡面乙○○就是管事的。」、「（乙○○叫你如何做，
    你就如何做？）我都不清楚，因為我在家裡顧小孩，每個月
    都是分紅這樣而已。」、「（你在家顧小孩，公司事情究竟
    要如何決定、如何做？）都是乙○○自己決定。」、「（乙○○
    有無跟股東討論你是否知道？）我不知道。」、「（乙○○有
    無跟別人討論或別的股東討論？）我不知道。」、「（乙○○
    在養生館有無跟別人討論或別的股東討論你也不知道？）是
    ，我不知道。」、「（股東還有誰？）我不知道。」、「你
    佔2股，另外應該還有8股，8股是誰？）8股是乙○○，是中華
    路的。」、「（你只有2股，泰豪養生館另外的股東是誰？
    ）泰豪養生館我不知道。都是乙○○在處理。」、「（提示10
    7偵33162卷五第89頁背面、90頁己○○傳給乙○○的LINE對話紀
    錄，己○○在107年6月27日有用LINE傳送一些帳冊資料，還有
    說提示頁數中的那段話，是否是因為你不清楚如何做，而委
    請己○○代為轉傳訊息給乙○○？）因為我當時跟乙○○沒有用LI
    NE聯絡，所以我才傳給里長老婆。乙○○說店裡要頂讓給其他
    人，我就請己○○傳這個帳戶給乙○○，將我們店收入多少之事
    情跟他說，因為乙○○裡面中華路150號有佔8成股份，我才透
    過里長老婆用ＬＩＮＥ跟乙○○聯絡。因為我們那時候吵架比較嚴
    重，都沒有在聯絡，是經過里長老婆傳達。」等語（本院卷
    第538-544頁），從而依證人即被告壬○○證述其固為泰讚、
    泰豪養生館股東之一，惟實際上均係由被告乙○○負責經營，
    僅與被告乙○○討論，對於泰豪養生館是否有其他股東均不知
    情，且亦不知有開股東會等情，是無從依證人壬○○所為證述
    而為有利被告丁○○、己○○之認定。又依證人壬○○所為證述，
    己○○在107年6月27日有用LINE傳送一些帳冊資料，係受證人
    壬○○委託傳給被告乙○○，惟縱上述資料係證人壬○○委由被告
    己○○所傳送之資料，然此係與養生館有關之帳冊內容，衡情
    不會交於無關之人代為傳送，或讓無關之人知悉，是由此反
    徵被告己○○確實係養生館之股東之一。
  ⒑至於證人乙○○於原審審理時雖證稱：其沒有邀請丁○○出資入
    股養生館云云（原審卷二第18頁），丁○○、己○○不知道店內
    有提供色情按摩或性交易云云（原審卷二第27頁）。然此與
    被告丁○○、己○○於調詢所述上開出資情形，及被告乙○○分別
    與被告己○○、丁○○、「廷卉」間之LINE通訊軟體對話紀錄，
    以及扣案手寫之博愛店《按即泰豪養生館》暨北新店《按即泰
    祥養生館》股東佔股名冊所示事證顯然不符，證人乙○○上開
    證述，無非係維護被告丁○○、己○○之詞，殊難採信，自不足
    作為有利被告丁○○、己○○之認定。
  ㈢另公訴意旨雖認泰讚養生館、泰豪養生館、泰祥養生館均於
    每月分2 次發薪水時，另以存款費之名義，向按摩女子抽取
    3,000 元以獲利。然查：
  ⒈被告壬○○供稱：泰讚養生館雖有從外勞薪水中扣留 3,000元
    作為存款費，但這3,000 元會統一在她們離開店時歸還她們
    等語（偵字第33162 號卷卷一第57頁背面），被告甲○○亦供
    稱：泰祥養生館每個月向印尼籍移工收取3,000 元的存款費
    ，會先幫她們存起來，讓她們想回家的時候可以買機票，在
    她們離職的時候會退還給她們等語（偵字第33162號卷卷一
    第68頁）；核與證人即附表一編號14之女子 TUTIKARIANI於
    調詢時證稱：每月發薪水時扣除之3,000 元存款是作為被查
    獲後回家的費用（107年度偵字第33162 號卷卷二第48頁背
    面）；及證人即附表一編號15之女子WARTINI 於調詢時證稱
    ：每月發薪水時扣除之3,000元存款是作為被查獲後回家的
    費用等語（107年度偵字第33162 號卷卷二第81頁背面）相
    符，即難遽認泰讚養生館、泰豪養生館、泰祥養生館於每月
    分2 次發薪水時，有另以存款費之名義，向按摩女子抽取共
    3,000 元以獲利之情事，亦無從認定與附表一編號1至20所
    示女子從事性交易有何關聯。
  ⒉至於同案被告子○○雖指稱：泰讚養生館每月向印尼籍失聯移
    工所收取之3,000 元存款費不會歸還，錢都進到壬○○口袋等
    語（偵字第33162 號卷卷一第149 頁背面），惟觀諸其所提
    出與被告乙○○之對話錄音譯文所示，被告乙○○向被告子○○稱
    ：「另外一個三千塊，這個我有意見，為什麼我有意見呢，
    她《按指被告壬○○》是公司負責人，公司大大小小的事都要找
    負責人，跟你沒有關係，合約書我們都有看過了。所以這個
    三千塊，每個人只要在這邊上班，這個三千塊就要歸到她那
    」。被告子○○旋表示：「這個我有意見，我必須要知道這三
    千塊的作用是什麼？」，乙○○即答稱：「我跟你講一句話喔
    ，第一個我從泰舒服開始的時候，整個包括現在的小姐全部
    我帶過來的，我給她收這個三千塊，就是說她們住在這邊發
    生事情，除非她自己亂跑我不管，任何在這邊發生的事情我
    負責，而且我也救了三、四個，她們都跑出去，包括KTV 臨
    檢，除非找不到我，不然都是我把她們帶回來，平安把她帶
    回來，所以這個就是我在負責」、「今天我沒有收這三千塊
    ，我壓不住她們」、「吵架歸吵架，她《按指被告壬○○》還是
    孩子的媽媽，所以我為了她，這一點我堅持」（108 年度審
    訴字第1701號卷第253 頁），是雖被告壬○○已改與被告子○○
    合夥經營泰讚養生館，乙○○於上開譯文中所堅持仍讓被告壬○○收取之3,000 元費用，顯然即是如附表二所示之女子等人
    證稱每月發薪水遭扣除之3,000元警察費，而非被告子○○誤
    認之存款費，顯無疑義。惟此尚難認與被告等媒介、容留附
    表一所示女子從事性交易所獲犯罪所得有直接關聯。
  ㈣綜上所述，被告乙○○、壬○○、庚○○、甲○○、辛○○、癸○○、戊○○等人前開任意性自白均與事實相符；被告丁○○、己○○所辯
    情詞，則俱不足採信。本案事證明確，被告乙○○、壬○○、庚○○、甲○○、辛○○、癸○○、戊○○、丁○○、己○○之犯行，均堪認
    定，應依法論科。
二、論罪：
  ㈠按刑法第231 條第1 項所謂之容留，係指收容留置，意即提
    供他人為性交或猥褻行為場所之謂；而媒介則係指居間仲介
    ，使他人為性交易之行為。容留、媒介在本質上並不完全相
    同，但如先為媒介後而為容留，仍應包括構成一罪，媒介應
    為容留所吸收（最高法院91年度臺上字第4431號、91年度臺
    上字第4374號、80年度台上字第4164號、78年度台上字第21
    86號判決意旨參照）。再所謂圖利容留性交之高度行為，吸
    收圖利容留猥褻之低度行為，應指對同一被害人之犯罪行為
    而言，如被害人不同時，無高度吸收低度之問題（最高法院
    105 年台上字第2646號刑事判決參照）。又刑法第231 條規
    定意圖使男女與他人性交或猥褻之行為，而引誘、容留或媒
    介以營利者，其處罰之對象為引誘、容留或媒介之人。犯罪
    構成要件乃以行為人主觀上有營利及使男女與他人為性交或
    猥褻行為之犯意，客觀上有引誘、容留或媒介之行為為已足
    ，屬於形式犯。故行為人只要以營利為目的，有使男女與他
    人為性交或猥褻行為之意圖，而著手引誘、容留或媒介行為
    ，即構成犯罪（最高法院98年台上字第862 號判決意旨參照
    ）。
  ㈡次按集合犯係指立法者所制定之犯罪構成要件中，本即預定
    有數個同種類行為將反覆實行之犯罪而言。刑法第231 條第
    1 項之圖利使人為性交或猥褻罪，其犯罪構成要件為：「意
    圖使男女與他人為性交或猥褻之行為，而引誘、容留或媒介
    以營利者，處5 年以下有期徒刑…」，從上述文字觀之，尚
    難憑以認定立法者於制定法律時，即已預定該犯罪當然涵蓋
    多數反覆實行之引誘、容留或媒介行為在內。且94年2 月 2
    日修正前（95年7 月1 日起施行）之刑法第231 條第2 項規
    定：「以犯前項之罪為常業者，處1 年以上7 年以下有期徒
    刑…」，本項既然有此常業犯（即結合犯）之特別規定，則
    第1 項之圖利使人為性交或猥褻罪，本質上即難認係學理上
    所稱集合犯之具有重複特質之犯罪，否則第2 項常業犯之規
    定即無適用餘地，當非立法本旨（最高法院99年度台上字第
    6215號判決意旨參照）。第按色情經營業者，意圖營利使「
    同一女子」與他人為性交易，或圖利容留性交、猥褻犯行，
    係以經營應召站之目的為之，在主觀上乃基於單一之犯意，
    以多數舉動接續進行，而侵害同一法益，在時間、空間上有
    密切關係，依一般社會健全觀念，難以強行分開，在刑法評
    價上，以視為數個舉動之接續實行，合為包括之一行為予以
    評價，論以接續犯，較為合理。且刑法第231 條第1 項之處
    罰客體係容留、媒介等行為，並非性交、猥褻行為，亦即其
    罪數應以容留、媒介等行為（對象）定之；苟其容留、媒介
    「同一人」而與他人為多次性交易，在綜合考量行為人之犯
    意、行為狀況、社會通念及侵害同一法益下，仍應僅以一罪
    論；至於媒介「不同女子」為性交易行為部分，應認為行為
    可分而具有獨立性，其行為之時間、地點明顯可以區隔，彼
    此間具有獨立性，自屬數罪（參照最高法院107 年度台上字
    第4813號、第2187號判決）。
  ㈢是核被告乙○○對於附表一編號1 至4 、7 至10、12、14至18
    之所為，均係犯刑法第231 條第1 項前段之意圖使女子與他
    人為性交之行為而容留以營利罪；被告乙○○對於附表一編號
    5 、11之所為，均係犯刑法第231 條第1 項前段之意圖使女
    子與他人為猥褻之行為而容留以營利罪；被告乙○○對於附表
    一編號13之所為，係犯就業服務法第63條第1 項後段之聘僱
    許可失效之外國人罪，以及刑法第231 條第1 項前段之意圖
    使女子與他人為猥褻之行為而容留以營利罪；被告乙○○對於
    附表一編號19、20之所為，則均係犯就業服務法第63條第1 
    項後段之聘僱許可失效之外國人罪，及刑法第 231條第1 項
    前段之意圖使女子與他人為性交之行為而容留以營利罪。被
    告乙○○媒介後進而容留如附表一編號5 、11、13所示之女子
    與他人為猥褻之行為，其媒介之低度行為，應為容留之高度
    行為所吸收，均不另論罪。被告乙○○媒介後進而容留如附表
    一編號1 至4 、7 至10、12、14至20所示之女子與他人為猥
    褻、性交之行為，其媒介猥褻之低度行為，應為容留性交之
    高度行為所吸收，均不另論罪。被告乙○○容留附表一編號1 
    至5 、7 至20所示之女子，與他人多次從事性交或猥褻行為
    ，對同一女子部分，所侵害之法益相同，在時間、空間上有
    密切關係，依一般社會健全觀念，難以強行分開，是在刑法
    評價上，以視為數個舉動之接續實行，合為包括之一行為予
    以評價，較為合理，應各依接續犯論以包括之一罪。被告乙○○對於附表一編號13之所為，係以一行為，觸犯聘僱許可失
    效之外國人罪及意圖使女子與他人為猥褻之行為而容留以營
    利罪2 罪名，為想像競合犯，應依刑法第55條之規定，從一
    重論以意圖使女子與他人為猥褻之行為而容留以營利罪。被
    告乙○○對於附表一編號19、20之所為，係以一行為，觸犯聘
    僱許可失效之外國人罪及意圖使女子與他人為性交之行為而
    容留以營利罪2 罪名，亦為想像競合犯，同應依刑法第55條
    之規定，各從一重論以意圖使女子與他人為性交之行為而容
    留以營利罪。
  ㈣核被告壬○○對於附表一編號1 至4 、7 至10、12之所為，均
    係犯刑法第231 條第1 項前段之意圖使女子與他人為性交之
    行為而容留以營利罪；被告壬○○對於附表一編號5、6、11、
    13之所為，則均係犯刑法第231 條第1 項前段之意圖使女子
    與他人為猥褻之行為而容留以營利罪。被告壬○○媒介後進而
    容留如附表一編號5、6、11、13所示之女子與他人為猥褻之
    行為，其等媒介之低度行為，應為容留之高度行為所吸收，
    均不另論罪。被告壬○○媒介後進而容留如附表一編號1 至4 
    、7 至10、12所示之女子與他人為猥褻、性交之行為，其等
    媒介猥褻之低度行為，應為容留性交之高度行為所吸收，均
    不另論罪。被告壬○○容留附表一編號1 至13所示之女子，與
    他人多次從事性交或猥褻行為，對同一女子部分，所侵害之
    法益相同，在時間、空間上有密切關係，依一般社會健全觀
    念，難以強行分開，是在刑法評價上，以視為數個舉動之接
    續實行，合為包括之一行為予以評價，較為合理，應各依接
    續犯論以包括之一罪。
  ㈤核被告庚○○、甲○○對於附表一編號7 至10、12、14至20之所
    為，均係犯刑法第231 條第1 項前段之意圖使女子與他人為
    性交之行為而容留以營利罪；被告庚○○、甲○○對於附表一編
    號11、13之所為，則均係犯刑法第231 條第1 項前段之意圖
    使女子與他人為猥褻之行為而容留以營利罪。被告庚○○、甲○○媒介後進而容留如附表一編號11、13所示之女子與他人為
    猥褻之行為，其等媒介之低度行為，應為容留之高度行為所
    吸收，均不另論罪。被告庚○○、甲○○媒介後進而容留如附表
    一編號7 至10、12、14至20所示之女子與他人為猥褻、性交
    之行為，其等媒介猥褻之低度行為，應為容留性交之高度行
    為所吸收，均不另論罪。被告庚○○、甲○○容留附表一編號7 
    至20所示之女子，與他人多次從事性交或猥褻行為，對同一
    女子部分，所侵害之法益相同，在時間、空間上有密切關係
    ，依一般社會健全觀念，難以強行分開，是在刑法評價上，
    以視為數個舉動之接續實行，合為包括之一行為予以評價，
    較為合理，應各依接續犯論以包括之一罪。
  ㈥核被告辛○○對於附表一編號14至20之所為，均係犯刑法第231
     條第1 項前段之意圖使女子與他人為性交之行為而容留以
    營利罪。被告辛○○媒介後進而容留如附表一編號14至20所示
    之女子與他人為猥褻、性交之行為，其媒介猥褻之低度行為
    ，應為容留性交之高度行為所吸收，均不另論罪。被告辛○○
    容留附表一編號14至20所示之女子，與他人多次從事性交或
    猥褻行為，對同一女子部分，所侵害之法益相同，在時間、
    空間上有密切關係，依一般社會健全觀念，難以強行分開，
    是在刑法評價上，以視為數個舉動之接續實行，合為包括之
    一行為予以評價，較為合理，應各依接續犯論以包括之一罪
    。
  ㈦核被告癸○○、戊○○、丁○○、己○○對於附表一編號 8至10、12
    、14至20之所為，均係犯刑法第231 條第1 項前段之意圖使
    女子與他人為性交之行為而容留以營利罪；被告癸○○、戊○○
    、丁○○、己○○對於附表一編號11、13之所為，則均係犯刑法
    第231 條第1 項前段之意圖使女子與他人為猥褻之行為而容
    留以營利罪。被告癸○○、戊○○、丁○○、己○○媒介後進而容留
    如附表一編號11、13所示之女子與他人為猥褻之行為，其等
    媒介之低度行為，應為容留之高度行為所吸收，均不另論罪
    。被告癸○○、戊○○、丁○○、己○○媒介後進而容留如附表一編
    號8 至10、12、14至20所示之女子與他人為猥褻、性交之行
    為，其等媒介猥褻之低度行為，應為容留性交之高度行為所
    吸收，均不另論罪。被告癸○○、戊○○、丁○○、己○○容留附表
    一編號8 至20所示之女子，與他人多次從事性交或猥褻行為
    ，對同一女子部分，所侵害之法益相同，在時間、空間上有
    密切關係，依一般社會健全觀念，難以強行分開，是在刑法
    評價上，以視為數個舉動之接續實行，合為包括之一行為予
    以評價，較為合理，應各依接續犯論以包括之一罪。
  ㈧公訴意旨疏漏、錯誤之處：  
　⒈公訴意旨雖漏未就被告乙○○非法聘僱如附表一編號13、19、2
    0所示之工作許可失效之印尼籍女子在泰祥養生館內工作之
    犯行起訴，惟此部分與被告乙○○對於附表一編號13、19、20
    所示之女子犯刑法第231 條第1 項前段之意圖使女子與他人
    為性交行為而容留以營利罪，經本院論罪科刑部分，各具有
    想像競合犯之裁判上一罪關係，為起訴效力所及，本院自得
    併予審判。
  ⒉起訴書犯罪事實欄一、雖又漏載被告丙○○容留、媒介如附表
    一編號6 之女子與男客為猥褻行為以營利之犯行（原審卷一
    第14頁），惟於所犯罪名欄已載明被告丙○○媒介、容留如附
    表一編號6 之女子從事性交易，係犯刑法第231 條第1 項之
    圖利媒介容留猥褻、性交罪嫌（原審卷一第29頁），並經公
    訴檢察官當庭敘明犯罪事實欄部分顯係漏載，應予更正（原
    審卷三第330 頁），自非漏未起訴，併予指明。
  ⒊起訴書附表雖就如附表一編號11所示之女子之工作時間誤載
    為107 年5 月28日，惟於所犯罪名欄已載明被告乙○○、壬○○
    、庚○○、甲○○、癸○○、戊○○、丙○○、丁○○、己○○媒介、容留
    如附表一編號11之女子從事性交易，均係犯刑法第231 條第
    1 項之圖利媒介容留猥褻、性交罪嫌（原審卷一第29頁），
    並經公訴檢察官當庭敘明此部分顯係漏載，應將如附表一編
    號11所示之女子之工作時間更正為107 年5 月28日至107 年
    10月7 日（原審卷三第330 頁），且被告乙○○、壬○○、庚○○
    、甲○○、癸○○、戊○○、丙○○、丁○○、己○○容留附表一編號11
    所示之女子，與他人多次從事猥褻行為之犯行，應依接續犯
    論以包括之一罪，是本院自得併予審判。
  ⒋起訴書雖又漏未就被告丁○○、己○○於107 年6 月間某日投資
    泰豪養生館之日起至107 年8 月31日間，在泰豪養生館內，
    容留、媒介如附表一編號8 至12所示之按摩女子，與男客為
    如附表一編號8 至12所示之猥褻、性交行為之犯行，以及於
    107 年7 月間某日至107 年8 月31日間，在泰豪養生館內，
    容留、媒介如附表一編號13所示之按摩女子，與男客為如附
    表一編號13所示之猥褻行為之犯行起訴，惟此部分與被告丁○○、己○○於107 年7 月間至107 年10月7 日間，在泰豪養生
    館內，容留、媒介如附表一編號8 至13所示之女子，與男客
    為如附表一編號8 至13所示之猥褻、性交行為，經本院論罪
    科刑部分，各具有接續犯之實質上一罪關係，亦為起訴效力
    所及，本院自得併予審判。
  ⒌末查，在泰讚養生館內服務之如附表一編號5 、6 所示之女
    子，以及在泰豪養生館內服務之如附表一編號11、13所示之
    女子，經容留、媒介從事之性交易僅半套性服務猥褻行為，
    公訴意旨卻認涉案之相關被告所犯罪名為刑法第231 第1 項
    之圖利容留猥褻、性交罪嫌（原審卷一第28至29頁），亦有
    誤會，再予指明。
  ㈨被告乙○○、壬○○、庚○○、甲○○、辛○○、戊○○、癸○○、丁○○、
    己○○等9人與其他已確定之同案被告丙○○、賴國、林香均、
    王衣蕎等人間有如事實欄一、二所載犯意聯絡、行為分擔，
    均應論以共同正犯。
  ㈩被告乙○○就附表一編號1 至4 、7 至10、12、14至20所犯刑
    法第231 條第1 項前段之意圖使女子與他人為性交之行為而
    容留以營利罪（共16罪），及就附表一編號5 、11、13所犯
    刑法第231 條第1 項前段之意圖使女子與他人為猥褻之行為
    而容留以營利罪（共3 罪）；被告壬○○就附表一編號1 至4 
    、7 至10、12所犯刑法第231 條第1 項前段之意圖使女子與
    他人為性交之行為而容留以營利罪（共9 罪），及就附表一
    編號5 、6 、11、13所犯刑法第231 條第1 項前段之意圖使
    女子與他人為猥褻之行為而容留以營利罪（共4 罪）；被告
    庚○○、甲○○就附表一編號7 至10、12、14至20所犯刑法第23
    1 條第1 項前段之意圖使女子與他人為性交之行為而容留以
    營利罪（共12罪），及就附表一編號11、13所犯刑法第231 
    條第1 項前段之意圖使女子與他人為猥褻之行為而容留以營
    利罪（共2 罪）；被告辛○○就附表一編號14至20所犯刑法第
    231 條第1 項前段之意圖使女子與他人為性交之行為而容留
    以營利罪（共7 罪）；被告癸○○、戊○○、丁○○、己○○就附表
    一編號8 至10、12、14至20所犯刑法第231 條第1 項前段之
    意圖使女子與他人為性交之行為而容留以營利罪（共11罪）
    ，及就附表一編號11、13所犯刑法第231 條第1 項前段之意
    圖使女子與他人為猥褻之行為而容留以營利罪（共2 罪）；
    皆犯意各別，行為互殊，均應予分論併罰。
三、上訴駁回、定刑、緩刑及沒收之理由：
　㈠被告乙○○、壬○○、庚○○、甲○○、辛○○、癸○○、丁○○、己○○罪
    名及宣告刑（含定刑）上訴駁回之理由（除被告戊○○外）：
　⒈原審認被告乙○○、壬○○、庚○○、甲○○、辛○○、癸○○、丁○○、
    己○○犯如附表一所示犯行明確（論罪部分詳如前述），分別
    論以附表所示之刑及就扣案物沒收，經核其認事、用法均無
    違誤，並以行為人責任為基礎，審酌被告乙○○、壬○○不思合
    法經營泰讚養生館賺取正當收入，為增加營收，竟僱用丙○○
    、林香均擔任櫃臺，經營色情按摩，被告乙○○食髓知味，復
    邀約被告壬○○、丙○○、丁○○、己○○出資與其合夥經營泰豪養
    生館，更邀約丁○○、己○○、甲○○、庚○○出資與其合夥經營泰
    祥養生館，並陸續聘僱被告庚○○、甲○○、丙○○、辛○○、癸○○
    、戊○○在泰豪養生館、泰祥養生館擔任櫃臺，被告甲○○、庚○○並分別兼任泰祥養生館、泰豪養生館之店長，分別在泰讚
    養生館、泰豪養生館、泰祥養生館內，容留、媒介如附表一
    所示之按摩女子與不特定男客從事性交或猥褻行為而牟利，
    被告壬○○與被告乙○○感情生變後，又邀約子○○出資與其共同
    經營泰讚養生館，並僱用王衣蕎擔任櫃臺，容留、媒介如附
    表一編號1 至6 所示之按摩女子與不特定男客從事性交或猥
    褻行為而牟利，助長淫風，敗壞社會善良風氣，犯罪所生危
    害非屬輕微，所為殊值非難，兼衡被告乙○○就本案犯行位居
    主謀角色，其所佔股權比例亦最高，及被告13人參與本案犯
    罪之分工模式、各自參與之時間、所容留媒介女子從事性交
    易之種類、期間，另被告乙○○、壬○○、庚○○、甲○○、辛○○、
    癸○○、戊○○於原審準備程序、審理時業均坦承犯行，態度尚
    可，被告丁○○、己○○則一再飾詞狡辯，否認犯行，未見有何
    悔意，暨其等犯罪之動機、手段、目的、智識程度、生活狀
    況與素行等一切情狀，就被告乙○○所犯上開各罪，分別量處
    如附表一編號1 至5 、7 至20主文欄所示之刑（6月15罪、
    5月4罪）；就被告壬○○所犯上開各罪，分別量處如附表一
    編號1 至13主文欄所示之刑（6月9罪、5月3罪、4月1罪
    ）；就被告庚○○、甲○○所犯上開各罪，分別量處如附表一編
    號7 至20主文欄所示之刑（庚○○部分6月6罪、5月6罪、4
    月2罪；甲○○部分6月6罪、5月4罪、4月2罪、3月2罪）
    ；就被告辛○○所犯上開各罪，分別量處如附表一編號14至20
    主文欄所示之刑（4月6罪、3月1罪）；就被告癸○○、丁○○
    、己○○所犯上開各罪，分別量處如附表一編號8 至20主文欄
    所示之刑（癸○○部分4月9罪、3月4罪；丁○○部分6月10罪
    、5月3罪：己○○部分6月10罪、5月3罪），並均諭知易科
    罰金之折算標準。復就定應執行刑說明：被告乙○○、壬○○、
    庚○○、甲○○、辛○○、癸○○、丁○○、己○○等8人，於泰讚養生
    館、泰豪養生館、泰祥養生館經營期間，按事實欄一、二所
    示或出資、或擔任櫃臺、或兼任店長之方式分工，分別媒介
    、容留如附表一所示之女子與不特定男客為性交、猥褻行為
    牟利，是在犯行遭查獲前，利用相同機會、以相似手法從事
    犯罪，各罪罪質無二，並屬侵害社會法益之犯行，於法律評
    價上雖應按經容留、媒介為性交、猥褻行為之女子人數分別
    論罪，然此部分罪刑所反應出之規範目的及人格特性及對法
    益之侵害，如以實質累加之方式定應執行刑，處罰之刑度顯
    然超過行為之不法內涵，考量被告乙○○、壬○○、庚○○、甲○○
    、辛○○、癸○○、丁○○、己○○等8人各次犯行之犯罪情節、所
    犯罪名之立法目的與非難評價、對法益侵害之加重效應，分
    別定被告乙○○應執行有期徒刑3年6月、壬○○應執行有期徒刑
    2年4月、庚○○應執行有期徒刑2年4月、甲○○應執行有期徒刑
    2年3月、辛○○應執行有期徒刑10月、癸○○應執行有期徒刑1
    年8月、丁○○應執行有期徒刑2年5月、己○○應執行有期徒刑2
    年5月，並均諭知執行刑易科罰金之折算標準，經核其認事
    、用法均無違誤，量刑、定應執行刑亦屬妥適。被告乙○○、
    壬○○、庚○○、甲○○、辛○○、癸○○提起上訴指摘原判決量刑過
    重云云，惟按量刑之輕重，屬於為裁判之法院得依職權自由
    裁量之事項，苟其量刑已以行為人之責任為基礎，並斟酌刑
    法第57條所列一切情狀，在法定刑度內，酌量科刑，如無偏
    執一端，致明顯輕重失衡情形，不得遽指為不當或違法。查
    本件原判決已審酌刑法第57條所定科刑應審酌事項，在法定
    刑度範圍內予以科刑，難認有何輕重失衡情形，另按量刑輕
    重係屬事實審法院得依職權自由裁量之事項，本件原審量刑
    已以行為人之責任為基礎，斟酌被告犯罪情節、手段、所生
    危害及犯後態度而為刑之量定；此外，原審所為刑之量定，
    既未逾越法定刑度，亦無濫用自由裁量權限或違反比例原則
    ，且刑法第231條法定刑為「5年以下有期徒刑」，原審就被
    告乙○○部分分別量處有期徒刑6月或5月，就被告壬○○部分分
    別量處有期徒刑6月、5月或4月，就被告庚○○部分分別量處
    有期徒刑6月、5月或4月，就被告甲○○部分分別量處有期徒
    刑6月、5月、4月或3月，就被告辛○○部分分別量處有期徒刑
    3月或4月、就被告癸○○部分分別量處有期徒刑4月或3月均已
    屬低度量刑，至被告甲○○於本院審理中雖提出診斷證明書，
    表示案發後罹患憂鬱症，惟此與刑法第57條所列各款無直接
    關聯，難認對於量刑因子有何重要改變，是被告乙○○、壬○○
    、庚○○、甲○○、辛○○、癸○○上訴意旨主張原審量刑過重，請
    求從輕量刑云云，自無理由，應予駁回。　
　⒉至被告丁○○、己○○上訴否認犯行云云，而以前揭辯解指摘原
    判決不當，惟其所辯均非可採，俱如前述，是其上訴為無理
    由，亦應予駁回。
　㈡就被告之戊○○撤銷定刑其餘上訴駁回部分：
　　原審審酌被告戊○○參與本案犯罪之分工模式、參與之時間、
    所容留媒介女子從事性交易之種類、期間，另被告戊○○於原
    審本院準備程序、審理時業均坦承犯行，態度尚可，暨其犯
    罪之動機、手段、目的、智識程度、生活狀況與素行等一切
    情狀，就被告戊○○所犯上開各罪，分別就原判決附表一編號
    8至10、14至19部分分別量處有期徒刑3月，就原判決附表一
    編號11至13、20部分分別量處有期徒刑2月；並審酌被告戊○○，於泰讚養生館、泰豪養生館經營期間，按事實欄一、二
    所示方式分工，分別媒介、容留如附表一所示之女子與不特
    定男客為性交、猥褻行為牟利，是在犯行遭查獲前，利用相
    同機會、以相似手法從事犯罪，各罪罪質無二，並屬侵害社
    會法益之犯行，於法律評價上雖應按經容留、媒介為性交、
    猥褻行為之女子人數分別論罪，然此部分罪刑所反應出之規
    範目的及人格特性及對法益之侵害，如以實質累加之方式定
    應執行刑，處罰之刑度顯然超過行為之不法內涵。爰考量被
    告戊○○各次犯行之犯罪情節、所犯罪名之立法目的與非難評
    價、對法益侵害之加重效應，定應執行有期徒刑1年1月，並
    諭知執行刑易科罰金之折算標準。查：按數罪併罰應分別宣
    告其罪之刑，然後依法定標準定其應執行之刑，刑法第51條
    定有明文。所謂「分別宣告其罪之刑」及「定其應執行之刑
    」，係指在同一判決內應分別宣告其罪刑及定其應執行之刑
    而言（最高法院86年度台非字第297號刑事判決意旨參照）
    。基此，數罪併罰雖於同一判決「定其應執行之刑」，然本
    質仍為法院之裁定，與「分別宣告其罪之刑」並非不可分，
    並無罪刑不可分原則之適用。如原判決所宣告罪刑，其上訴
    無理由應駁回，僅因執行刑有誤，可將執行刑改判，其他罪
    刑部分駁回上訴（最高法院36年度民刑庭庭長決議參照）。
    被告戊○○所犯之罪之法定刑為「5 年以下有期徒刑」，原審
    分別量處有期徒刑2、3月，均屬低度量刑，並未過重，惟被
    告戊○○僅係同時負責泰讚、泰豪養生館打掃、櫃臺等工作，
    且工作時間僅有1個月，相較其他被告，原審所定應執行刑
    稍嫌過重，是被告戊○○上訴主張量刑過重固無理由，應予駁
    回，惟定刑過重為有理由，並衡酌前揭各情，而為整體之非
    難評價後，就被告戊○○定其應執行有期徒刑10月，並諭知易
    科罰金之折算標準如主文第9項所示。　
　㈢被告癸○○部分諭知緩刑之理由
　  被告癸○○則未曾因故意犯罪受有期徒刑以上刑之宣告，有本
    院被告之前案紀錄表附卷可憑，渠等因一時失慮而為本件犯
    行，犯後已坦承不諱，本院考量被告素行尚佳，於本案中僅
    係擔任櫃臺工作，且其配偶於本案審理中過世，其子於工作
    時發生意外，現仍須他人照護，有戶籍謄本、網路新聞列印
    資料、診斷證明書、死亡證明書在卷可憑（本院卷第205-22
    3頁），認被告所受刑之宣告以暫不執行為當，併宣告緩刑2
    年，以啟自新。　　　　　　
  ㈣沒收：
　⒈扣案監視器部分：
　⑴扣案如附表三編號2 所示之監視器主機1 臺，係在泰讚養生
    館查獲，屬負責人即被告壬○○所有之物，業據被告丙○○供述
    在卷（他字第7052號卷第87頁背面），被告壬○○亦坦認屬實
    （他字第7052號卷第142 頁背面），且係供泰讚養生館營業
    監控及避免容留女子遭警察查緝從事性交易所用之物，自均
    應依刑法第38條第2 項前段之規定，對被告壬○○宣告沒收。
　⑵扣案如附表四編號2 所示之監視器主機1 臺，係在泰豪養生
    館查獲，屬公司所有之物，業據被告庚○○供述在卷（見他字
    第7052號卷第95頁背面），被告乙○○亦承認其是泰豪養生館
    之實際負責人等語（見偵字第26385 號卷卷一第 147頁背面
    ），且係供泰豪養生館營業監控及避免容留女子遭警察查緝
    從事性交易所用之物，亦均應依刑法第38條第2 項前段之規
    定，對被告乙○○宣告沒收。
  ⑶查扣案如附表五編號1 所示之監視器主機1 臺，係在泰祥養
    生館查獲，屬店裡所有之物，業據被告辛○○供述在卷（見他
    字第7052號卷第106 頁背面），並經被告乙○○坦認其是泰祥
    養生館之實際負責人等語（見偵字第26385 號卷卷一第147 
    頁背面），且係供泰祥養生館營業監控及避免容留女子遭警
    察查緝從事性交易所用之物，亦均應依刑法第38條第 2項前
    段之規定，對被告乙○○宣告沒收。
　⒉未犯案犯罪所得部分：按犯罪所得，屬於犯罪行為人者，沒
    收之。前2 項之沒收，於全部或一部不能沒收或不宜執行沒
    收時，追徵其價額。前條犯罪所得及追徵之範圍與價額，認
    定顯有困難時，得以估算認定之。刑法第38條之1 第1 項前
    段、第3 項、第38條之2 第1 項前段分別定有明文。再參照
    新修正刑法第38條之1 立法理由所載稱：「依實務多數見解
    ，基於澈底剝奪犯罪所得，以根絕犯罪誘因之意旨，不問成
    本、利潤，均應沒收。」等旨，立法意旨明顯不採淨利原則
    ，於犯罪所得之計算，自不應扣除成本，被告及渠等辯護人
    稱應扣除成本云云，顯不足採。又任何人都不得保有犯罪所
    得為普世基本法律原則，犯罪所得之沒收、追繳或追徵，在
    於剝奪犯罪行為人之實際犯罪所得（原物或其替代價值利益
    ），使其不能坐享犯罪之成果，以杜絕犯罪誘因，可謂對抗
    、防止經濟、貪瀆犯罪之重要刑事措施，性質上屬類似不當
    得利之衡平措施，著重所受利得之剝奪。然苟無犯罪所得，
    自不生利得剝奪之問題，固不待言，至二人以上共同犯罪，
    關於犯罪所得之沒收、追繳或追徵，倘個別成員並無犯罪所
    得，且與其他成員對於所得亦無事實上之共同處分權時，同
    無利得可資剝奪，特別在集團性或重大經濟、貪污犯罪，不
    法利得龐大，一概採取絕對連帶沒收、追繳或追徵，對未受
    利得之共同正犯顯失公平；又所謂各人「所分得」，係指各
    人「對犯罪所得有事實上之處分權限」，法院應視具體個案
    之實際情形而為認定：倘若共同正犯各成員內部間，對於不
    法利得分配明確時，固應依各人實際分配所得沒收；然若共
    同正犯成員對不法所得並無處分權限，其他成員亦無事實上
    之共同處分權限者，自不予諭知沒收；至共同正犯各成員對
    於不法利得享有共同處分權限時，則應負共同沒收之責。至
    於上揭共同正犯各成員有無犯罪所得、所得數額，係關於沒
    收、追繳或追徵標的犯罪所得範圍之認定，因非屬犯罪事實
    有無之認定，並不適用嚴格證明法則，無須證明至毫無合理
    懷疑之確信程度，應由事實審法院綜合卷證資料，依自由證
    明程序釋明其合理之依據以認定之（最高法院104 年度台上
    字第3937號判決意旨參照）。
　⒊本案泰讚養生館內容留性交、猥褻之女子僅如附表一編號 1
    至6 所示，泰豪養生館內容留性交、猥褻之女子僅如附表一
    編號7 至13所示，而泰祥養生館內容留性交、猥褻之女子亦
    僅如附表一編號14至20所示，是以，泰讚養生館、泰豪養生
    館、泰祥養生館營業期間並非所僱用之女子均有從事猥褻或
    性交之行為，且如附表一編號1 至20所示之女子於泰讚養生
    館、泰豪養生館、泰祥養生館服務期間，亦非每次提供服務
    內容均為有對價之猥褻或性交行為，尚包含單純按摩，業據
    其等證述明確。而被告乙○○於107年10月8日偵訊陳稱：「(3
    家養生館之服務內容、收費標準？)3家服務內容、收費標準
    都一樣，指油壓一小時1000元，2小時1600元，優惠時間早
    上10點到下午2點，2小時1400元，加1小時加800或700元，
    看是否在優惠時間加小時。」、「(你如何與按摩小姐拆帳
    ？)沒有身份證的小姐兩個小時600元，有身份證是700元，
    指定號碼加50元，凌晨兩點之後算加班一人在加50元，每天
    都會記載小姐接客數，晚班櫃台會上傳到LINE群組，白天櫃
    台會發薪水給小姐。」（107偵26385卷一第148頁反面）。
    另關於薪水發放，被告壬○○於107年10月8日調詢陳稱：「每
    日工作時間是十到十二小時。工作項目就是按摩。薪資是兩
    個小時抽成六百元。都是由子○○於每個月五號及二十號發放
    薪水，以現金放在信封袋內交與櫃臺人員，再由櫃臺人員交
    予小姐。」（107偵33162卷一第56頁反面)，被告戊○○於107
    年10月15日調詢陳稱：「薪資是每個月的5號及25號，由編
    號1的林大哥交代店長編號33的小映支付薪水。」（107偵33
    162卷一第182頁反面）；被告甲○○於107年10月7日調詢陳稱
    ：「薪水是每月10號跟25號給，都是由我在店裡發放給他們
    。」（107偵33162卷一第67頁），由上可知如附表一編號1 
    至20所示女子每次從事性交易被告等人所經營之養生館均可
    獲得900或1000元，所雇用如附表一編號1 至20所示之女子
    則可獲得600或700元，另有客戶指定時可多得50元，加班亦
    可多得50元，每半個月領取薪資，此亦與泰祥養生館就員工
    薪資記載「7上、7下、8上、8下」、泰豪帳冊上員工薪資支
    出一個月亦記載2次相符（偵33162卷2第109頁、偵33162卷1
    第115頁背面-第119頁），並經泰豪養生館員工證人SUKIYAH
     （即泰豪編號16號女子） 、LUSIANI（即泰豪編號22號女
    子）證述明確（107偵26385卷一第208 頁背面、同卷一第23
    2頁背面），而與卷附泰豪養生館員工薪資表翻拍照片所載
    ：107年6月份下期編號16號員工之薪資為35,250（見107偵3
    3162卷一第194頁）；107年9月份下期編號16號員工之薪資
    為35,000（見原審乙○○手機LINE對話紀錄卷第250 頁），與
    扣案編號16號員工之薪資袋上記載「月薪35,000」《見107偵
    33162卷一第111頁》相符），並而依卷附泰豪養生館員工薪
    資表翻拍照片所載，107 年6 月份下期編號22號員工之薪資
    為22,550（見107偵33162卷一第194 頁），107 年9月份下
    期編號22號員工之薪資為25,900（原審乙○○手機LINE對話紀
    錄卷第250 頁），與扣案編號22號員工之薪資袋上記載「月
    薪25,900」（107偵33162卷一第112 頁相符）。惟因關於被
    告乙○○等人就本案犯行之犯罪所得究竟為何，因如附表一編
    號1 至20所示之女子未就各次經容留媒介性交或猥褻行為之
    性交易逐一紀錄，且有前揭多重因素影響被告乙○○等人犯罪
    所得之認定，是關於本案犯罪所得之認定顯有困難，爰依刑
    法第38條之2 第1 項前段之規定以現有卷內證據逕予估算，
    以下分述之。
　⒋桃園市○○區○○路000號之泰讚養生館部分：
  ⑴股權比例，關於被告乙○○、壬○○、子○○出資、經營  之時間
    業經本院認定如前，是被告乙○○、壬○○經營期  間 (106年2
    月間某日至同年8月31日)：乙○○、壬○○股權所佔比例各為8/
    10、2/10。被告壬○○、同案被告子○○經營期間(107年9月1日
    至本案查獲之日即107年10月7日止)：壬○○、子○○股權所佔
    比例各為4/10、6/10。
  ⑵犯罪所得計算
  ①附表一編號1之女子SUWARSI（代號泰讚22號，在泰讚養生館
    工作期間自106年2月間某日起至107年10月7日，因正確開始
    工作之日不確定，固以半個月計算）部分：證人SUWARSI於1
    07年10月7日第一次調詢時證稱：其一天最多接5個客人，最
    少1個客人，要求從事半套性交易的客人佔多數等語（107偵
    33162卷三第109頁反面）；於107年10月9日調詢時證稱：一
    個月休息2天等語（107偵33162卷三第119頁反面），並以扣
    得薪資袋註明工資25,900元（107偵33162卷一第112頁、卷
    四第69頁）做為參考，本院估算方式認其每日平均有從事性
    交易之人數為2人，依此標準計算：⓵泰讚養生館每月抽取56
    ,000元(計算式：每月工作28日×每日平均性交易次數2次×1,
    000＝56,000元)。於乙○○、壬○○經營期間(106年2月間某日至
    同年8月31日)，泰讚養生館在SUWARSI自106年2月間某日起
    至同年8月31日工作期間內共抽取364,000元(計算式：56,00
    0元×6.5月＝364,000元)。而被告乙○○、壬○○股權所佔比例各
    為8/10、2/10，是被告乙○○、壬○○此段期間分得之金額各為
    291,200元、72,800元；⓶泰讚養生館每月抽取56,000元(計
    算式：每月工作28日×每日平均性交易次數2次×1,000＝56,00
    0元)。於壬○○、同案被告子○○經營期間(107年9月1日至本案
    查獲之日即107年10月7日止)，泰讚養生館於SUWARSI自107
    年9月1日至107年10月7日工作期間內共抽取=66,000元(計算
    式：107年9月1日至同年月30日為56,000元×1月＝56,000元;1
    07年10月1至同年月7日扣除休假1日之工作日為5日，工作日
    5日×每日平均性交易次數2次×1,000＝10,000；56,000元＋10,
    000＝66,000元)。而被告壬○○、同案被告子○○股權所佔比例
    各為4/10、6/10，是被告壬○○、同案被告子○○此段期間分得
    之金額各為26,400元、39,600元。綜上說明，被告乙○○就附
    表一編號1 之犯罪所得為291,200元；被告壬○○就附表一編
    號1 之犯罪所得總計為99,200元（計算式：72,800+26,400＝
    99,200）。
  ②附表一編號2之女子SITI SUMIATI（代號泰讚33號，在泰讚養
    生館工作期間自107年1月2日至107年10月7日）部分：證人S
    ITI SUMIATI於107年10月9日調詢時證稱：我一天接客4至6
    人，客人大多做半套性交易，全套性交易不會每天都有。最
    近一次是在10月6日晚上做了5個客人，做了4個半套及1個全
    套等語（107偵33162卷三第102頁反面）；於107年10月7日
    第二次調詢時證稱：一個月休二天等語（107偵33162卷三第
    92頁反面）。可知SITI SUMIATI之客人幾乎都會做半套或全
    套性交易，並以扣得薪資袋註明工資34,000元（107偵33162
    卷一第108頁）薪資袋註明工資34,000元（107偵33162卷四
    第67頁）做為參考，本院估算每日接客中有從事性交易之人
    數為3人。依此標準計算：⓵泰讚養生館每月抽取84,000元(
    計算式：每月工作28日×每日平均性交易次數3次×1,000＝84,
    000元)。於乙○○、壬○○經營期間(106年2月間某日至同年8月
    31日)，泰讚養生館於SITI SUMIATI自107年1月2日至107年8
    月31日工作期間內共抽取672,000元(計算式：84,000×8月＝6
    72,000元)，而被告乙○○、壬○○股權所佔比例各為8/10、2/1
    0，是被告乙○○、壬○○此段期間分得之金額各537,600元、13
    4,400元。⓶泰讚養生館每月抽取84,000元(計算式：每月工
    作28日×每日平均性交易次數3次×1,000＝84,000元)。於壬○○
    、同案被告子○○經營期間(107年9月1日至本案查獲之日即10
    7年10月7日止)，泰讚養生館於SITI SUMIATI自107年9月1日
    至107年10月7日工作期間內共抽取=99,000元(計算式：每月
    工作28日，為84,000元；107年10月1至同年月7日扣除休假1
    日之工作日為5日，工作日5日×每日平均性交易次數3次×1,0
    00＝15,000元；總計84,000元＋15,000元＝99,000元)。而被告
    壬○○、同案被告子○○股權所佔比例各為4/10、6/10，是被告
    壬○○、同案被告子○○此段期間分得之金額各為39,600元、59
    ,400元。綜上說明，被告乙○○就附表一編號2之犯罪所得為5
    37,600元；被告壬○○就附表一編號2 之犯罪所得為174,000
    元（計算式：134,400+39,600＝174,000）。
  ③附表一編號3之女子ASHLIHATI NURUL HIDAYAH（代號泰讚1號
    ，在泰讚養生館工作期間自106年11月間某日起至107年10月
    7日止【起訴書附表一編號3誤載為107年1月間某日起至107
    年10月7日止。見107偵26385卷二第3頁】，因正確開始工作
    之日不確定，固以半個月計算）部分：ASHLIHATI NURUL HI
    DAYAH於107年10月7日第二次調詢時證稱：每2周可以休息1
    天等語（107偵33162卷三第56頁反面)；於107年10月9日調
    詢時證稱：我一天接客2至5人，比較常幫客人打手槍，但頻
    率不一定，至被查獲當時只做過2次全套性交易等語（107偵
    33162卷三第68頁反面)，從而本院估算方式應認其每日平均
    有從事性交易之人數為2人。依此標準計算⓵泰讚養生館每月
    抽取56,000元(計算式：每月工作28日×每日平均性交易次數
    2次×1,000＝56,000元)。於乙○○、壬○○經營期間(107年6月間
    某日至同年8月31日)，泰讚養生館於ASHLIHATI NURUL HIDA
    YAH自106年11月間某日至107年8月31日工作期間內共抽取53
    2,000元(計算式：56,000×9.5月＝532,000元)，而被告乙○○
    、壬○○股權所佔比例各為8/10、2/10，是被告乙○○、壬○○此
    段期間分得之金額各為425,600元、106,400元。⓶泰讚養生
    館每月抽取56,000元(計算式：每月工作28日×每日平均性交
    易次數2次×1,000＝56,000元)。於壬○○、同案被告子○○經營
    期間(107年9月1日至本案查獲之日即107年10月7日止)，泰
    讚養生館於ASHLIHATI NURUL HIDAYAH自107年9月1日至107
    年10月7日工作期間內共抽取=66,000元(計算式：107年9月1
    日至同年月30日為56,000元×1月＝56,000元;107年10月1至同
    年月7日扣除休假1日之工作日為5日，工作日5日×每日平均
    性交易次數2次×1,000＝10,000元；總計56,000元＋10,000元＝
    66,000元)。而被告壬○○、同案被告子○○股權所佔比例各為4
    /10、6/10，是被告壬○○、同案被告子○○此段期間分得之金
    額各為26,400元、39,600元。綜上說明，被告乙○○就附表一
    編號3之犯罪所得為425,600元；被告壬○○就附表一編號3 之
    犯罪所得總計為132,800元（計算式：106,400+26,400＝132,
    800）。
  ④附表一編號4之女子LIA EKAYANTI（代號泰讚77號，在泰讚養
    生館工作期間自107年4月12日至107年10月7日）部分：證人
    LIA EKAYANTI於107年10月7日第二次調詢時證稱：1個月休
    息2天等語（107偵33162卷三第75頁)；於107年10月8日調詢
    時證稱：我一天接客2至3人，大多是阿公，所以一天至少會
    有一次做半套。最近一次是在10月6日晚上，我有4個客人，
    其中2位客人有要求做半套等語（107偵33162卷三第85頁反
    面)。可知LIA EKAYANTI多數客人都會做半套性交易且一天
    至少一次，並參考扣案薪資袋註明工資40,500元（107偵331
    62卷一第110頁、卷四第65頁），從而本院估算方式應認其
    每日接客中有從事性交易之人數為2人，依此標準計算⓵泰讚
    養生館每月抽取56,000元(計算式：每月工作28日×每日平均
    性交易次數2次×1,000＝56,000元)。於乙○○、壬○○經營期間(
    106年2月間某日至同年8月31日)，泰讚養生館於LIA EKAYAN
    TI自107年4月12日至107年8月31日工作期間內共抽取258,00
    0元(計算式：107年4月12日至同年月30日扣除休假1日之工
    作日為17日，工作日17日×每日平均性交易次數2次×1,000＝3
    4,000元；107年5月1日至107年8月31日為56,000×4月＝224,0
    00元；總計34,000元＋224,000元＝258,000元)，而被告乙○○
    、壬○○股權所佔比例各為8/10、2/10，是被告乙○○、壬○○此
    段期間分得之金額各為206,400元、51,600元。⓶泰讚養生館
    每月抽取56,000元(計算式：每月工作28日×每日平均性交易
    次數2次×1,000＝56,000元)。於壬○○、同案被告子○○經營期
    間(107年9月1日至本案查獲之日即107年10月7日止)，泰讚
    養生館於LIA EKAYANTI自107年9月1日至107年10月7日工作
    期間內共抽取=66,000元(計算式：107年9月1日至同年月30
    日為56,000元×1月＝56,000元;107年10月1至同年月7日扣除
    休假1日之工作日為5日，工作日5日×每日平均性交易次數2
    次×1,000＝10,000元；總計56,000元＋10,000元＝66,000元)。
    而被告壬○○、同案被告子○○股權所佔比例各為4/10、6/10，
    是被告壬○○、子○○此段期間分得之金額各為26,400元、39,6
    00元。綜上說明，被告乙○○就附表一編號4 之犯罪所得為20
    6,400元；被告壬○○就附表一編號4 之犯罪所得總計為78,00
    0元（計算式：51,600+26,400＝78,000）。
　⑤附表一編號5之女子ARI TRI WAHYUNI（代號泰讚21號，在泰
    讚養生館工作期間自107年5月間某日起至107年10月7日，因
    正確開始工作之日不確定，固以半個月計算）部分：ARI TR
    I WAHYUNI於調詢時稱：大約在1年8個月前，泰讚男女養生
    館的代號9號介紹我來工作等語(見107偵26385卷二第125頁
    反面)，惟其於偵訊時證稱：我以前只有做按摩，最近5個月
    才做半套等語（107偵26385卷二第188頁），可知ARI TRI W
    AHYUNI從事半套或全套性交易之期間為107年5月間某日起至
    107年10月7日（因不確定有從事性交易之始日，以5月中起
    算）部分，而證人ARI TRI WAHYUNI於107年11月2日偵訊時
    證稱：我工作是按摩，也有半套，就是幫客人打手槍，我以
    前只有做按摩，最近5個月才做半套，但我很少幫客人打手
    槍，一個禮拜只有幫一兩個客人打手槍等語（107偵26385卷
    二第188頁）。可知ARI TRI WAHYUNI一個禮拜從事半套性交
    易一至兩次，從而估算方式應認其每周有從事性交易之人數
    為1人（卷內無ARI TRI WAHYUNI之薪資袋。）依此標準計算
    ：⓵泰讚養生館每月抽取4,000元(計算式：每月工作4周×每
    周平均性交易次數1次×1,000＝4,000元)。於乙○○、壬○○經營
    期間(106年2月間某日至同年8月31日)，泰讚養生館於ARI T
    RI WAHYUNI自107年5月間某日至107年8月31日工作期間內共
    抽取14,000元(計算式：4,000×3.5月＝14,000元)，而被告乙○○、壬○○股權所佔比例各為8/10、2/10，是被告乙○○、壬○○
    此段期間分得之金額各為11,200元、2,800元。⓶泰讚養生館
    每周抽取1,000元(計算式：每周平均性交易次數1次×1,000＝
    1,000元)。於壬○○、同案被告子○○經營期間(107年9月1日至
    本案查獲之日即107年10月7日止)，泰讚養生館於ARI TRI W
    AHYUNI自107年9月1日至107年10月7日工作期間內共抽取5,0
    00元(計算式：107年9月1日至107年10月7日合計約5周；1,0
    00元×5周＝5,000元)。而被告壬○○、同案被告子○○股權所佔
    比例各為4/10、6/10，是被告壬○○、同案被告子○○此段期間
    分得之金額各為2,000元、3,000元。綜上說明，被告乙○○就
    附表一編號5之犯罪所得為11,200元；被告壬○○就附表一編
    號5之犯罪所得總計為4,800元（計算式：2,800+2,000＝4,80
    0）。
　⑥附表一編號6之女子YENNY MAHARANI（代號泰讚66號，在泰讚
    養生館工作期間自107年9月12日至107年10月7 日）部分：
    證人YENNY MAHARANI於107年10月7日調詢時證稱：我最後一
    次半套是昨(6)日下午3時左右從事半套性交易。1個月休2天
    等語（107偵26385卷一第160頁反面）；於107年10月9日調
    詢時證稱：我一天最多接5人，最少是一個客人，要求從事
    性交易的客人占大部分等語（107偵26385卷一第169頁反面
    ）。可知YENNY MAHARANI之客人幾乎都會做半套性交易，並
    參考扣得薪資袋註明工資44,500元（107偵33162卷一第109
    頁）、薪資袋註明工資44,500元（107偵33162卷四第66頁）
    ，從而估算方式應認其每日接客中有從事性交易之人數為3
    人，依此標準計算，泰讚養生館每月抽取84,000元(計算式
    ：每月工作28日×每日平均性交易次數3次×1000＝84,000元)
    。於壬○○、同案被告子○○經營期間(107年9月1日至本案查獲
    之日即107年10月7日止)，泰讚養生館於YENNY MAHARANI自1
    07年9月12日至107年10月7日工作期間內共抽取=66,000元(
    計算式：9月部分扣除休假2日，共抽取工作日17日×每日平
    均性交易次數3次×1,000＝51,000元；107年10月1至同年月7
    日扣除休假1日之工作日為5日，工作日5日×每日平均性交易
    次數3次×1,000＝15,000元；總計51,000元＋15,000元＝66,000
    元)。而被告壬○○、同案被告子○○股權所佔比例各為4/10、6
    /10，是被告壬○○此段期間分得之金額為26,400元。
  ⒌桃園市○○區○○路00號之泰豪養生館部分：
  ⑴附表一編號7之女子SUMIYATI（代號泰豪36號，在泰豪養生  
    館工作期間自106年8月間某日起至107年3月間）部分：
　①證人SUMIYATI於107年10月7日第二次調詢時證稱：每個月可
    休假2天等語（107偵26385卷一第176頁背面）。惟遍查SUMI
    ATI 於調詢、偵訊中均未敘及其每日接客之人數以及有從事
    性交易之比例，且卷內亦查無其每月領取之薪資數額為何，
    是依最有利被告乙○○、壬○○、丙○○之估算方式，爰參照下述
    同在泰豪養生館工作之證人SUKIYAH（即附表一編號8之女子
    ）、LUSIANI （即附表一編號9之女子）、MEGASARI（即附
    表一編號11之女子）所證述從事性交易之比例，本院推估其
    每日接客中有從事性交易之人數為2人。依此標準計算，泰
    豪養生館每月抽取56,000元(計算式：每月工作28日×每日平
    均性交易次數2次×泰豪養生館從每次交易中抽取1,000元＝56
    ,000元)。泰豪養生館於SUMIYATI自106年8月間某日起至107
    年3月間工作期間內共抽取448,000元(計算式：56,000×8月＝
    448,000元)，而被告乙○○、壬○○、丙○○股權所佔比例各為5/
    10、2/10、1/10，是被告乙○○、壬○○、丙○○此段期間分得之
    金額各為224,000元、89,600元、44,800元。
　②是被告乙○○就附表一編號7 之犯罪所得為224,000元；被告壬○○就附表一編號7 之犯罪所得為89,600元。
　⑵附表一編號8之女子SUKIYAH（代號泰豪16號，在泰豪養生館
    工作期間自106年9月間某日起至107年10月7日，因正確開始
    工作之日不確定，固以半個月計算）部分：
　①證人SUKIYAH於107年10月7日第二次調詢時證稱：2個星期休
    息1天，1個月只休2天(107偵33162卷二第196頁背面)；於10
    7年10月9日調詢時證稱：我每天接客3至5人，幾乎都會做半
    套性交易，一天約有2至3次與客人從事全套性交易，最近一
    次從事性交易是在107年10月6日，有5個客人，其中3 位有
    要求做半套，另外2位只做純按摩等語（107偵26385卷一第2
    07頁背面），是本院推估應認其每日平均有從事性交易之人
    數為3人，依此標準計算：⓵泰豪養生館每月抽取84,000元(
    計算式：每月工作28日×每日平均性交易次數3次×泰豪養生
    館從每次交易中抽取1,000元＝84,000元)。泰豪養生館於SUK
    IYAH自106年9月間某日起至107年6月底（按被告丁○○、己○○
    於107年7 月1日起始開始分紅）工作期間內共抽取798,000
    元(計算式：84,000×9.5月＝798,000元)，而被告乙○○、壬○○
    、丙○○股權所佔比例各為5/10、2/10、1/10，是被告乙○○、
    壬○○、丙○○此段期間分得之金額各為399,000元、159,600元
    、79,800元。⓶又SUKIYAH 自107年7月起至107年10月7日（
    此段期間被告丁○○、己○○參與分紅，又因被告丁○○、己○○係
    共同投資1 股，共同認購1成股權，爰認定被告丁○○、己○○
    之股權所佔比例各為1/20。泰豪養生館每月抽取84,000元(
    計算式：每月工作28日×每日平均性交易次數3次×泰豪養生
    館從每次交易中抽取1,000元＝84,000元)。泰豪養生館於SUK
    IYAH上開工作期間共抽取267,000元(計算式：84,000×3月＝2
    52,000元；107年10月1日至同年月7日，此段期間扣除休假1
    日後之工作日為5日，工作日5日×每日平均性交易次數3次×
    泰豪養生館從每次交易中抽取1,000元＝15,000元；總計252,
    000元＋15,000元＝267,000元)，而被告乙○○、壬○○、丙○○、
    丁○○、己○○股權所佔比例各為5/10、2/10、1/10、1/20、1/
    20，是被告乙○○、壬○○、丙○○、丁○○、己○○此段期間分得之
    金額各為133,500元、53,400元、26,700元、13,350元、13,
    350元。 
　②是被告乙○○就附表一編號8 之犯罪所得總計為532,500（計算
    式：399,000+133,500＝532,500）；被告壬○○就附表一編號8
     之犯罪所得總計為213,000元（計算式：159,600+53,400＝2
    13,000）；被告丙○○就附表一編號8 之犯罪所得則為106,50
    0元（計算式：79,800+26,700＝106,500）；被告丁○○、己○○
    就附表一編號8 之犯罪所得則各為13,350元。
　⑶附表一編號9之女子LUSIANI（代號泰豪22號，在泰豪養生館
    工作期間自106年9月間某日起至107年10月7日，因正確開始
    工作之日不確定，固以半個月計算）部分：
　①證人LUSIANI 於107年10月7日第二次調詢中證稱：一個月固
    定2天放假等語（107偵26385卷一第232頁）。於107年10月8
    日調詢中證稱：幾乎每個客人都要從事性交易，每天接客3
    至5人，半套或全套性交易都有。其最近一次與客人從事性
    交易是在107年10月6日，當天有5位客人，其中2 位要求做
    半套性交易，另外3 位則是純按摩等語（107偵26385卷一第
    243頁正背面），並參考107 年9月份下期編號22號員工之薪
    資為25,900（原審乙○○手機LINE對話紀錄卷第250 頁），是
    本院推估應認其每日平均有從事性交易之人數為2人，依此
    標準計算：⓵泰豪養生館每月抽取56,000元(計算式：每月工
    作28日×每日平均性交易次數2次×泰豪養生館從每次交易中
    抽取1,000元＝56,000元)。泰豪養生館於LUSIANI自106年9月
    間某日起至107年6月底（按被告丁○○、己○○於107 年7月1日
    起始開始分紅）工作期間內共抽取532,000元(計算式：56,0
    00元×9.5月＝532,000元)，而被告乙○○、壬○○、丙○○股權所
    佔比例各為5/10、2/10、1/10，是被告乙○○、壬○○、丙○○此
    段期間分得之金額各為266,000元、106,400元、53,200元。
    ⓶又LUSIANI自107年7月起至107年10月7日（此段期間被告丁○○、己○○參與分紅，又因被告丁○○、己○○係共同投資1 股，
    共同認購1成股權，爰認定被告丁○○、己○○之股權所佔比例
    各為1/20。泰豪養生館每月抽取56,000元(計算式：每月工
    作28日×每日平均性交易次數2次×泰豪養生館從每次交易中
    抽取1,000元＝56,000元)。泰豪養生館於LUSIANI上開工作期
    間共抽取178,000元(計算式：56,000×3月＝168,000元；107
    年10月1日至同年月7日，此段期間扣除休假1日後之工作日
    為5日，工作日5日×每日平均性交易次數2次×泰豪養生館從
    每次交易中抽取1,000元＝10,000元；總計168,000元＋10,000
    元＝178,000元)，而被告乙○○、壬○○、丙○○、丁○○、己○○股
    權所佔比例各為5/10、2/10、1/10、1/20、1/20，是被告乙○○、壬○○、丙○○、丁○○、己○○此段期間分得之金額各為89,0
    00元、35,600元、17,800元、8,900元、8,900元。
　②是被告乙○○就附表一編號9之犯罪所得總計即為355,000元（
    計算式：266,000+89,000＝355,000）；被告壬○○就附表一編
    號9 之犯罪所得總計即為142,000元（計算式：106,400+35,
    600＝142,000）；被告丁○○、己○○就附表一編號9 之犯罪所
    得則各為8,900元。
　⑷附表一編號10之女子MARLINA（代號泰豪55號，在泰豪養生  
    館工作期間自107年5月間某日起至107年10月7日，開始工作
    日因不確定，以5月中開始起算）部分：
　①證人MARLINA於107年10月9日調詢中證稱：我在泰豪養生館上
    班期間，只有接過5 個全套性交易的客人，每天大概會有2 
    個客人做半套性交易等語（107偵26385卷二第147 頁背面）
    ，並參考扣案編號55號員工之薪資袋上記載「月薪26,250」
    (107偵33162卷一第112 頁），是本院推估應認其每日有從
    事性交易之人數為2人，依此標準計算：⓵泰豪養生館每月抽
    取56,000元(計算式：每月平均性交易次數56次×泰豪養生館
    從每次交易中抽取1,000元＝56,000元）。泰豪養生館於MARL
    INA自107年5月間某日起至107 年6月底（按被告丁○○、己○○
    於107年7月1日起始開始分紅）工作期間內共抽取84,000元(
    計算式：56,000元×1.5月＝84,000元)，而被告乙○○、壬○○、
    丙○○股權所佔比例各為5/10、2/10、1/10，是被告乙○○、壬○○、丙○○此段期間分得之金額各為42,000元、16,800元、8,
    400元。⓶又MARLINA自107年7月起至107年10月7日（此段期
    間被告丁○○、己○○參與分紅，又因被告丁○○、己○○係共同投
    資1 股，共同認購1成股權，爰認定被告丁○○、己○○之股權
    所佔比例各為1/20。泰豪養生館每月抽取56,000元(計算式
    ：每月工作28日×每日平均性交易次數2次×泰豪養生館從每
    次交易中抽取1,000元＝56,000元)。泰豪養生館於MARLINA上
    開工作期間共抽取262,000元(計算式：56,000×3月＝168,000
    元；107年10月1日至同年月7日，此段期間扣除休假1日後之
    工作日為5日，工作日5日×每日平均性交易次數2次×泰豪養
    生館從每次交易中抽取1,000元＝10,000元；總計168,000元＋
    10,000元＝178,000元)，而被告乙○○、壬○○、丙○○、丁○○、
    己○○股權所佔比例各為5/10、2/10、1/10、1/20、1/20，是
    被告乙○○、壬○○、丁○○、己○○此段期間分得之金額各為89,0
    00元、35,600元、8,900元、8,900元。
　②是被告乙○○就附表一編號10之犯罪所得總計即為131,000元（
    計算式：42,000+89,000＝131,000）；被告壬○○就附表一編
    號10之犯罪所得總計即為52,400元（計算式：16,800+35,60
    0＝52,400）；被告丁○○、己○○就附表一編號10之犯罪所得則
    各為8,900元。
　⑸附表一編號11之女子MEGASARI（代號泰豪15號，在泰豪養  
    生館工作期間自107 年5 月28日起至107年10月7日）部分：
　①證人MEGASARI於調詢時證稱：客人多的時候一天接4至5個客
    人，少的時候只有一個客人，而且幾乎所有的客人都要從事
    性交易，只是我不做全套性交易，只做半套性交易。我最近
    一次從事性交易是107年10月6日，當天有5個客人，其中2 
    位客人有要求做半套等語（見107偵26385卷二第163頁背面
    、第164頁），並參考依卷附泰豪養生館員工薪資表翻拍照
    片所載，107 年6 月份下期編號15號員工之薪資為28,100（
    見107偵33162卷一第194 頁）；107 年9 月份下期編號15號
    員工之薪資為30,200元（原審乙○○手機LINE對話紀錄卷第25
    0頁），是本院推估應認其每日平均接客人數5人，有從事性
    交易之人數為2人。依此標準計算：⓵泰豪養生館每月抽取56
    ,000元(計算式：每月工作28日×每日平均性交易次數2次×泰
    豪養生館從每次交易中抽取1,000元＝56,000元)。泰豪養生
    館於MEGASARI自107年5月28日起至107年6月底（按被告丁○○
    、己○○於107年7月1日起始開始分紅）工作期間內共抽取62,
    000元(計算式：107年5月28日起至同年月31日，此段期間扣
    除休假1日後之工作日為3日，工作日3日×每日平均性交易次
    數2次×泰豪養生館從每次交易中抽取1,000元＝6,000元；56,
    000元×1月＝56,000元；總和6,000＋56,000＝62,000)，而被告
    乙○○、壬○○、丙○○股權所佔比例各為5/10、2/10、1/10，是
    被告乙○○、壬○○此段期間分得之金額各為31,000元、12,400
    元。⓶又MEGASARI自107年7月起至107年10月7日（此段期間
    被告丁○○、己○○參與分紅，又因被告丁○○、己○○係共同投資
    1 股，共同認購1成股權，爰認定被告丁○○、己○○之股權所
    佔比例各為1/20。泰豪養生館每月抽取56,000元(計算式：
    每月工作28日×每日平均性交易次數2次×泰豪養生館從每次
    交易中抽取1,000元＝56,000元)。泰豪養生館於MARLINA上開
    工作期間共抽取178,000元(計算式：56,000×3月＝168,000元
    ；107年10月1日至同年月7日，此段期間扣除休假1日後之工
    作日為5日，工作日5日×每日平均性交易次數2次×泰豪養生
    館從每次交易中抽取1,000元＝10,000元；總計168,000元＋10
    ,000元＝178,000元)，而被告乙○○、壬○○、丙○○、丁○○、己○○股權所佔比例各為5/10、2/10、1/10、1/20、1/20，是被
    告乙○○、壬○○、丙○○、丁○○、己○○此段期間分得之金額各為
    89,000元、35,600元、17,800元、8,900元、8,900元。
　②是被告乙○○就附表一編號11之犯罪所得總計即為120,000元（
    計算式：31,000+89,000＝120,000）；被告壬○○就附表一編
    號11之犯罪所得總計即為48,000元（計算式：12,400+35,60
    0＝48,000）；被告丁○○、己○○就附表一編號11之犯罪所得則
    各為8,900元。　
  ⑹附表一編號12之女子IRMA BT SAMSUDIN WARSALIM部分（代號
    泰豪17號，在泰豪養生館工作期間自107年6月25日起至107
    年10月7日）：
　①證人IRMA BT SAMSUDIN WARSALIM於107年10月9日第二次調詢
    時證稱：我一天大概接3至4個客人，大部分的客人都會要求
    要從事性交易，最近一次從事性交易是107 年10月5 日，當
    天有6 個客人，其中2位客人有要求做半套等語（107偵2638
    5卷二第59頁背面、第60頁），並參考泰豪養生館員工薪資
    表翻拍照片所載，107 年9 月份下期編號17號員工之薪資為
    25,200（原審乙○○手機LINE對話紀錄卷第250 頁），是本院
    推估應認其每日平均有從事性交易之人數為2人。依此標準
    計算：⓵泰豪養生館每月抽取56,000元(計算式：每月工作28
    日×每日平均性交易次數2次×泰豪養生館從每次交易中抽取1
    ,000元＝56,000元)。泰豪養生館於IRMA BT SAMSUDIN WARSA
    LIM自107年6月25日起至107年6月底（按被告丁○○、己○○於1
    07年7月1日起始開始分紅）工作期間內共抽取10,000元(計
    算式：107年6月25日起至同年月30日，此段期間扣除休假1
    日後之工作日為5日，工作日5日×每日平均性交易次數2次×
    泰豪養生館從每次交易中抽取1,000元＝10,000元)，而被告
    乙○○、壬○○、丙○○股權所佔比例各為5/10、2/10、1/10，是
    被告乙○○、壬○○、丙○○此段期間分得之金額各為5,000元、2
    ,000元、1,000元。⓶又IRMA BT SAMSUDIN WARSALIM自107年
    7月起至107年10月7日（此段期間被告丁○○、己○○參與分紅
    ，又因被告丁○○、己○○係共同投資1 股，共同認購1成股權
    ，爰認定被告丁○○、己○○之股權所佔比例各為1/20。泰豪養
    生館每月抽取56,000元(計算式：每月工作28日×每日平均性
    交易次數2次×泰豪養生館從每次交易中抽取1,000元＝56,000
    元)。泰豪養生館於IRMA BT SAMSUDIN WARSALIM上開工作期
    間共抽取178,000元(計算式：56,000×3月＝168,000元；107
    年10月1日至同年月7日，此段期間扣除休假1日後之工作日
    為5日，工作日5日×每日平均性交易次數2次×泰豪養生館從
    每次交易中抽取1,000元＝10,000元；總計168,000元＋10,000
    元＝178,000元)，而被告乙○○、壬○○、丙○○、丁○○、己○○股
    權所佔比例各為5/10、2/10、1/10、1/20、1/20，是被告乙○○、壬○○、丙○○、丁○○、己○○此段期間分得之金額各為89,0
    00元、35,600元、17,800元、8,900元、8,900元。
　②是被告乙○○就附表一編號12之犯罪所得總計即為94,000元（
    計算式：5,000+89,000＝94,000）；被告壬○○就附表一編號1
    2之犯罪所得總計即為37,600元（計算式：2,000+35,600＝37
    ,600）；被告丁○○、己○○就附表一編號12之犯罪所得則各為
    8,900元。
  ⑺附表一編號13之女子NELIYAH BT SARYANA AMIR（代號泰豪67
    號，在泰豪養生館工作期間自107年7月間某日起至107年10
    月7日，開始日不確定，以7月中開始計算）部分：　
　①證人NELIYAH BT SARYANA AMIR 於107年10月8日調詢中證稱
    ：其沒有拒絕客人要求從事半套性交易，最近一次從事性交
    易是在107年10月6日，其有6個客人，其中有2位客人有要求
    做半套等語（107偵26385卷一第125 頁背面），並依卷附泰
    豪養生館員工薪資表翻拍照片所載，107 年6 月份下期編號
    67號員工之薪資為39250 （107偵33162卷一第194頁）；107
     年9 月份下期編號67號員工之薪資為29550 （原審乙○○手
    機LINE對話紀錄卷第250 頁），是本院推估應認其每日平均
    有從事性交易之人數為2人，依此標準計算，泰豪養生館每
    月抽取56,000元(計算式：每月工作28日×每日平均性交易次
    數2次×泰豪養生館從每次交易中抽取1,000元＝56,000元)。
    泰豪養生館於NELIYAH BT SARYANA AMIR自107年7月中起至1
    07年10月7日工作期間內共抽取150,000元(計算式：107年7
    月間某日起至107年9月30日為56,000元×2.5月＝140,000元；
    107年10月1日至同年月7日，此段期間扣除休假1日後之工作
    日為5日，《工作日5日》×每日平均性交易次數2次×泰豪養生
    館從每次交易中抽取1,000元＝10,000元；總計140,000元＋10
    ,000元＝150,000元)，而被告乙○○、壬○○、丙○○、丁○○、己○○股權所佔比例各為5/10、2/10、1/10、1/20、1/20，是被
    告乙○○、壬○○、丙○○、丁○○、己○○此段期間分得之金額各為
    75,000元、30,000元、15,000元、7,500元、7,500元。
　②是被告乙○○就附表一編號13之犯罪所得為75,000元；被告壬○○就附表一編號13之犯罪所得為30,000元；被告丁○○、己○○
    就附表一編號13之犯罪所得則各為7,500元。
  ⒍桃園市○○區○○街00號之泰祥男女養生館部分：
  ⑴附表一編號14之女子TUTIK ARIANI（代號泰祥25號，在泰  
    祥養生館工作期間自107年4月中旬某日起至107年9月12日）
    部分：
  ①證人TUTIK ARIANI於107年9月14日調詢中證稱：平均每日接4
    至5個客人（107偵33162卷二第51頁）。於偵訊中雖具結證
    稱：其生理期來時，還是要幫客人口交、打手槍，如果不做
    性交易，就沒有客人會來店消費等語（偵字第7052號卷第78
    頁背面），惟於調詢、偵訊中均未敘及其每日從事性交易之
    比例，並依卷附泰祥養生館之員工薪資表所載：107 年5 月
    份上期編號25號員工之薪資為17,750（原審庚○○、辛○○手機
    LINE對話紀錄卷第205 頁）；107 年6 月份上期編號25號員
    工之薪資為22,350（107偵33162卷一第99頁）；107 年6 月
    份下期編號25號員工之薪資為22,850（他字第7052號卷第12
    頁背面）；107 年7 月份上期編號25號員工之薪資為24,650
    （他字第7052號卷第15頁背面）；107 年7 月份下期編號25
    號員工之薪資為20,150（他字第7052號卷第15頁背面）；10
    7 年8 月份上期編號25號員工之薪資為24,250（見他字第70
    52號卷第15頁背面）；107 年8 月份下期編號25號員工之薪
    資為35,500（他字第7052號卷第15頁背面），是本院綜合上
    情，推估應認其每日平均有從事性交易之人數為2人。依此
    標準計算，泰祥養生館每月抽取56,000元(計算式：每月工
    作28日×每日平均性交易次數2次×泰祥養生館從每次交易中
    抽取1,000元＝56,000元)。泰祥養生館於TUTIK ARIANI自107
    年4月中旬某日起至107年9月12日工作期間內共抽取274,000
    元(計算式：107年4月中旬某日起至107年8月30日為56,000
    元×4.5月＝252,000元；107年9月1日至同年月12日，此段期
    間扣除休假1日後之工作日為11日，工作日11日×每日平均性
    交易次數2次×泰祥養生館從每次交易中抽取1,000元＝22,000
    元；總計252,000元＋22,000元＝274,000元)，而被告乙○○、
    甲○○、庚○○、丁○○、己○○股權所佔比例各為5/10、3/10、1/
    10、1/20、1/20，是被告乙○○、甲○○、庚○○、丁○○、己○○此
    段期間分得之金額各為137,000元、82,200元、27,400元、1
    3,700元、13,700元。
　②是被告乙○○就附表一編號14之犯罪所得為137,000元；被告甲○○就附表一編號14之犯罪所得為82,200元；被告庚○○就附表
    一編號14之犯罪所得為27,400元；被告丁○○、己○○就附表一
    編號14之犯罪所得則各為13,700元。
  ⑵附表一編號15之女子WARTINI （代號泰祥37號，在泰祥養  
    生館工作期間自107年4月間某日起至107年9月12日，開始日
    不確定，以4月中起算）部分：
　①證人WARTINI於107年10月8日調詢中證稱；其每天約接2 至7 
    個客人，一天約從事2次全套性交易，其他幾乎都是半套，
    只要客人有要求，其幾乎都會配合等語（107偵33162卷二第
    112 頁背面），而依卷附泰祥養生館員工薪資表所載：107 
    年5 月份上期編號37號員工之薪資為19,050（原審庚○○、辛○○手機LINE對話紀錄卷第205 頁）；107 年 6月份上期編號
    37號員工之薪資為22,300（107偵33162卷一第99頁）；107 
    年6 月份下期編號37號員工之薪資為34,750（他字第7052號
    卷第12頁背面）；107 年7 月份上期編號37號員工之薪資為
    26,600（他字第7052號卷第15頁背面）；107 年7 月份下期
    編號37號員工之薪資為26,300（他字第7052號卷第15頁背面
    ）；107 年8 月份上期編號37號員工之薪資為20,380（他字
    第7052號卷第15頁背面）；107 年8 月份下期編號37號員工
    之薪資為28,600（他字第7052號卷第15頁背面），是本院綜
    合上情，推估應認其每日平均有從事性交易之人數為2人。
    依此標準計算，泰祥養生館每月抽取56,000元(計算式：每
    月工作28日×每日平均性交易次數2次×泰祥養生館從每次交
    易中抽取1,000元＝56,000元)。泰祥養生館於WARTINI自107
    年4月間某日起至107年9月12日工作期間內共抽取274,000元
    (計算式：107年4月間某日起至107年8月30日為56,000元×4.
    5月＝252,000元；107年9月1日至同年月12日，此段期間扣除
    休假1日後之工作日為11日，工作日11日×每日平均性交易次
    數2次×泰祥養生館從每次交易中抽取1,000元＝22,000元；總
    計252,000元＋22,000元＝274,000元)，而被告乙○○、甲○○、
    庚○○、丁○○、己○○股權所佔比例各為5/10、3/10、1/10、1/
    20、1/20，是被告乙○○、甲○○、庚○○、丁○○、己○○此段期間
    分得之金額各為137,000元、82,200元、27,400元、13,700
    元、13,700元。
　②是被告乙○○就附表一編號15之犯罪所得為137,000元；被告甲○○就附表一編號15之犯罪所得為82,200元；被告庚○○就附表
    一編號15之犯罪所得為27,400元；被告丁○○、己○○就附表一
    編號15之犯罪所得則各為13,700元。
  ⑶附表一編號16之女子YUNIARTI（代號泰祥77號，泰祥養生  
    館工作期間自107 年4月下旬某日起至107 年10月7日，正確
    時間不確定，就4月份，以工作日為5日計算）部分：
　①遍查證人YUNIARTI於調詢、偵訊中均未敘及其每日接客之人
    數以及有從事性交易之比例，參照上述同為由被告乙○○負責
    經營之泰祥養生館內工作所證述從事性交易之比例，並依卷
    附泰祥養生館之員工薪資表所載：107 年5 月份上期編號77
    號員工之薪資為17,700（原審庚○○、辛○○手機LINE對話紀錄
    卷第205 頁）；107 年6 月份上期編號77號員工之薪資為19
    ,150（107偵33162卷一第99頁）；107 年6 月份下期編號77
    號員工之薪資為21,300（他字第7052號卷第12頁背面）；10
    7 年7 月份上期編號77號員工之薪資為20,550（他字第7052
    號卷第15頁背面）；107 年 7月份下期編號77號員工之薪資
    為16,300（他字第7052號卷第15頁背面）；107 年8 月份上
    期編號77號員工之薪資為21,350（見他字第7052號卷第15頁
    背面）；107 年8 月份下期編號77號員工之薪資為21,850（
    他字第7052號卷第15頁背面）；107 年9 月份下期編號77號
    員工之薪資為40,500（原審乙○○手機LINE對話紀錄卷第167 
    頁），是本院綜合上情，推估應認其每日平均有從事性交易
    之人數為2人。依此標準計算，泰祥養生館每月抽取56,000
    元(計算式：每月工作28日×每日平均性交易次數2次×泰祥養
    生館從每次交易中抽取1,000元＝56,000元)。泰祥養生館於Y
    UNIARTI自107年4月下旬某日起至107年10月7日工作期間內
    共抽取300,000元(計算式：107年4月部分工作日5日×每日平
    均性交易次數2次×泰祥養生館從每次交易中抽取1,000元＝10
    ,000元；107年5月起至107年9月30日為56,000元×5月＝280,0
    00元；107年10月1日至同年月7日，此段期間扣除休假1日後
    之工作日為5日，工作日5日×每日平均性交易次數2次×泰祥
    養生館從每次交易中抽取1,000元＝10,000元；總計10,000元
    ＋280,000元＋10,000元＝300,000元)，而被告乙○○、甲○○、庚○○、丁○○、己○○股權所佔比例各為5/10、3/10、1/10、1/20
    、1/20，是被告乙○○、甲○○、庚○○、丁○○、己○○此段期間分
    得之金額各為150,000元、90,000元、30,000元、15,000元
    、15,000元。
　②是被告乙○○就附表一編號16之犯罪所得為150,000元；被告甲○○就附表一編號16之犯罪所得為90,000元；被告庚○○就附表
    一編號16之犯罪所得為30,000元；被告丁○○、己○○就附表一
    編號16之犯罪所得則各為15,000元。
　⑷附表一編號17之女子RISNA WULANDARI （代號泰祥33號，在
    泰祥養生館工作期間自107年5月初某日起至107年10月7日，
    正確日期不確定，以5月中計算）部分：
　①證人RISNA WULANDARI 於調詢中雖證稱：其每天大約有3 至 
    4 個客人，全套性交易大概有過7 次，而因為常常幫客人打
    手槍所以忘記次數了等語（107偵26385卷一第210 頁背面）
    ，並依卷附泰祥養生館員工薪資表所載：107 年5 月份上期
    編號33號員工之薪資為19,600（原審庚○○、辛○○手機LINE對
    話紀錄卷第205 頁）；107 年6 月份上期編號33號員工之薪
    資為19,250（107偵33162卷一第99頁）；107 年6 月份下期
    編號33號員工之薪資為24,550（他字第7052號卷第12頁背面
    ）；107 年7 月份上期編號33號員工之薪資為 18,550（他
    字第7052號卷第15頁背面）；107 年7 月份下期編號33號員
    工之薪資為15,000（他字第7052號卷第15頁背面）；107 年
    8 月份上期編號33號員工之薪資為20,400（他字第7052號卷
    第15頁背面）；107 年8 月份下期編號33號員工之薪資為21
    ,950（他字第7052號卷第15頁背面）；107 年9 月份下期編
    號33號員工之薪資為34,000（原審乙○○手機LINE對話紀錄卷
    第167 頁，是本院綜合上情，推估應認其每日平均有從事性
    交易之人數為2人。依此標準計算，泰祥養生館每月抽取56,
    000元(計算式：每月工作28日×每日平均性交易次數2次×泰
    祥養生館從每次交易中抽取1,000元＝56,000元)。泰祥養生
    館於RISNA WULANDARI 自107年5月初某日起至107年10月7日
    工作期間內共抽取262,000元(計算式：107年5月初某日起至
    107年9月30日為56,000元×4.5月＝252,000元；107年10月1日
    至同年月7日，此段期間扣除休假1日後之工作日為5日，工
    作日5日×每日平均性交易次數2次×泰祥養生館從每次交易中
    抽取1,000元＝10,000元；總計252,000元＋10,000元＝262,000
    元)，而被告乙○○、甲○○、庚○○、丁○○、己○○股權所佔比例
    各為5/10、3/10、1/10、1/20、1/20，是被告乙○○、甲○○、
    庚○○、丁○○、己○○此段期間分得之金額各為131,000元、78,
    600元、26,200元、13,100元、13,100元。 
　②是被告乙○○就附表一編號17之犯罪所得為131,000元；被告甲○○就附表一編號17之犯罪所得為78,600元；被告庚○○就附表
    一編號17之犯罪所得為26,200元；被告丁○○、己○○就附表一
    編號17之犯罪所得則各為13,100元。
  ⑸附表一編號18之女子SUMIYATI（代號泰祥39號，在泰祥養  
    生館工作期間自107年6月間某日起至107年10月7日，開始日
    不確定，以6月中計算）部分：
　①證人SUMIYATI於107年10月7日第二次調詢時證稱：每個月可
    休假2天等語（107偵26385卷一第176頁背面）。惟遍查SUMI
    ATI 於調詢、偵訊中均未敘及其每日接客之人數以及有從事
    性交易之比例，且卷內亦查無其每月領取之薪資數額為何，
    爰參照同在泰祥養生館工作之證人所證述從事性交易之比例
    ，是本院綜合上情，推估應認其每日平均有從事性交易之人
    數為2人。依此標準計算，泰祥養生館每月抽取56,000元(計
    算式：每月工作28日×每日平均性交易次數2次×泰祥養生館
    從每次交易中抽取1,000元＝56,000元)。泰祥養生館於SUMIY
    ATI自107年6月間某日起至107年10月7日工作期間內共抽取2
    06,000元(計算式：107年6月間某日至107年9月30日為56,00
    0元×3.5＝196,000元；107年10月1日至同年月7日，此段期間
    扣除休假1日後之工作日為5日，工作日5日×每日平均性交易
    次數2次×泰祥養生館從每次交易中抽取1,000元＝10,000元；
    總計196,000元＋10,000元＝206,000元)，而被告乙○○、甲○○
    、庚○○、丁○○、己○○股權所佔比例各為5/10、3/10、1/10、
    1/20、1/20，是被告乙○○、甲○○、庚○○、丁○○、己○○此段期
    間分得之金額各為103,000元、61,800元、20,600元、10,30
    0元、10,300元。
　②是被告乙○○就附表一編號18之犯罪所得為103,000元；被告甲○○就附表一編號18之犯罪所得為61,800元；被告庚○○就附表
    一編號18之犯罪所得為20,600元；被告丁○○、己○○就附表一
    編號18之犯罪所得則各為10,300元。
  ⑹附表一編號19之女子DELLA SINTIA AGUSTIN（代號泰祥66  
    號，在泰祥養生館工作期間自107年7月初某日起至107年10 
     月7日，開始日不確定，以7月中計算）部分：
　①證人DELLA SINTIA AGUSTIN於調詢中證稱：其一天大約接 5
    至6 個客人，客人都會要求要做半套或全套等語（偵字第26
    385 號卷第111頁）；於偵訊中證稱：其按摩跟性交易的客
    人差不多一半一半等語（107偵26385卷一第132頁背面），
    並依卷附泰祥養生館之員工薪資表所載，107 年7 月份上期
    編號66號員工之薪資為13,500（他字第7052號卷第15頁背面
    ）；107 年7 月份下期編號66號員工之薪資為21,050 （見
    他字第7052號卷第15頁背面）；107 年8月份上期編號66號
    員工之薪資為25,200（他字第7052號卷第15頁背面）；107 
    年8 月份下期編號66號員工之薪資為25,350（他字第7052號
    卷第15頁背面）；107 年9 月份下期編號66號員工之薪資為
    44,500（原審乙○○手機LINE對話紀錄卷第167 頁），是本院
    綜合上情，推估應認其每日平均有從事性交易之人數為2人
    。依此標準計算，泰祥養生館每月抽取56,000元(計算式：
    每月工作28日×每日平均性交易次數2次×泰祥養生館從每次
    交易中抽取1,000元＝56,000元)。泰祥養生館於DELLA SINTI
    A AGUSTIN自107年7月中起至107年10月7日工作期間內共抽
    取150,000元(計算式：107年7月中起至107年9月30日為56,0
    00元×2.5月＝140,000元；107年10月1日至同年月7日，此段
    期間扣除休假1日後之工作日為5日，工作日5日×每日平均性
    交易次數2次×泰祥養生館從每次交易中抽取1,000元＝10,000
    元；總計140,000元＋10,000元＝150,000元)，而被告乙○○、
    甲○○、庚○○、丁○○、己○○股權所佔比例各為5/10、3/10、1/
    10、1/20、1/20，是被告乙○○、甲○○、庚○○、丁○○、己○○此
    段期間分得之金額各為75,000元、45,000元、15,000元、7,
    500元、7,500元。
　②是被告乙○○就附表一編號19之犯罪所得為75,000元；被告甲○○就附表一編號19之犯罪所得為45,000元；被告庚○○就附表
    一編號19之犯罪所得為15,000元；被告丁○○、己○○就附表一
    編號19之犯罪所得則各為7,500元。
  ⑺附表一編號20之女子WIWIK YULIANINGSIH BT MULYADI （代
    號泰祥15號，在泰祥養生館工作期間自107 年9 月20日起至
    107 年10月7日）部分：
　①證人WIWIK YULIANINGSIH BT MULYADI 於107年10月9日調詢
    時雖證稱：我一天接6 至7 個客人，有幫客人打手槍及做愛
    ，但次數太多忘記了，最近一次從事性交易是107 年10月6 
    日晚上與客人從事全套性交易等語（見107偵26385卷二第79
    頁背面），然未敘及其每日接客人數中有從事性交易之比例
    ，是參照上述同為由被告乙○○負責經營之泰祥養生館內工作
    之女子所證述從事性交易之比例，是本院綜合上情，推估應
    認其每日平均有從事性交易之人數為2人。另其在泰祥養生
    館全部工作日數扣除休假2日，共計2週（14日），亦據其證
    述明確（107偵26385卷二第71頁背面、第86頁背面），依此
    標準計算，泰祥養生館於WIWIK YULIANINGSIH BT MULYADI
    自107年9月20日起至107 年10月7日工作期間內共抽取28,00
    0元(計算式：工作日14日×每日平均性交易次數2次×泰祥養
    生館從每次交易中抽取1,000元＝28,000元)，而被告乙○○、
    甲○○、庚○○、丁○○、己○○股權所佔比例各為5/10、3/10、1/
    10、1/20、1/20，是被告乙○○、甲○○、庚○○、丁○○、己○○此
    段期間分得之金額各為14,000元、8,400元、2,800元、1,40
    0元、1,400元。
　②是被告乙○○就附表一編號20之犯罪所得為14,000元；被告甲○○就附表一編號20之犯罪所得為8,400元；被告庚○○就附表一
    編號20之犯罪所得為2,800元；被告丁○○、己○○就附表一編
    號20之犯罪所得則各為1,400元。
  ⒎被告乙○○、壬○○、庚○○、甲○○、丙○○、丁○○、己○○之違法行
    為所得，自應依前引規定，於被告乙○○、壬○○、庚○○、甲○○
    、丙○○、丁○○、己○○所犯附表一所示之各犯行罪名主文項下
    宣告沒收，且如全部或一部不能沒收或不宜執行沒收時，追
    徵其價額。另經宣告多數沒收部分，應依刑法第40條之2第1
     項規定，併執行之。
　⒏撤銷沒收犯罪所得之理由：原審就被告乙○○、壬○○、庚○○、
    甲○○、丙○○、丁○○、己○○沒收犯罪所得計算不當，檢察官就
    附表一編號8、編號15部分，就被告乙○○、壬○○、丙○○、甲○○、庚○○、丁○○、己○○沒收部分上訴有理由，被告乙○○、壬○○、甲○○、庚○○上訴主張原審就沒收部分，未扣除成本部分
    固無理由，為原審諭知沒收不當，仍應由本院撤銷改判。另
    因原審諭知沒收有誤，依刑事訴訟法第370條第1項但書之規
    定，並無「不利益變更禁止」原則之適用，附此敘明。
乙、無罪部分：
一、公訴意旨另以被告癸○○、戊○○、丁○○、己○○，亦與被告乙○○
    、壬○○、丙○○、庚○○、甲○○等人，共同基於意圖使成年女子
    與他人為猥褻、性交行為而容留、媒介以營利之犯意聯絡，
    以泰豪養生館作為容留之場所，於如附表一編號7 所示之工
    作時間，媒介如附表一編號7 所示之按摩女子與男客為如附
    表一編號7 所示之猥褻、性交行為。因認被告癸○○、戊○○、
    丁○○、己○○此部分所為，亦涉犯刑法第231 條第1 項前段之
    意圖使女子與他人為猥褻、性交之行為，而容留、媒介以營
    利罪嫌。
二、按犯罪事實應依證據認定之，無證據不得認定犯罪事實；不
    能證明被告犯罪者，應諭知無罪之判決，刑事訴訟法第 154
    條第2 項、第301 條第1 項分別定有明文。又事實之認定，
    應憑證據，如未能發現相當證據，或證據不足以證明，自不
    能以推測或擬制之方法，為裁判基礎；且認定不利於被告之
    事實須依積極證據，苟積極證據不足為不利於被告事實之認
    定時，即應為有利於被告之認定；另認定犯罪事實所憑之證
    據，雖不以直接證據為限，間接證據亦包括在內，然而無論
    係直接證據或間接證據，其為訴訟上之證明，須於通常一般
    之人均不致有所懷疑，而得確信其為真實之程度者，始得據
    為有罪之認定，倘其證明尚未達到此一程度，而有合理性之
    懷疑存在，無從使事實審法院得有罪之確信時，即應由法院
    為諭知被告無罪之判決（最高法院40年度台上字第86號、30
    年度台上字第816 號、76年度台上字第4986號判例意旨可資
    參照）。況檢察官就被告犯罪事實，應負舉證責任，並指出
    證明之方法，刑事訴訟法第161 條第1 項亦有明定，是檢察
    官對於起訴之犯罪事實，應負提出證據及說服之實質舉證責
    任，倘其所提出之證據，不足為被告有罪之積極證明，或其
    指出證明之方法，無從說服法院以形成被告有罪之心證，基
    於無罪推定之原則，自應為被告無罪判決之諭知（最高法院
    92年度台上字第128 號判例意旨參照）。
三、經查：
  ㈠附表一編號7 之女子SUMIYATI，確於如附表一編號7 所示之
    工作時間即106 年8 月間某日起至107 年3 月間，在泰豪養
    生館內，經容留、媒介與不特定男客從事如附表一編號7 所
    示之性交易等情，業據證人SUMIYATI於調詢及偵訊中具結證
    述綦詳（證述內容、所在卷頁，詳見附表二編號7 所示），
    此外，復有員警至泰豪養生館搜索之查獲現場照片（偵字第
    26385號卷卷一第124 頁，偵字第33162 號卷卷四第157至15
    9頁）附卷可稽，此部分事實，首堪認定。
  ㈡惟被告癸○○係於107 年6 月間某日始經被告乙○○僱用，被告
    戊○○則係於107 年9 月1 日始經被告乙○○僱用，由被告乙○○
    視經營狀況調派其等擔任泰豪養生館或泰祥養生館之櫃臺，
    此業經認定詳如前所述，然附表一編號7 之女子SUMIYATI，
    係於106 年8 月間某日起至107 年3 月間，在泰豪養生館內
    ，經容留、媒介與不特定男客從事性交易，而該段期間內，
    被告癸○○、戊○○既均尚未經被告乙○○僱用，自難認其等對於
    自106 年8 月間某日起至107 年3 月間，在泰豪養生館內，
    媒介、容留SUMIYATI與不特定男客從事性交易之犯行，與被
    告乙○○等人，有何犯意聯絡及行為分擔。自難對其等以刑法
    第231 條第1 項前段之意圖使女子與他人為性交之行為而容
    留以營利罪相繩。
  ㈢起訴意旨認被告丁○○、己○○係於107 年9 月間出資35萬元投
    資被告乙○○經營之泰豪養生館（見本院卷卷一第14頁），此
    部分雖有誤會，並經本院認定被告丁○○、己○○實係於107 年
    6 月間即共同出資35萬元與被告乙○○合夥經營泰豪養生館（
    詳見理由欄之甲有罪部分、貳之一㈢所述），然附表一編號7
     之女子SUMIYATI，係於106 年8 月間某日起至107 年3 月
    間，在泰豪養生館內，經容留、媒介與不特定男客從事性交
    易，而該段期間內，被告丁○○、己○○既尚未出資投資被告乙○○經營之泰豪養生館，即難認被告丁○○、己○○，對於自106 
    年8 月間某日起至107 年3 月間，在泰豪養生館內，媒介、
    容留SUMIYATI與不特定男客從事性交易之犯行，與被告乙○○
    等人，有何犯意聯絡及行為分擔。自亦難對其等以刑法第23
    1 條第1 項前段之意圖使女子與他人為性交之行為而容留以
    營利罪相繩。
四、綜上所述，公訴人所舉之上開論據，無從使通常一般之人不
    致有所懷疑，而得確信被告癸○○、戊○○、丁○○、己○○有上揭
    公訴意旨所指之容留、媒介性交易以營利犯行，尚不足以使
    本院形成被告癸○○、戊○○、丁○○、己○○涉犯刑法第231 條第
    1 項意圖使女子與他人為性交行為而容留以營利罪嫌之確信
    心證，此外，復查無其他積極證據足資證明被告癸○○、戊○○
    、丁○○、己○○有何公訴人所指之上述犯行，揆諸首開說明，
    自應為無罪之諭知。
五、上訴駁回之理由：
　㈠按起訴之犯罪事實，究屬實質上一罪或裁判上一罪，抑為應
    併罰之數罪，檢察官如於起訴書所犯法條欄有所主張並記載
    ，固可供法院之參考，如無主張並明確記載，即應由法院依
    起訴書記載之事實審認判斷。倘依起訴書記載之內容判斷，
    認檢察官起訴之數罪有實質上或裁判上一罪關係，審理結果
    ，則認一部有罪，他部無罪，其無罪部分僅於判決理由內說
    明，敘明不另於判決主文為無罪之諭知即可，毋庸另為無罪
    之諭知。反之，如認起訴之部分事實，不能證明被告犯罪，
    且依起訴之全部犯罪事實觀之，亦與其他有罪部分並無實質
    上或裁判上一罪關係者，即應就該部分另為無罪之判決，不
    得以公訴意旨認有上述一罪關係，即謂應受其拘束，而僅於
    理由欄說明不另為無罪之諭知，最高法院109年度台上字第3
    921號裁判可資參照。
　㈡而依起訴意旨觀之，亦是區分3家養生館，且各養生館共犯亦
    不盡相同，是原判決就上述犯行，以不能證明犯罪，而為無
    罪之諭知，揆諸前揭意旨，難認有何不當，檢察官就此部分
    認應不另為無罪之諭知而提起上訴為無理由，應予駁回。
據上論斷，應依刑事訴訟法第368條、第369條第1項前段、第364
條、第299條第1項前段，判決如主文。
本案經檢察官林曉霜提起公訴，檢察官洪鈺勛提起上訴，檢察官
曾鳳鈴到庭執行職務。
中　　華　　民　　國　　111 　年　　7 　　月　　13　　日
                  刑事第七庭    審判長法　官  孫惠琳　
　　　　　　　　　　　　　　　　　　  法  官  張育彰  
　　　　　　　　　　　　　　　　　　  法  官  王惟琪  
以上正本證明與原本無異。
如不服本判決，應於收受送達後20日內向本院提出上訴書狀，其
未敘述上訴之理由者並得於提起上訴後20日內向本院補提理由書
（均須按他造當事人之人數附繕本）「切勿逕送上級法院」。
檢察官如不服本判決，應於收受送達後20日內向本院提出上訴書
狀，惟須受刑事妥速審判法第9條限制。其未敘述上訴之理由者
，並得於提起上訴後20日內向本院補提理由書(均須按他造當事
人之人數附繕本)「切勿逕送上級法院」。
刑事妥速審判法第9條：
除前條情形外，第二審法院維持第一審所為無罪判決，提起上訴
之理由，以下列事項為限：
一、判決所適用之法令牴觸憲法。
二、判決違背司法院解釋。
三、判決違背判例。
刑事訴訟法第 377 條至第 379 條、第 393 條第 1 款之規定，
於前項案件之審理，不適用之。
                                      書記官  戴廷奇
中　　華　　民　　國　　111 　年　　7 　　月　　18　　日
附錄本案論罪科刑依據之法條：
就業服務法第63條
違反第44條或第57條第1 款、第2 款規定者，處新臺幣15萬元以
上75萬元以下罰鍰。5 年內再違反者，處3 年以下有期徒刑、拘
役或科或併科新臺幣120 萬元以下罰金。
法人之代表人、法人或自然人之代理人、受僱人或其他從業人員
，因執行業務違反第44條或第57條第1 款、第2 款規定者，除依
前項規定處罰其行為人外，對該法人或自然人亦科處前項之罰鍰
或罰金。

就業服務法第57條
雇主聘僱外國人不得有下列情事：
一、聘僱未經許可、許可失效或他人所申請聘僱之外國人。
二、以本人名義聘僱外國人為他人工作。
三、指派所聘僱之外國人從事許可以外之工作。
四、未經許可，指派所聘僱從事第四十六條第一項第八款至第十
    款規定工作之外國人變更工作場所。
五、未依規定安排所聘僱之外國人接受健康檢查或未依規定將健
    康檢查結果函報衛生主管機關。
六、因聘僱外國人致生解僱或資遣本國勞工之結果。
七、對所聘僱之外國人以強暴脅迫或其他非法之方法，強制其從
    事勞動。
八、非法扣留或侵占所聘僱外國人之護照、居留證件或財物。
九、其他違反本法或依本法所發布之命令。
　　
中華民國刑法第231 條
意圖使男女與他人為性交或猥褻之行為，而引誘、容留或媒介以
營利者，處5 年以下有期徒刑，得併科10萬元以下罰金。以詐術
犯之者，亦同。
公務員包庇他人犯前項之罪者，依前項之規定加重其刑至二分之
一。

附表一：被告乙○○等人容留、媒介女子為性交、猥褻行為之犯
        罪情節
編號 印尼籍女子姓名/店內代號 工作時間/容留地點/從事之性交易內容及每日平均性交易次數 共犯 原審主文 本院主文 (關於罪名及宣告刑部分本院均予維持，上訴駁回，故以下僅列撤銷改判沒收犯罪所得部分） 1 SUWARSI/泰讚22號 106 年2 月間某日起至107 年10月7 日/泰讚養生館/半套性服務、全套性服務；每日2次 乙○○ 壬○○ 丙○○ 子○○ 林香均 王衣蕎 (丙○○、子○○、林香均、王衣蕎等四人部分未上訴) 乙○○共同意圖使女子與他人為性交之行為，而容留以營利，處有期徒刑陸月，如易科罰金，以新臺幣壹仟元折算壹日。未扣案之犯罪所得新臺幣拾柒萬陸仟元沒收，如全部或一部不能沒收或不宜執行沒收時，追徵其價額。  壬○○共同意圖使女子與他人為性交之行為，而容留以營利，處有期徒刑陸月，如易科罰金，以新臺幣壹仟元折算壹日。扣案如附表三編號2 所示之監視器主機壹臺沒收。未扣案之犯罪所得新臺幣玖萬伍仟陸佰陸拾柒元沒收，如全部或一部不能沒收或不宜執行沒收時，追徵其價額。 乙○○未扣案之犯罪 所得新臺幣貳拾玖萬 壹仟貳佰元沒收，如 全部或一部不能沒收 或不宜執行沒收時， 追徵其價額。     壬○○未扣案之犯罪 所得新臺幣玖萬玖仟 貳佰元沒收，如全部 或一部不能沒收或不 宜執行沒收時，追徵 其價額。 2 SITI SUMIATI/泰讚33號 107年1月2日至107年10月7日(見107偵33162卷三第92頁)/泰讚養生館/半套性服務、全套性服務；每日3次 同上。 乙○○共同意圖使女子與他人為性交之行為，而容留以營利，處有期徒刑陸月，如易科罰金，以新臺幣壹仟元折算壹日。未扣案之犯罪所得新臺幣伍萬捌仟陸佰陸拾陸元沒收，如全部或一部不能沒收或不宜執行沒收時，追徵其價額。  壬○○共同意圖使女子與他人為性交之行為，而容留以營利，處有期徒刑陸月，如易科罰金，以新臺幣壹仟元折算壹日。扣案如附表三編號2所示之監視器主機壹臺沒收。未扣案之犯罪所得新臺幣陸萬陸仟參佰參拾肆元沒收，如全部或一部不能沒收或不宜執行沒收時，追徵其價額。 乙○○未扣案之犯罪 所得新臺幣伍拾參萬 柒仟陸佰元沒收，如 全部或一部不能沒收 或不宜執行沒收時， 追徵其價額。     壬○○未扣案之犯罪 所得新臺幣拾柒萬肆 仟元沒收，如全部或 一部不能沒收或不宜 執行沒收時，追徵其 價額。 3 ASHLIHATINURUL HIDAYAH/泰讚1 號 106年11月間某日起至107年10月7日止(起訴書附表一編號3誤載為107年1月間某日起至107年10月7日止。見107偵26385卷二第3頁)/泰讚養生館/半套性服務、全套性服務；每日2次 同上 乙○○共同意圖使女子與他人為性交之行為，而容留以營利，處有期徒刑陸月，如易科罰金，以新臺幣壹仟元折算壹日。未扣案之犯罪所得新臺幣肆萬陸仟玖佰參拾肆元沒收，如全部或一部不能沒收或不宜執行沒收時，追徵其價額。  壬○○共同意圖使女子與他人為性交之行為，而容留以營利，處有期徒刑陸月，如易科罰金，以新臺幣壹仟元折算壹日。扣案如附表三編號2 所示之監視器主機壹臺沒收。未扣案之犯罪所得新臺幣陸萬參仟肆佰元沒收，如全部或一部不能沒收或不宜執行沒收時，追徵其價額。 乙○○未扣案之犯罪 所得新臺幣肆拾貳萬 伍仟陸佰元沒收，如 全部或一部不能沒收 或不宜執行沒收時， 追徵其價額     壬○○未扣案之犯罪 所得新臺幣拾參萬貳 仟捌佰元沒收，如全 部或一部不能沒收或 不宜執行沒收時，追 徵其價額。 4 LIA EKAYANTI/泰讚77號 107年4月12日至107年10月7日(見107偵33162卷三第75頁、107偵33162卷三第85頁反面)/泰讚養生館/①107年4月12日至107年5 月間：半套性服務、全套性服務②107 年 5月初之後：僅半套性服務；每日2次 同上 乙○○共同意圖使女子與他人為性交之行為，而容留以營利，處有期徒刑陸月，如易科罰金，以新臺幣壹仟元折算壹日。未扣案之犯罪所得新臺幣貳萬肆仟陸佰元沒收，如全部或一部不能沒收或不宜執行沒收時，追徵其價額。  壬○○共同意圖使女子與他人為性交之行為，而容留以營利，處有期徒刑陸月，如易科罰金，以新臺幣壹仟元折算壹日。扣案如附表三編號2 所示之監視器主機壹臺沒收。未扣案之犯罪所得新臺幣柒萬柒仟陸佰伍拾元沒收，如全部或一部不能沒收或不宜執行沒收時，追徵其價額。 乙○○未扣案之犯罪 所得新臺幣貳拾萬陸 仟肆佰元沒收，如全 部或一部不能沒收或 不宜執行沒收時，追 徵其價額。     壬○○未扣案之犯罪 所得新臺幣柒萬捌仟 元沒收，如全部或一 部不能沒收或不宜執 行沒收時，追徵其價 額。 5 ARI TRI WAHYUNI/泰讚21號 107年5月間某日起至107年10月7日(見107偵26385卷二第188頁）/泰讚養生館/半套性服務；每周性交易次數為1次 同上 乙○○共同意圖使女子與他人為猥褻之行為，而容留以營利，處有期徒刑伍月，如易科罰金，以新臺幣壹仟元折算壹日。  壬○○共同意圖使女子與他人為猥褻之行為，而容留以營利，處有期徒刑伍月，如易科罰金，以新臺幣壹仟元折算壹日。扣案如附表三編號2 所示之監視器主機壹臺沒收。未扣案之犯罪所得新臺幣參萬玖仟貳佰元沒收，如全部或一部不能沒收或不宜執行沒收時，追徵其價額。 乙○○未扣案之犯罪 所得新臺幣壹萬壹仟 貳佰元沒收，如全部 或一部不能沒收或不 宜執行沒收時，追徵 其價額。 壬○○未扣案之犯罪 所得新臺幣肆仟捌佰 元沒收，如全部或一 部不能沒收或不宜執 行沒收時，追徵其價 額。 6 YENNY MAHARANI/泰讚66號 107年9月12日至107年10月7 日（見107偵26385卷二第9頁反面）/泰讚養生館/半套性服務；每日3次 壬○○ 子○○ 丙○○ 林香均 王衣蕎(丙○○、子○○、林香均、王衣蕎等四人部分未上訴) 壬○○共同意圖使女子與他人為猥褻之行為，而容留以營利，處有期徒刑肆月，如易科罰金，以新臺幣壹仟元折算壹日。扣案如附表三編號2 所示之監視器主機壹臺沒收。未扣案之犯罪所得新臺幣貳仟參佰參拾參元沒收，如全部或一部不能沒收或不宜執行沒收時，追徵其價額。   壬○○未扣案之犯罪 所得新臺幣貳萬陸仟 肆佰元沒收，如全部 或一部不能沒收或不 宜執行沒收時，追徵 其價額。 7 SUMIYATI（亦有在泰祥養生館從事性交易，見附表一編號18所示）/泰豪36號 106年8月間某日起至107年3月間（107偵26385卷二第8頁）/泰豪養生館/半套性服務、全套性服務；每日2次 乙○○ 壬○○ 丙○○ 庚○○ 甲○○ (丙○○部分未上訴) 乙○○共同意圖使女子與他人為性交之行為，而容留以營利，處有期徒刑陸月，如易科罰金，以新臺幣壹仟元折算壹日。扣案如附表四編號2 所示之監視器主機壹臺沒收。未扣案之犯罪所得新臺幣拾萬伍仟玖佰元沒收，如全部或一部不能沒收或不宜執行沒收時，追徵其價額。  壬○○意圖使女子與他人為性交之行為，而容留以營利，處有期徒刑陸月，如易科罰金，以新臺幣壹仟元折算壹日。未扣案之犯罪所得新臺幣肆萬貳仟參佰陸拾元沒收，如全部或一部不能沒收或不宜執行沒收時，追徵其價額。  庚○○共同意圖使女子與他人為性交之行為，而容留以營利，處有期徒刑伍月，如易科罰金，以新臺幣壹仟元折算壹日。  甲○○共同意圖使女子與他人為性交之行為，而容留以營利，處有期徒刑伍月，如易科罰金，以新臺幣壹仟元折算壹日。 乙○○未扣案之犯罪 所得新臺幣貳拾貳萬 肆仟元沒收，如全部 或一部不能沒收或不 宜執行沒收時，追徵 其價額。       壬○○未扣案之犯罪 所得新臺幣捌萬玖仟 陸佰元沒收，如全部 或一部不能沒收或不 宜執行沒收時，追徵 其價額。     上訴駁回。      上訴駁回。  8 SUKIYAH/泰豪16號 106年9月間某日起至107年10月7日(見107偵33162卷二第196頁)/泰豪養生館/半套性服務、口交性服務、全套性服務；每日3次 乙○○ 壬○○ 丙○○ 庚○○ 甲○○ 癸○○ 戊○○ 丁○○ 己○○ 乙○○共同意圖使女子與他人為性交之行為，而容留以營利，處有期徒刑陸月，如易科罰金，以新臺幣壹仟元折算壹日。扣案如附表四編號2 所示之監視器主機壹臺沒收。未扣案之犯罪所得新臺幣貳拾玖萬玖仟元沒收，如全部或一部不能沒收或不宜執行沒收時，追徵其價額。  壬○○共同意圖使女子與他人為性交之行為，而容留以營利，處有期徒刑陸月，如易科罰金，以新臺幣壹仟元折算壹日。未扣案之犯罪所得新臺幣拾壹萬玖仟陸佰元沒收，如全部或一部不能沒收或不宜執行沒收時，追徵其價額。  丙○○未扣案之犯罪所得新臺幣伍萬玖仟捌佰元沒收，如全部或一部不能沒收或不宜執行沒收時，追徵其價額。（丙○○部分僅檢察官就沒收犯罪所得部分上訴，罪名及宣告刑部分業經原審判決確定）  庚○○共同意圖使女子與他人為性交之行為，而容留以營利，處有期徒刑伍月，如易科罰金，以新臺幣壹仟元折算壹日。  甲○○共同意圖使女子與他人為性交之行為，而容留以營利，處有期徒刑伍月，如易科罰金，以新臺幣壹仟元折算壹日。  癸○○共同意圖使女子與他人為性交之行為，而容留以營利，處有期徒刑肆月，如易科罰金，以新臺幣壹仟元折算壹日。  戊○○共同意圖使女子與他人為性交之行為，而容留以營利，處有期徒刑參月，如易科罰金，以新臺幣壹仟元折算壹日。  丁○○共同意圖使女子與他人為性交之行為，而容留以營利，處有期徒刑陸月，如易科罰金，以新臺幣壹仟元折算壹日。未扣案之犯罪所得新臺幣柒仟肆佰柒拾伍元沒收，如全部或一部不能沒收或不宜執行沒收時，追徵其價額。  己○○共同意圖使女子與他人為性交之行為，而容留以營利，處有期徒刑陸月，如易科罰金，以新臺幣壹仟元折算壹日。未扣案之犯罪所得新臺幣柒仟肆佰柒拾伍元沒收，如全部或一部不能沒收或不宜執行沒收時，追徵其價額。 乙○○未扣案之犯罪 所得新臺幣伍拾參萬 貳仟伍佰元沒收，如 全部或一部不能沒收 或不宜執行沒收時， 追徵其價額。       壬○○未扣案之犯罪 所得新臺幣貳拾壹萬 參仟元沒收，如全部 或一部不能沒收或不 宜執行沒收時，追徵 其價額。     丙○○未扣案之犯罪 所得新臺幣拾萬陸仟 伍佰元沒收，如全部 或一部不能沒收或不 宜執行沒收時，追徵 其價額。    上訴駁回。      上訴駁回。      上訴駁回。      上訴駁回。       丁○○未扣案之犯罪 所得新臺幣壹萬參仟 參佰伍拾元沒收，如 全部或一部不能沒收 或不宜執行沒收時， 追徵其價額。     己○○未扣案之犯罪 所得新臺幣壹萬參仟 參佰伍拾元沒收，如 全部或一部不能沒收 或不宜執行沒收時， 追徵其價額。     9 LUSIANI/泰豪22號 106年9月間某日起至107年10月7日（見107偵26385卷一第242頁反面）/泰豪養生館/半套性服務、全套性服務；每日2次 乙○○ 壬○○ 丙○○ 庚○○ 甲○○ 癸○○ 戊○○ 丁○○ 己○○ (丙○○部分未上訴) 乙○○共同意圖使女子與他人為性交之行為，而容留以營利，處有期徒刑陸月，如易科罰金，以新臺幣壹仟元折算壹日。扣案如附表四編號2 所示之監視器主機壹臺沒收。未扣案之犯罪所得新臺幣貳拾壹萬壹仟捌佰元沒收，如全部或一部不能沒收或不宜執行沒收時，追徵其價額。  壬○○共同意圖使女子與他人為性交之行為，而容留以營利，處有期徒刑陸月，如易科罰金，以新臺幣壹仟元折算壹日。未扣案之犯罪所得新臺幣捌萬肆仟柒佰貳拾元沒收，如全部或一部不能沒收或不宜執行沒收時，追徵其價額。  庚○○共同意圖使女子與他人為性交之行為，而容留以營利，處有期徒刑伍月，如易科罰金，以新臺幣壹仟元折算壹日。  甲○○共同意圖使女子與他人為性交之行為，而容留以營利，處有期徒刑伍月，如易科罰金，以新臺幣壹仟元折算壹日。  癸○○共同意圖使女子與他人為性交之行為，而容留以營利，處有期徒刑肆月，如易科罰金，以新臺幣壹仟元折算壹日。  戊○○共同意圖使女子與他人為性交之行為，而容留以營利，處有期徒刑參月，如易科罰金，以新臺幣壹仟元折算壹日。  丁○○共同意圖使女子與他人為性交之行為，而容留以營利，處有期徒刑陸月，如易科罰金，以新臺幣壹仟元折算壹日。未扣案之犯罪所得新臺幣伍仟貳佰玖拾伍元沒收，如全部或一部不能沒收或不宜執行沒收時，追徵其價額。  己○○共同意圖使女子與他人為性交之行為，而容留以營利，處有期徒刑陸月，如易科罰金，以新臺幣壹仟元折算壹日。未扣案之犯罪所得新臺幣伍仟貳佰玖拾伍元沒收，如全部或一部不能沒收或不宜執行沒收時，追徵其價額。 乙○○未扣案之犯罪 所得新臺幣參拾伍萬 伍仟元沒收，如全部 或一部不能沒收或不 宜執行沒收時，追徵 其價額。       壬○○未扣案之犯罪 所得新臺幣拾肆萬貳 仟元沒收，如全部或 一部不能沒收或不宜 執行沒收時，追徵其 價額。      上訴駁回。      上訴駁回。      上訴駁回。      上訴駁回。      丁○○未扣案之犯罪 所得新臺幣捌仟玖佰 元沒收，如全部或一 部不能沒收或不宜執 行沒收時，追徵其價 額。     己○○未扣案之犯罪 所得新臺幣捌仟玖佰 元沒收，如全部或一 部不能沒收或不宜執 行沒收時，追徵其價 額。 10 MARLINA/泰豪55號 107年5月間某日起至107 年10月7 日/泰豪養生館/半套性服務、全套性服務；每日2次 乙○○ 壬○○ 丙○○ 庚○○ 甲○○ 癸○○ 戊○○ 丁○○ 己○○ (丙○○部分未上訴) 乙○○共同意圖使女子與他人為性交之行為，而容留以營利，處有期徒刑陸月，如易科罰金，以新臺幣壹仟元折算壹日。扣案如附表四編號2 所示之監視器主機壹臺沒收。未扣案之犯罪所得新臺幣拾貳萬元沒收，如全部或一部不能沒收或不宜執行沒收時，追徵其價額。  壬○○共同意圖使女子與他人為性交之行為，而容留以營利，處有期徒刑陸月，如易科罰金，以新臺幣壹仟元折算壹日。未扣案之犯罪所得新臺幣肆萬捌仟元沒收，如全部或一部不能沒收或不宜執行沒收時，追徵其價額。  庚○○共同意圖使女子與他人為性交之行為，而容留以營利，處有期徒刑伍月，如易科罰金，以新臺幣壹仟元折算壹日。  甲○○共同意圖使女子與他人為性交之行為，而容留以營利，處有期徒刑肆月，如易科罰金，以新臺幣壹仟元折算壹日。  癸○○共同意圖使女子與他人為性交之行為，而容留以營利，處有期徒刑肆月，如易科罰金，以新臺幣壹仟元折算壹日。  戊○○共同意圖使女子與他人為性交之行為，而容留以營利，處有期徒刑參月，如易科罰金，以新臺幣壹仟元折算壹日。  丁○○共同意圖使女子與他人為性交之行為，而容留以營利，處有期徒刑陸月，如易科罰金，以新臺幣壹仟元折算壹日。未扣案之犯罪所得新臺幣玖仟元沒收，如全部或一部不能沒收或不宜執行沒收時，追徵其價額。  己○○共同意圖使女子與他人為性交之行為，而容留以營利，處有期徒刑陸月，如易科罰金，以新臺幣壹仟元折算壹日。未扣案之犯罪所得新臺幣玖仟元沒收，且如全部或一部不能沒收或不宜執行沒收時，追徵其價額。 乙○○未扣案之犯罪 所得新臺幣拾參萬壹 仟元沒收，如全部或 一部不能沒收或不宜 執行沒收時，追徵其 價額。      壬○○未扣案之犯罪 所得新臺幣伍萬貳仟 肆佰元沒收，如全部 或一部不能沒收或不 宜執行沒收時，追徵 其價額。     上訴駁回。      上訴駁回。      上訴駁回。      上訴駁回。      丁○○未扣案之犯罪 所得新臺幣捌仟玖佰 元沒收，如全部或一 部不能沒收或不宜執 行沒收時，追徵其價 額。    己○○未扣案之犯罪 所得新臺幣捌仟玖佰 元沒收，如全部或一 部不能沒收或不宜執 行沒收時，追徵其價 額。 11 MEGASARI/泰豪15號 107 年5 月28日至 107年10月7 日（起訴書附表一編號11誤載為 1075 月28日，業經檢察官當庭更正，見原審卷卷三第330 頁）/泰豪養生館/半套性服務；每日2次 乙○○ 壬○○ 丙○○ 庚○○ 甲○○ 癸○○ 戊○○ 丁○○ 己○○ (丙○○部分未上訴) 乙○○共同意圖使女子與他人為猥褻之行為，而容留以營利，處有期徒刑伍月，如易科罰金，以新臺幣壹仟元折算壹日。扣案如附表四編號2 所示之監視器主機壹臺沒收。未扣案之犯罪所得新臺幣捌萬參仟柒佰參拾肆元沒收，如全部或一部不能沒收或不宜執行沒收時，追徵其價額。  壬○○共同意圖使女子與他人為猥褻之行為，而容留以營利，處有期徒刑伍月，如易科罰金，以新臺幣壹仟元折算壹日。未扣案之犯罪所得新臺幣參萬參仟肆佰玖拾參元沒收，如全部或一部不能沒收或不宜執行沒收時，追徵其價額。  庚○○共同意圖使女子與他人為猥褻之行為，而容留以營利，處有期徒刑肆月，如易科罰金，以新臺幣壹仟元折算壹日。  甲○○共同意圖使女子與他人為猥褻之行為，而容留以營利，處有期徒刑參月，如易科罰金，以新臺幣壹仟元折算壹日。  癸○○共同意圖使女子與他人為猥褻之行為，而容留以營利，處有期徒刑參月，如易科罰金，以新臺幣壹仟元折算壹日。  戊○○共同意圖使女子與他人為猥褻之行為，而容留以營利，處有期徒刑貳月，如易科罰金，以新臺幣壹仟元折算壹日。  丁○○共同意圖使女子與他人為猥褻之行為，而容留以營利，處有期徒刑伍月，如易科罰金，以新臺幣壹仟元折算壹日。未扣案之犯罪所得新臺幣陸仟貳佰捌拾元沒收，如全部或一部不能沒收或不宜執行沒收時，追徵其價額。  己○○共同意圖使女子與他人為猥褻之行為，而容留以營利，處有期徒刑伍月，如易科罰金，以新臺幣壹仟元折算壹日。未扣案之犯罪所得新臺幣陸仟貳佰捌拾元沒收，如全部或一部不能沒收或不宜執行沒收時，追徵其價額。 乙○○未扣案之犯罪 所得新臺幣拾貳萬元 沒收，如全部或一部 不能沒收或不宜執行 沒收時，追徵其價 額。       壬○○未扣案之犯罪 所得新臺幣肆萬捌仟 元沒收，如全部或一 部不能沒收或不宜執 行沒收時，追徵其價 額。     上訴駁回。      上訴駁回。      上訴駁回。      上訴駁回。      丁○○未扣案之犯罪 所得新臺幣捌仟玖佰 元沒收，如全部或一 部不能沒收或不宜執 行沒收時，追徵其價 額。     己○○未扣案之犯罪 所得新臺幣捌仟玖佰 元沒收，如全部或一 部不能沒收或不宜執 行沒收時，追徵其價 額。 12 IRMA BT SAMSUDIN WARSALIM /泰豪17號 107年6月25日至107年10月7 日(見107偵26385卷二第50頁)/泰豪養生館/半套性服務、全套性服務；每日2次 乙○○ 壬○○ 丙○○ 庚○○ 甲○○ 癸○○ 戊○○ 丁○○ 己○○ (丙○○部分未上訴) 乙○○共同意圖使女子與他人為性交之行為，而容留以營利，處有期徒刑陸月，如易科罰金，以新臺幣壹仟元折算壹日。扣案如附表四編號2 所示之監視器主機壹臺沒收。未扣案之犯罪所得新臺幣肆萬貳仟參佰元沒收，如全部或一部不能沒收或不宜執行沒收時，追徵其價額。  壬○○共同意圖使女子與他人為性交之行為，而容留以營利，處有期徒刑陸月，如易科罰金，以新臺幣壹仟元折算壹日。未扣案之犯罪所得新臺幣壹萬陸仟玖佰貳拾元沒收，如全部或一部不能沒收或不宜執行沒收時，追徵其價額。  庚○○共同意圖使女子與他人為性交之行為，而容留以營利，處有期徒刑伍月，如易科罰金，以新臺幣壹仟元折算壹日。  甲○○共同意圖使女子與他人為性交之行為，而容留以營利，處有期徒刑肆月，如易科罰金，以新臺幣壹仟元折算壹日。  癸○○共同意圖使女子與他人為性交之行為，而容留以營利，處有期徒刑參月，如易科罰金，以新臺幣壹仟元折算壹日。  戊○○共同意圖使女子與他人為性交之行為，而容留以營利，處有期徒刑貳月，如易科罰金，以新臺幣壹仟元折算壹日。  丁○○共同意圖使女子與他人為性交之行為，而容留以營利，處有期徒刑陸月，如易科罰金，以新臺幣壹仟元折算壹日。未扣案之犯罪所得新臺幣肆仟貳佰參拾元沒收，如全部或一部不能沒收或不宜執行沒收時，追徵其價額。  己○○共同意圖使女子與他人為性交之行為，而容留以營利，處有期徒刑陸月，如易科罰金，以新臺幣壹仟元折算壹日。未扣案之犯罪所得新臺幣肆仟貳佰參拾元沒收，如全部或一部不能沒收或不宜執行沒收時，追徵其價額。 乙○○未扣案之犯罪 所得新臺幣玖萬肆仟 元沒收，如全部或一 部不能沒收或不宜執 行沒收時，追徵其價 額。       壬○○未扣案之犯罪 所得新臺幣參萬柒仟 陸佰元沒收，如全部 或一部不能沒收或不 宜執行沒收時，追徵 其價額。     上訴駁回。      上訴駁回。      上訴駁回。      上訴駁回。      丁○○未扣案之犯罪 所得新臺幣捌仟玖佰 元沒收，如全部或一 部不能沒收或不宜執 行沒收時，追徵其價 額。     己○○未扣案之犯罪 所得新臺幣捌仟玖佰 元沒收，如全部或一 部不能沒收或不宜執 行沒收時，追徵其價 額。 13 NELIYAH BTSARYANA AMIR/泰豪67號 107年7月間某日起至107年10月7日/泰豪養生館/半套性服務；每日2次 乙○○ 壬○○ 丙○○ 庚○○ 甲○○ 癸○○ 戊○○ 丁○○ 己○○ (丙○○部分未上訴) 乙○○共同意圖使女子與他人為猥褻之行為，而容留以營利，處有期徒刑伍月，如易科罰金，以新臺幣壹仟元折算壹日。扣案如附表四編號2 所示之監視器主機壹臺沒收。未扣案之犯罪所得新臺幣參萬柒仟肆佰元沒收，如全部或一部不能沒收或不宜執行沒收時，追徵其價額。  壬○○共同意圖使女子與他人為猥褻之行為，而容留以營利，處有期徒刑伍月，如易科罰金，以新臺幣壹仟元折算壹日。未扣案之犯罪所得新臺幣壹萬肆仟玖佰陸拾元沒收，如全部或一部不能沒收或不宜執行沒收時，追徵其價額。  庚○○共同意圖使女子與他人為猥褻之行為，而容留以營利，處有期徒刑肆月，如易科罰金，以新臺幣壹仟元折算壹日。  甲○○共同意圖使女子與他人為猥褻之行為，而容留以營利，處有期徒刑參月，如易科罰金，以新臺幣壹仟元折算壹日。  癸○○共同意圖使女子與他人為猥褻之行為，而容留以營利，處有期徒刑參月，如易科罰金，以新臺幣壹仟元折算壹日。  戊○○共同意圖使女子與他人為猥褻之行為，而容留以營利，處有期徒刑貳月，如易科罰金，以新臺幣壹仟元折算壹日。  丁○○共同意圖使女子與他人為猥褻之行為，而容留以營利，處有期徒刑伍月，如易科罰金，以新臺幣壹仟元折算壹日。未扣案之犯罪所得新臺幣參仟柒佰肆拾元沒收，如全部或一部不能沒收或不宜執行沒收時，追徵其價額。  己○○共同意圖使女子與他人為猥褻之行為，而容留以營利，處有期徒刑伍月，如易科罰金，以新臺幣壹仟元折算壹日。未扣案之犯罪所得新臺幣參仟柒佰肆拾元沒收，如全部或一部不能沒收或不宜執行沒收時，追徵其價額。 乙○○未扣案之犯罪 所得新臺幣柒萬伍仟 元沒收，如全部或一 部不能沒收或不宜執 行沒收時，追徵其價 額。       壬○○未扣案之犯罪 所得新臺幣參萬元沒 收，如全部或一部不 能沒收或不宜執行沒 收時，追徵其價額。      上訴駁回。      上訴駁回。      上訴駁回。       上訴駁回。      丁○○未扣案之犯罪 所得新臺幣柒仟伍佰 元沒收，如全部或一 部不能沒收或不宜執 行沒收時，追徵其價 額。     己○○未扣案之犯罪 所得新臺幣柒仟伍元 沒收，如全部或一部 不能沒收或不宜執行 沒收時，追徵其價 額。 14 TUTIK ARIANI/泰祥25號 107 年4 月中旬某日起至107 年 9月12日（起訴書附表一編號14誤載為107 年 4月間某日至同年10月 7日，業經檢察官當庭更正，見原審卷三第 330頁）/泰祥養生館/半套性服務、口交性服務、全套性服務；每日2次 乙○○ 庚○○ 甲○○ 辛○○ 癸○○ 戊○○ 丁○○ 己○○ 乙○○共同意圖使女子與他人為性交之行為，而容留以營利，處有期徒刑陸月，如易科罰金，以新臺幣壹仟元折算壹日。扣案如附表五編號1 所示之監視器主機壹臺沒收。未扣案之犯罪所得新臺幣陸萬玖仟捌佰壹拾壹元沒收，如全部或一部不能沒收或不宜執行沒收時，追徵其價額。  庚○○共同意圖使女子與他人為性交之行為，而容留以營利，處有期徒刑陸月，如易科罰金，以新臺幣壹仟元折算壹日。未扣案之犯罪所得新臺幣壹萬參仟玖佰陸拾貳元沒收，如全部或一部不能沒收或不宜執行沒收時，追徵其價額。  甲○○共同意圖使女子與他人為性交之行為，而容留以營利，處有期徒刑陸月，如易科罰金，以新臺幣壹仟元折算壹日。未扣案之犯罪所得新臺幣肆萬壹仟捌佰捌拾陸元沒收，如全部或一部不能沒收或不宜執行沒收時，追徵其價額。  辛○○共同意圖使女子與他人為性交之行為，而容留以營利，處有期徒刑肆月，如易科罰金，以新臺幣壹仟元折算壹日。  癸○○共同意圖使女子與他人為性交之行為，而容留以營利，處有期徒刑肆月，如易科罰金，以新臺幣壹仟元折算壹日。  戊○○共同意圖使女子與他人為性交之行為，而容留以營利，處有期徒刑參月，如易科罰金，以新臺幣壹仟元折算壹日。  丁○○共同意圖使女子與他人為性交之行為，而容留以營利，處有期徒刑陸月，如易科罰金，以新臺幣壹仟元折算壹日。未扣案之犯罪所得新臺幣陸仟玖佰捌拾壹元沒收，如全部或一部不能沒收或不宜執行沒收時，追徵其價額。  己○○共同意圖使女子與他人為性交之行為，而容留以營利，處有期徒刑陸月，如易科罰金，以新臺幣壹仟元折算壹日。未扣案之犯罪所得新臺幣陸仟玖佰捌拾壹元沒收，如全部或一部不能沒收或不宜執行沒收時，追徵其價額。 乙○○未扣案之犯罪 所得新臺幣拾參萬柒 仟元沒收，如全部或 一部不能沒收或不宜 執行沒收時，追徵其 價額。       庚○○未扣案之犯罪 所得新臺幣貳萬柒仟 肆佰元沒收，如全部 或一部不能沒收或不 宜執行沒收時，追徵 其價額。     甲○○未扣案之犯罪 所得新臺幣捌萬貳仟 貳佰元沒收，如全部 或一部不能沒收或不 宜執行沒收時，追徵 其價額。     上訴駁回。      上訴駁回。      上訴駁回。      丁○○未扣案之犯罪 所得新臺幣壹萬參仟 柒佰元沒收，如全部 或一部不能沒收或不 宜執行沒收時，追徵 其價額。     己○○未扣案之犯罪 所得新臺幣壹萬參仟 柒佰元沒收，如全部 或一部不能沒收或不 宜執行沒收時，追徵 其價額。     15 WARTINI/泰祥37號 107 年4 月間某日起至107 年9 月12日/泰祥養生館/半套性服務、口交性服務、全套性服務；每日2次 乙○○ 庚○○ 甲○○ 辛○○ 癸○○ 戊○○ 丁○○ 己○○ 乙○○共同意圖使女子與他人為性交之行為，而容留以營利，處有期徒刑陸月，如易科罰金，以新臺幣壹仟元折算壹日。扣案如附表五編號1 所示之監視器主機壹臺沒收。未扣案之犯罪所得新臺幣伍萬肆仟肆佰貳拾玖元沒收，如全部或一部不能沒收或不宜執行沒收時，追徵其價額。  庚○○共同意圖使女子與他人為性交之行為，而容留以營利，處有期徒刑陸月，如易科罰金，以新臺幣壹仟元折算壹日。未扣案之犯罪所得新臺幣壹萬零捌佰捌拾陸元沒收，如全部或一部不能沒收或不宜執行沒收時，追徵其價額。  甲○○共同意圖使女子與他人為性交之行為，而容留以營利，處有期徒刑陸月，如易科罰金，以新臺幣壹仟元折算壹日。未扣案之犯罪所得新臺幣參萬貳仟陸佰伍拾柒元沒收，如全部或一部不能沒收或不宜執行沒收時，追徵其價額。  辛○○共同意圖使女子與他人為性交之行為，而容留以營利，處有期徒刑肆月，如易科罰金，以新臺幣壹仟元折算壹日。  癸○○共同意圖使女子與他人為性交之行為，而容留以營利，處有期徒刑肆月，如易科罰金，以新臺幣壹仟元折算壹日。  戊○○共同意圖使女子與他人為性交之行為，而容留以營利，處有期徒刑參月，如易科罰金，以新臺幣壹仟元折算壹日。  丁○○共同意圖使女子與他人為性交之行為，而容留以營利，處有期徒刑陸月，如易科罰金，以新臺幣壹仟元折算壹日。未扣案之犯罪所得新臺幣伍仟肆佰肆拾參元沒收，如全部或一部不能沒收或不宜執行沒收時，追徵其價額。  己○○共同意圖使女子與他人為性交之行為，而容留以營利，處有期徒刑陸月，如易科罰金，以新臺幣壹仟元折算壹日。未扣案之犯罪所得新臺幣伍仟肆佰肆拾參元沒收，如全部或一部不能沒收或不宜執行沒收時，追徵其價額。 乙○○未扣案之犯罪 所得新臺幣拾參萬柒 仟元沒收，如全部或 一部不能沒收或不宜 執行沒收時，追徵其 價額。       庚○○未扣案之犯罪 所得新臺幣貳萬柒仟 肆佰元沒收，如全部 或一部不能沒收或不 宜執行沒收時，追徵 其價額。     甲○○未扣案之犯罪 所得新臺幣捌萬貳仟 貳佰元沒收，如全部 或一部不能沒收或不 宜執行沒收時，追徵 其價額。     上訴駁回。      上訴駁回。      上訴駁回。      丁○○未扣案之犯罪 所得新臺幣壹萬參仟 柒佰元沒收，如全部 或一部不能沒收或不 宜執行沒收時，追徵 其價額。     己○○未扣案之犯罪 所得新臺幣壹萬參仟 柒佰元沒收，如全部 或一部不能沒收或不 宜執行沒收時，追徵 其價額。 16 YUNIARTI/泰祥77號 107 年4 月下旬某日起至107 年10月7 日/泰祥養生館/半套性服務、全套性服務；每日2次 乙○○ 庚○○ 甲○○ 辛○○ 癸○○ 戊○○ 丁○○ 己○○ 乙○○共同意圖使女子與他人為性交之行為，而容留以營利，處有期徒刑陸月，如易科罰金，以新臺幣壹仟元折算壹日。扣案如附表五編號1 所示之監視器主機壹臺沒收。未扣案之犯罪所得新臺幣捌萬壹仟玖佰伍拾玖元沒收，如全部或一部不能沒收或不宜執行沒收時，追徵其價額。  庚○○共同意圖使女子與他人為性交之行為，而容留以營利，處有期徒刑陸月，如易科罰金，以新臺幣壹仟元折算壹日。未扣案之犯罪所得新臺幣壹萬陸仟參佰玖拾貳元沒收，如全部或一部不能沒收或不宜執行沒收時，追徵其價額。  甲○○共同意圖使女子與他人為性交之行為，而容留以營利，處有期徒刑陸月，如易科罰金，以新臺幣壹仟元折算壹日。未扣案之犯罪所得新臺幣肆萬玖仟壹佰柒拾伍元沒收，如如全部或一部不能沒收或不宜執行沒收時，追徵其價額。  辛○○共同意圖使女子與他人為性交之行為，而容留以營利，處有期徒刑肆月，如易科罰金，以新臺幣壹仟元折算壹日。  癸○○共同意圖使女子與他人為性交之行為，而容留以營利，處有期徒刑肆月，如易科罰金，以新臺幣壹仟元折算壹日。  戊○○共同意圖使女子與他人為性交之行為，而容留以營利，處有期徒刑參月，如易科罰金，以新臺幣壹仟元折算壹日。  丁○○共同意圖使女子與他人為性交之行為，而容留以營利，處有期徒刑陸月，如易科罰金，以新臺幣壹仟元折算壹日。未扣案之犯罪所得新臺幣捌仟壹佰玖拾陸元沒收，如全部或一部不能沒收或不宜執行沒收時，追徵其價額。  己○○共同意圖使女子與他人為性交之行為，而容留以營利，處有期徒刑陸月，如易科罰金，以新臺幣壹仟元折算壹日。未扣案之犯罪所得新臺幣捌仟壹佰玖拾陸元沒收，如全部或一部不能沒收或不宜執行沒收時，追徵其價額。 乙○○未扣案之犯罪 所得新臺幣拾伍萬元 沒收，如全部或一部 不能沒收或不宜執行 沒收時，追徵其價 額。       庚○○未扣案之犯罪 所得新臺幣參萬元沒 收，如全部或一部不 能沒收或不宜執行沒 收時，追徵其價額。       甲○○未扣案之犯罪 所得新臺幣玖萬元沒 收，如如全部或一部 不能沒收或不宜執行 沒收時，追徵其價 額。     上訴駁回。      上訴駁回。      上訴駁回。      丁○○未扣案之犯罪 所得新臺幣壹萬伍仟 元沒收，如全部或一 部不能沒收或不宜執 行沒收時，追徵其價 額。     己○○未扣案之犯罪 所得新臺幣壹萬伍仟 元沒收，如全部或一 部不能沒收或不宜執 行沒收時，追徵其價 額。 17 RISNAWULANDARI/泰祥33號 107 年5 月初某日起至107 年10月7 日/泰祥養生館/半套性服務、全套性服務；每日2次 乙○○ 庚○○ 甲○○ 辛○○ 癸○○ 戊○○ 丁○○ 己○○ 乙○○共同意圖使女子與他人為性交之行為，而容留以營利，處有期徒刑陸月，如易科罰金，以新臺幣壹仟元折算壹日。扣案如附表五編號1 所示之監視器主機壹臺沒收。未扣案之犯罪所得新臺幣柒萬玖仟柒佰零壹元沒收，如全部或一部不能沒收或不宜執行沒收時，追徵其價額。  庚○○共同意圖使女以與他人為性交之行為，而容留以營利，處有期徒刑陸月，如易科罰金，以新臺幣壹仟元折算壹日。未扣案之犯罪所得新臺幣壹萬伍仟玖佰肆拾壹元沒收，如全部或一部不能沒收或不宜執行沒收時，追徵其價額。  甲○○共同意圖使女子與他人為性交之行為，而容留以營利，處有期徒刑陸月，如易科罰金，以新臺幣壹仟元折算壹日。未扣案之犯罪所得新臺幣肆萬柒仟捌佰貳拾伍元沒收，如全部或一部不能沒收或不宜執行沒收時，追徵其價額。  辛○○共同意圖使女子與他人為性交之行為，而容留以營利，處有期徒刑肆月，如易科罰金，以新臺幣壹仟元折算壹日。  癸○○共同意圖使女子與他人為性交之行為，而容留以營利，處有期徒刑肆月，如易科罰金，以新臺幣壹仟元折算壹日。  戊○○共同意圖使女子與他人為性交之行為，而容留以營利，處有期徒刑參月，如易科罰金，以新臺幣壹仟元折算壹日。  丁○○共同意圖使女子與他人為性交之行為，而容留以營利，處有期徒刑陸月，如易科罰金，以新臺幣壹仟元折算壹日。未扣案之犯罪所得新臺幣柒仟玖佰柒拾壹元沒收，如全部或一部不能沒收或不宜執行沒收時，追徵其價額。  己○○共同意圖使女子與他人為性交之行為，而容留以營利，處有期徒刑陸月，如易科罰金，以新臺幣壹仟元折算壹日。未扣案之犯罪所得新臺幣柒仟玖佰柒拾壹元沒收，如全部或一部不能沒收或不宜執行沒收時，追徵其價額。 乙○○未扣案之犯罪 所得新臺幣拾參萬壹 仟元沒收，如全部或 一部不能沒收或不宜 執行沒收時，追徵其 價額。       庚○○未扣案之犯罪 所得新臺幣貳萬陸仟 貳佰元沒收，如全部 或一部不能沒收或不 宜執行沒收時，追徵 其價額。     甲○○未扣案之犯罪 所得新臺幣柒萬捌仟 陸佰元沒收，如全部 或一部不能沒收或不 宜執行沒收時，追徵 其價額。     上訴駁回。      上訴駁回。       上訴駁回。      丁○○未扣案之犯罪 所得新臺幣壹萬參仟 壹佰元沒收，如全部 或一部不能沒收或不 宜執行沒收時，追徵 其價額。     己○○未扣案之犯罪 所得新臺幣壹萬參仟 壹佰元沒收，如全部 或一部不能沒收或不 宜執行沒收時，追徵 其價額。 18 SUMIYATI/泰祥39號 107 年6 月間某日起至107 年10月7日（107偵26385卷二第8頁）/泰祥養生館/半套性服務、口交性服務、全套性服務，每日2次 乙○○ 庚○○ 甲○○ 辛○○ 癸○○ 戊○○ 丁○○ 己○○ 乙○○共同意圖使女子與他人為性交之行為，而容留以營利，處有期徒刑陸月，如易科罰金，以新臺幣壹仟元折算壹日。扣案如附表五編號1 所示之監視器主機壹臺沒收。未扣案之犯罪所得新臺幣參萬玖仟玖佰元沒收，如全部或一部不能沒收或不宜執行沒收時，追徵其價額。  庚○○共同意圖使女子與他人為性交之行為，而容留以營利，處有期徒刑陸月，如易科罰金，以新臺幣壹仟元折算壹日。未扣案之犯罪所得新臺幣柒仟玖佰捌拾元沒收，如全部或一部不能沒收或不宜執行沒收時，追徵其價額。  甲○○共同意圖使女子與他人為性交之行為，而容留以營利，處有期徒刑陸月，如易科罰金，以新臺幣壹仟元折算壹日。未扣案之犯罪所得新臺幣貳萬參仟玖佰肆拾元沒收，如全部或一部不能沒收或不宜執行沒收時，追徵其價額。  辛○○共同意圖使女子與他人為性交之行為，而容留以營利，處有期徒刑肆月，如易科罰金，以新臺幣壹仟元折算壹日。  癸○○共同意圖使女子與他人為性交之行為，而容留以營利，處有期徒刑肆月，如易科罰金，以新臺幣壹仟元折算壹日。  戊○○共同意圖使女子與他人為性交之行為，而容留以營利，處有期徒刑參月，如易科罰金，以新臺幣壹仟元折算壹日。  丁○○共同意圖使女子與他人為性交之行為，而容留以營利，處有期徒刑陸月，如易科罰金，以新臺幣壹仟元折算壹日。未扣案之犯罪所得新臺幣參仟玖佰玖拾元沒收，如全部或一部不能沒收或不宜執行沒收時，追徵其價額。  己○○共同意圖使女子與他人為性交之行為，而容留以營利，處有期徒刑陸月，如易科罰金，以新臺幣壹仟元折算壹日。未扣案之犯罪所得新臺幣參仟玖佰玖拾元沒收，如全部或一部不能沒收或不宜執行沒收時，追徵其價額。 乙○○未扣案之犯罪 所得新臺幣拾萬參仟 玖佰元沒收，如全部 或一部不能沒收或不 宜執行沒收時，追徵 其價額。       庚○○未扣案之犯罪 所得新臺幣貳萬零陸 佰元沒收，如全部或 一部不能沒收或不宜 執行沒收時，追徵其 價額。     甲○○未扣案之犯罪 所得新臺幣陸萬壹仟 捌佰元沒收，如全部 或一部不能沒收或不 宜執行沒收時，追徵 其價額。     上訴駁回。      上訴駁回。      上訴駁回。      丁○○未扣案之犯罪 所得新臺幣壹萬零參 佰元沒收，如全部或 一部不能沒收或不宜 執行沒收時，追徵其 價額。     己○○未扣案之犯罪 所得新臺幣壹萬零參 佰元沒收，如全部或 一部不能沒收或不宜 執行沒收時，追徵其 價額。 19 DELLA SINTIA AGUSTIN/泰祥66號 107 年7 月初至107 年10月7 日/泰祥養生館/半套性服務、口交性服務、全套性服務；每日2次 乙○○ 庚○○ 甲○○ 辛○○ 癸○○ 戊○○ 丁○○ 己○○ 乙○○共同意圖使女子與他人為性交之行為，而容留以營利，處有期徒刑陸月，如易科罰金，以新臺幣壹仟元折算壹日。扣案如附表五編號1 所示之監視器主機壹臺沒收。未扣案之犯罪所得新臺幣陸萬玖仟參佰元沒收，如全部或一部不能沒收或不宜執行沒收時，追徵其價額。  庚○○共同意圖使女子與他人為性交之行為，而容留以營利，處有期徒刑陸月，如易科罰金，以新臺幣壹仟元折算壹日。未扣案之犯罪所得新臺幣壹萬參仟捌佰陸拾元沒收，如全部或一部不能沒收或不宜執行沒收時，追徵其價額。  甲○○共同意圖使女子與他人為性交之行為，而容留以營利，處有期徒刑陸月，如易科罰金，以新臺幣壹仟元折算壹日。未扣案之犯罪所得新臺幣肆萬壹仟伍佰捌拾元沒收，如全部或一部不能沒收或不宜執行沒收時，追徵其價額。  辛○○共同意圖使女子與他人為性交之行為，而容留以營利，處有期徒刑肆月，如易科罰金，以新臺幣壹仟元折算壹日。  癸○○共同意圖使女子與他人為性交之行為，而容留以營利，處有期徒刑肆月，如易科罰金，以新臺幣壹仟元折算壹日。  戊○○共同意圖使女子與他人為性交之行為，而容留以營利，處有期徒刑參月，如易科罰金，以新臺幣壹仟元折算壹日。  丁○○共同意圖使女子與他人為性交之行為，而容留以營利，處有期徒刑陸月，如易科罰金，以新臺幣壹仟元折算壹日。未扣案之犯罪所得新臺幣陸仟玖佰參拾元沒收，如全部或一部不能沒收或不宜執行沒收時，追徵其價額。  己○○共同意圖使女子與他人為性交之行為，而容留以營利，處有期徒刑陸月，如易科罰金，以新臺幣壹仟元折算壹日。未扣案之犯罪所得新臺幣陸仟玖佰參拾元沒收，如全部或一部不能沒收或不宜執行沒收時，追徵其價額。 乙○○未扣案之犯罪 所得新臺幣柒萬伍仟 元沒收，如全部或一 部不能沒收或不宜執 行沒收時，追徵其價 額。       庚○○未扣案之犯罪 所得新臺幣壹萬伍仟 元沒收，如全部或一 部不能沒收或不宜執 行沒收時，追徵其價 額。     甲○○未扣案之犯罪 所得新臺幣肆萬伍仟 元沒收，如全部或一 部不能沒收或不宜執 行沒收時，追徵其價 額。     上訴駁回。      上訴駁回。      上訴駁回。      丁○○未扣案之犯罪 所得新臺幣柒仟伍佰 元沒收，如全部或一 部不能沒收或不宜執 行沒收時，追徵其價 額。     己○○未扣案之犯罪 所得新臺幣柒仟伍佰 元沒收，如全部或一 部不能沒收或不宜執 行沒收時，追徵其價 額。 20 WIWIK YULIANINGSIH BT MULYADI/泰祥15號 107 年9 月20日至107 年10月7 日/泰祥養生館/半套性服務、口交性服務、全套性服務；每日2次 乙○○ 庚○○ 甲○○ 辛○○ 癸○○ 戊○○ 丁○○ 己○○ 乙○○共同意圖使女子與他人為性交之行為，而容留以營利，處有期徒刑伍月，如易科罰金，以新臺幣壹仟元折算壹日。扣案如附表五編號1 所示之監視器主機壹臺沒收。未扣案之犯罪所得新臺幣壹萬參仟捌佰壹拾肆元沒收，如全部或一部不能沒收或不宜執行沒收時，追徵其價額。  庚○○共同意圖使女子與他人為性交之行為，而容留以營利，處有期徒刑伍月，如易科罰金，以新臺幣壹仟元折算壹日。未扣案之犯罪所得新臺幣貳仟柒佰陸拾參元沒收，如全部或一部不能沒收或不宜執行沒收時，追徵其價額。  甲○○共同意圖使女子與他人為性交之行為，而容留以營利，處有期徒刑伍月，如易科罰金，以新臺幣壹仟元折算壹日。未扣案之犯罪所得新臺幣捌仟貳佰捌拾捌元沒收，如全部或一部不能沒收或不宜執行沒收時，追徵其價額。  辛○○共同意圖使女子與他人為性交之行為，而容留以營利，處有期徒刑參月，如易科罰金，以新臺幣壹仟元折算壹日。  癸○○共同意圖使女子與他人為性交之行為，而容留以營利，處有期徒刑參月，如易科罰金，以新臺幣壹仟元折算壹日。  戊○○共同意圖使女子與他人為性交之行為，而容留以營利，處有期徒刑貳月，如易科罰金，以新臺幣壹仟元折算壹日。  丁○○共同意圖使女子與他人為性交之行為，而容留以營利，處有期徒刑伍月，如易科罰金，以新臺幣壹仟元折算壹日。未扣案之犯罪所得新臺幣壹仟參佰捌拾壹元沒收，如全部或一部不能沒收或不宜執行沒收時，追徵其價額。  己○○共同意圖使女子與他人為性交之行為，而容留以營利，處有期徒刑伍月，如易科罰金，以新臺幣壹仟元折算壹日。未扣案之犯罪所得新臺幣壹仟參佰捌拾壹元沒收，如全部或一部不能沒收或不宜執行沒收時，追徵其價額。 乙○○未扣案之犯罪 所得新臺幣壹萬肆仟 元沒收，如全部或一 部不能沒收或不宜執 行沒收時，追徵其價 額。       庚○○未扣案之犯罪 所得新臺幣貳仟捌佰 元沒收，如全部或一 部不能沒收或不宜執 行沒收時，追徵其價 額。     甲○○未扣案之犯罪 所得新臺幣捌仟肆佰 元沒收，如全部或一 部不能沒收或不宜執 行沒收時，追徵其價 額。     上訴駁回。      上訴駁回。      上訴駁回。      丁○○未扣案之犯罪 所得新臺幣壹仟肆佰 元沒收，如全部或一 部不能沒收或不宜執 行沒收時，追徵其價 額。     己○○未扣案之犯罪 所得新臺幣壹仟肆佰 元沒收，如全部或一 部不能沒收或不宜執 行沒收時，追徵其價 額。 

附表二：被告乙○○等人容留、媒介性交易之印尼籍女子之證述
編號 證人 證述摘要 證據所在卷頁 1 SUWARSI（即泰讚22號） 於調詢及檢察官偵訊中具結證稱：我是在泰讚養生館工作，老闆是光頭（按即被告乙○○）跟壬○○，我在該店工作的時間約1 年半至2 年，代號是22號。實際工作內容除了按摩外，還有半套、全套性交易。半套就是指打手槍。單純按摩2 小時客人付1,600 元給櫃臺、我可以抽600 元，打手槍的價錢是500 元，全套則是3,000 元到4,000 元，是客人直接拿給我，但每個月都被老闆扣3,000 元說是要支付給警察作為保護我們的費用。我一開始沒有做打手槍的服務，但光頭會罵，罵我怎麼都沒有客人，這樣怎麼賺錢，後來我才去做半套，因為我不會打手槍，光頭會在LINE群組教我們怎麼打手槍，他會把影片傳到LINE群組內。櫃臺則會提醒我如果是不熟的客人，只要做單純按摩就好，不要幫他做性交易，因為櫃臺、老闆、小姐都很怕。我有拒絕過跟客人性交易，客人會跟櫃臺反應，櫃臺就會罵我，並介紹其他小姐給他，我有看過很多次。客人來店裡，要等櫃臺用遙控器幫他開門，因為如果有警察來，這樣才有時間可以按燈。如果有警察臨檢，包廂會亮燈，燈亮我們就要躲在2 樓專門躲藏的地方，光頭在宿舍開會時有跟我們講，如果被抓到，要跟警察說我在這邊是做純按摩。 偵字第26385 號卷卷二第170 頁及背面、第 172頁、第181 頁背面至182 頁、第193 頁至194 頁 2 SITI SUMIATI（即泰讚33號） 於調詢及檢察官偵訊中具結證稱：我於106 年12月28日從之前的雇主處逃逸，至泰讚養生館學習3 天後，從107 年1 月2 日就開始在該店從事色情按摩工作，代號是33。壬○○教我按摩時，跟我說有些客人喜歡摸摸，有些客人會要求打手槍，如果我不願意給客人摸、幫客人服務，就不會有客人來找我。在該店實際工作內容除了按摩外，還有半套、全套性交易。半套是指打手槍，全套是性器接合。單純按摩收費2 小時1,600 元、我抽成600 元，打手槍的價錢是500 元至1,500 元，全套是2,000 元到5,000 元，看客人給多少，性交易所得是由我獨得，但每個月有被扣3000元，老闆說是給警察做保護費。壬○○說如果客人要求打手槍，只給300 元的話不要，最少要500 元起跳，全套的話，要2,000 元到5,000 元，但不要太貴，太貴就不會有客人，老闆娘（即被告壬○○）會幫我們找客人。性交易的保險套是客人準備，使用完畢後由小姐下班時帶走或客人自己帶走，老闆（即被告乙○○）跟老闆娘說不能丟在店裡，因為之前警察臨檢，被警察發現垃圾桶有保險套，擔心被發現店內有從事性交易。老闆、老闆娘如果聽到客人抱怨小姐不願意被摸，就會罵，要求我們一定要接客，老闆會去我們宿舍說如果我們不做性交易的話，就會沒有錢；但櫃臺如果遇到我們不要的話，會幫忙介紹其他小姐給客人。老闆、老闆娘有說要我們小心不要懷孕。老闆還有教我們如果遇到臨檢，燈會亮白色，要趕快躲起來，如果被警察抓到，要說這邊沒有做性交易，是純按摩。 偵字第26385 號卷卷二第99頁背面、第102 頁及背面、第112 頁、第116 頁至第118 頁 3 ASHLIHATINURUL HIDAYAH（即泰讚1號） 於調詢及檢察官偵訊中具結證稱：我是在中華路的泰讚養生館工作，代號是1 號，大約106 年12月間經人介紹去該店工作，做了9 個多月，工作內容除了按摩外，還有性交易。性交易包括用手幫客人打手槍、性器接合。按摩2 小時客人付1,600 元、我可以抽 600元，打手槍的價錢500 元，但客人有時候會給 1,000元至1,500 元，性器接合的行情是3,000 元，我只有一次拿到1 萬元，性交易所得由我獨得，但每個月有被扣3,000 元的警察費。我服務的客人打手槍比較多，保險套是客人準備，使用完畢後客人會自己帶走。老闆說如果要很快賺錢的話就要服務好、讓客人舒服，我覺得老闆的意思就是要我去幫客人性交易。女老闆（按即指被告壬○○）曾經打電話給我說有客人要帶我出場，光頭（按即指被告乙○○）曾經打電話到櫃臺，說請我幫忙按摩及性交易。老闆、櫃臺都知道我們有在做性交易，因為他們也常常介紹客人給我們，老闆介紹的客人大部分都是要做性交易。包廂內有燈，如果燈亮我們就要趕快跑，老闆有說如果是新的客人就不可以做性交易，連打手槍都不行，因為擔心是警察。 偵字第26385 號卷卷一第248 頁背面、第251 頁及背面，偵字第26385 號卷卷二第2 頁背面至第4 頁 4 LIA EKAYANTI（即泰讚77號） 於調詢及檢察官偵訊中具結證稱：我是在中華路的泰讚按摩店工作，107 年4 月12日開始正式工作，代號是77號，工作內容除了按摩外，如果客人要求「要舒服」我們就要做，「舒服」的意思就是半套打手槍，其他還有打砲，我的打砲是肛交，我不接受客人以陰莖插入陰道，我也沒有幫客人口交。按摩2 小時客人付1,600 元，我可以抽600 元，半套性交易加500 元，全套性交易加2,500 至3,000 元，半套或全套性交易所得由我獨得。老闆、老闆娘（即被告乙○○、壬○○）有說如果客人要求按摩以外的服務，可以，價格我們自己談，但要小心不要懷孕、記得戴保險套。保險套是客人自己準備，老闆、老闆娘還有說保險套要帶回去丟，不要丟在店內，怕警察檢查。按摩的錢是給櫃臺，性交易的錢直接給我。老闆娘、櫃臺都知道我們有在做性交易，因為有些客人被小姐拒絕性交易後，會跟櫃臺、老闆娘講，他們就會罵小姐，有幾次我有拒絕客人，客人就直接跟櫃臺發脾氣，櫃臺不管。老闆娘、櫃臺還有交代如果在店內被警察抓到，不要講有從事性交易。107 年5 月初我交男朋友後就沒有再做全套，只有做半套了。 偵字第26385 號卷卷一第83頁及背面、第135 頁至136 頁 5 ARI TRIWAHYUNI（即泰讚21號） 於調詢及檢察官訊問時具結證稱：我是在泰讚養生館工作，代號是21號，工作內容包括按摩、半套打手槍，但我是最近5 個月才做半套，單純按摩2 小時客人付1,600 元，我可以抽600 元，打手槍費用加 1,000元，是我自己獨拿，但每個月會被扣3,000 元，乙○○說是要給警察的。打手搶的價格是我自己決定的，我故意定比較高，因為我沒有很想要做半套，老闆乙○○有說我的價錢定太高了，說我很不聽他的話。性交易所得是我獨得，但每個月有被扣警察費3,000 元。警察臨檢時，包廂裡有一個警告燈會亮，燈亮我們就要跑去躲起來。 偵字第26385 號卷卷二第126 頁及背面、第 127頁背面、第 187頁背面至第 188頁背面 6 YENNY MAHARANI（即泰讚66號） 於調詢及檢察官訊問時具結證稱：我是從107 年9 月12日起開始在泰讚養生館工作，代號是66號。工作內容包括按摩、打手槍，按摩2 小時客人付1,600 元，我可以抽600 元，打手槍費用加500 元，性交易所得由我獨得。老闆乙○○說客人想要「按舒服」的話就幫他處理，「按舒服」就是打手槍的意思，我跟老闆娘壬○○學按摩時，她也有跟我說「按舒服」就是打手槍。老闆、櫃臺都知道我們有在做性交易，因為我的客人就是他們介紹的，會說客人要按舒服的。遇到警察臨檢時，有燈會亮一下。我沒有從事過全套性交易。 偵字第26385 號卷卷一第160 頁及背面，偵字第26385 號卷卷二第9 至第10頁 7 SUMIYATI（即泰豪36號與泰祥39號） 於107 年10月7 日、9 日調詢及107 年10月11日檢察官訊問時具結證稱：我被查獲時，是在泰祥養生館工作，在泰祥做4 個月，代號是39號；之前則是在泰豪養生館工作8 個月，代號是36號。106 年間張秋琴帶我去泰豪養生館，把我交給乙○○，我在泰豪養生館工作8 個月後，因為太常被臨檢所以離開了2 個月，之後自己再跟乙○○聯絡回到泰祥養生館上班。工作內容除了按摩外，還有打手槍、做愛。按摩2 小時客人付1,600 元，我可以抽600 元，打手槍加500 元，做愛是2,000 元，當場做完客人直接支付現金，性交易所得由我獨拿，但每個月會被扣保護費3,000 元。保險套有時客人自己會準備，我也會提供，使用完畢後，有時客人自己會帶回去，有時候丟垃圾桶，老闆說不要把保險套丟在垃圾桶，我們服務完客人時，有時候就連其他東西一起包一包丟掉。老闆、櫃臺都知道我們有在做性交易，老闆的意思就是要我們多做性交易賺錢，有說要我們小心不要懷孕，櫃臺也會幫我們介紹客人，會說這個客人很好，很多錢想要舒服，107 年10月3 日櫃臺介紹客人時，有跟我比手勢，我知道是做愛的意思。如果警察來臨檢，我們要躲起來，老闆有說不能講有做愛、打手槍。 偵字第26385 號卷卷一第176 至177 頁、第 178頁、第188 頁及背面、第189 頁，偵字第26385號卷卷二第8 至第9 頁 8 SUKIYAH（即泰豪16號） 於調詢及檢察官訊問時具結證稱：我約從106 年9 月開始在泰豪養生館上班，代號是16號，工作內容除了按摩外，還有幫客人打手槍、口交、性器接合。按摩2 小時客人付1,600 元，我可以抽600 元，性交易服務費用打手槍加500 元、口交加1,000 元、性器接合加2,000 元，性交易所得由我獨得。光頭老闆（指被告乙○○）以前說性器接合是5,000 元，但有客人反應太貴，我們就問客人要多少，最後決定是2,000 元，光頭老闆也知道，客人有時候也會給到3,000 元。保險套是客人準備的，使用完畢後客人會自己丟。老闆、櫃臺都知道我們有在做性交易，老闆有說要小心不可以懷孕，有時候我會跟櫃臺說我因為月經來無法接客，櫃臺就會安排其他小姐。如果有警察臨檢，臨檢燈會亮，我們要躲起來，老闆有說如果在店內被抓到幫警察打手槍，錢不會還我們，因為是我們的錯、沒有小心。曾經有警察假裝客人來消費，同事幫他打手槍就被抓到。 偵字第26385 號卷卷一第197 頁及背面，偵字第26385 號卷卷二第6 頁背面至第8 頁 9 LUSIANI（即泰豪22號） 於調詢及檢察官訊問時具結證稱：我在泰豪養生館上班，代號是22號，約被查獲日（即107 年10月7 日）的1 年多前開始在該店工作，工作內容除了按摩外，還有幫客人打手槍、打砲，打砲就是性器接合，我沒有做口交。按摩2 小時1,600 元，我可以抽600 元，打手槍費用500 元，性器接合是2,000 元，性交易所得由我獨得，但每個月要固定支付3,000 元警察費用給老闆。保險套是客人自己準備，使用完畢後，有時候客人會帶走，有時候整理環境時就順便丟在1 樓。老闆、櫃臺都知道我們有在做性交易，有時候客人會一直叫我做，我曾經跟櫃臺反應這個客人不好，但是櫃臺還是叫我要做。老闆娘說如果客人給很多錢就服務他，服務就是打手搶、打砲。店內如果遇到警察臨檢，老闆、櫃臺叫我們要躲起來。 偵字第26385 號卷卷一第229 頁背面、第232 頁及背面、第 234頁背面、第 243頁，偵字第26385 號卷卷二第 4至5 頁 10 MARLINA（即泰豪55號） 於調詢及檢察官訊問時具結證稱：我被查獲時係在泰豪養生館上班，在該店工作了5 個月，代號是55號。工作內容除了按摩外，還有幫客人做半套打手槍，就是撫摸陰莖，全套性交易則是性器插入，單純按摩 2小時1,600 元，我可以抽600 元，打手槍的費用 500元、全套的費用我跟客人收2,000 元，有些客人比較好會給我3,000 元，性交易所得由我獨得，但每個月薪水有被扣3,000 元警察費。我有做過5 次性器接合的全套性交易。老闆有暗示我們要做性交易，他說如果我們沒有做半套跟全套就賺不到錢，這樣到時候如果被警察抓的話會沒有錢可以回去，但如果是新客人的話，就要小心，怕遇到警察臨檢，只要單純按摩就好，老闆也有交代我們不能懷孕。保險套是客人準備的，使用完畢後我會包好丟在樓下的垃圾桶，老闆跟櫃臺有跟我說保險套不可以隨便丟，可能是怕遇到警察臨檢。警察臨檢時，包廂跟樓上宿舍都有燈會亮，我們要到5 樓躲起來，老闆有說如果被警察抓到，不要講樓上有人，老闆也會交代櫃臺跟我們說這些，如果被警察抓到，要說就是按摩，不可以跟警察說有在做性交易，因為如果講出來店就不能開了。 偵字第26385 號卷卷二第137 頁及背面、第 139頁背面、第 147頁背面、第 190頁至第191 頁背面 11 MEGASARI（即泰豪15號） 於調詢及檢察官訊問時具結證稱：我被查獲時係在泰豪養生館上班，我從107 年5 月28日起在該店工作，代號是15號。工作內容除了按摩外，還有幫客人做半套打手槍，因為我有男友，沒有做全套，所以有時候會被老闆罵。單純按摩2 小時客人付1,600 元，我可以抽600 元，打手槍的費用500 元，但每個月薪水會被扣3,000 元警察費。老闆、櫃臺都知道我們有在做性交易，老闆每次開會時都會跟我們說服務要好一點，只靠600 元賺不到錢，他的意思是叫我們要做半套跟全套，會計即櫃臺也知道，因為如果我拒絕跟客人性交易，客人會跟櫃臺庚○○講，櫃臺庚○○就會罵我，還會跟老闆說，老闆就會再開會。而且，如果是新客人，櫃臺會暗示我這是新客人第一次來，不可以做性交易，因為怕是警察。遇到警察臨檢時，包廂會亮燈，燈亮我就知道要躲起來。 偵字第26385 號卷卷二第151 頁背面、第154 頁、第155 頁、第156 頁、第 163頁背面、第 191頁背面至第 192頁背面 12 IRMA BTSAMSUDINWARSALIM（即泰豪17號） 於調詢及檢察官訊問時具結證稱：我於107 年6 月25日從原雇主處逃逸後，該日起就到泰豪養生館上班，代號是17號，工作內容除了按摩外，還有幫客人打手槍，以及性器插入，我沒有做口交，按摩2 小時客人付1,600 元，老闆拿1,000 元，我可以抽600 元，打手槍的費用500 元、性器接合2,000 元，性交易所得是由我自己獨得，但老闆每個月跟我們收3,000 元警察規費。客人很少要單純按摩，多是要性交易、半套。有一次櫃臺跟我講大部分客人都是要半套，可是我不會，老闆就用LINE傳做半套的影片給我，叫我之後做半套可以學影片，並且跟我講要小心不要懷孕。老闆有說如果警察來，就表示我們這邊是純按摩，警察來時，櫃臺會按一個很亮的燈，要我們趕快躲到5 樓一個地方。 偵字第26385 號卷卷二第47頁背面、第50頁、第51頁背面、第60頁、第88頁至第89頁背面 13 NELIYAH BTSARYANA AMIR（即泰豪67號） 於調詢及檢察官訊問時具結證稱：我係失聯移工，在博愛路的泰豪按摩店上班，代號是67號，於被查獲日（即107 年10月7 日）的3 個月前開始在該店工作，工作內容除了按摩外，還有幫客人打手槍，按摩2 小時客人付1600元，我可以抽600 元。打手槍的費用是500 元，客人直接給我，由我獨得。我都是做半套，沒有做全套性交易。櫃臺知道我們有在做性交易，因為有些客人要求我做全套性交易，但我不要，我去跟櫃臺說，櫃臺就會介紹其他小姐幫客人服務。店內如果遇到警察臨檢，會有燈亮，我們就要去躲起來，老闆說不可以說有在做性交易。 偵字第26385 號卷卷一第116 頁及背面、第 125頁背面、第 138頁至139 頁 14 TUTIK ARIANI（即泰祥25號） 於調詢及檢察官訊問時具結證稱：我於107 年3 月底開始在泰豪養生館工作，做了2 週後，就到桃園區北新街的泰祥養生館上班，代號25號，在該店工作之期間至查獲日止（按即107 年9 月12日）已達6 個月，犯罪嫌疑人照片一覽表中，編號1 的男性就是老闆（按即被告乙○○），工作內容為按摩、性交易，主要是做性交易，要讓客人高興。單純按摩收費方式為兩小時1,600 元，錢付給櫃臺，老闆收1,000 元，我拿600 元。如果是常客，會問櫃臺哪個小姐比較好玩，可以打手搶、口交、或是直接性器接合，櫃臺會跟我們說這個客人是要打手槍、口交或直接性器接合，或者只是單純按摩。打手槍、口交或性器接合，這些額外的費用是給付給小姐，全套2,000 元，口交 1,000元，打手槍500 元，老闆還是從按摩費中收1,000 元，我拿按摩費的600 元，性服務金額則是我自己單獨拿，薪水兩週給一次，但要扣警察費用1,500 元，薪水是由櫃臺發放。如果該次按摩有跟客人從事性交易，老闆跟櫃臺會知道，因為做愛大概只要30分鐘，結束後客人要去櫃臺繳原本要繳的按摩費用，櫃臺知道按摩時間還沒滿，客人就離開，這樣那一次就是有事性交易。常客的話，通常會直接跟櫃臺講要性交易，櫃臺再打電話到我們的手機跟我們說，我們會從宿舍被叫出來，每天都有性交易，生理期來時要按摩、口交、打手槍；如果是新的客人，櫃臺會交代我們小姐要小心，可能是警察，就不會問他們要不要性交易。老闆來店裡巡視時，就直接鼓勵小姐多跟客人性交易，他會教我們怎樣讓男生舒服，老闆會口頭跟我們說怎樣打手槍、怎樣口交，會讓男生舒服。我們工作的包廂有燈，平常是黃色的，如果警察來會變成白色，白色燈亮時要趕快跑到4 號房，老闆還跟我們說，如果被警察抓到的話，不要亂講話，要說只有單純按摩沒有性交易。 他字第7052號卷第5 頁背面至第6 頁、76至78頁背面 15 WARTINI（即泰祥37號） 於調詢及檢察官訊問時具結證稱：我係在北新街的店（按即指泰祥養生館）上班，代號37號，在該店工作之期間至查獲日止（按即107 年9 月12日）已達6 個月，工作內容為按摩、口交、打手槍、全套性交易。如果單純按摩，兩小時收費1,600 元，老闆拿 1,000元，小姐拿600 元。犯罪嫌疑人照片一覽表中，編號1 的男性就是老闆（按即被告乙○○），老闆說主要工作是按摩，但如果想要多賺一點錢，叫我們要讓客人高興，他說口交1,000 元、打手槍500 元、全套性交易2,000 元，這些錢都是直接給小姐，但5 號、20號發薪水要各扣名目為交付警察的費用1,500 元，薪水是櫃臺發的。如果該次按摩有跟客人從事性交易，櫃臺會知道，因為客人從事性交易，不到兩小時就出來，出來之後會到櫃臺結帳，所以櫃臺會知道。老闆有教我們如何應付警察臨檢，從燈的顏色判斷，如果燈是白色，就表示是警察來，我們要跑到4 號房躲起來，如果被警察抓到也不可以亂講，要說是單純按摩。 他字第7052號卷第22頁背面至23頁背面、76頁、第79至80頁 16 YUNIARTI（即泰祥77號） 於調詢及檢察官訊問時具結證稱：我於107 年3 月底向泰祥養生館老闆應徵，3 週後就開始在該店工作，代號是77號，工作內容除了按摩外，還有半套性交易幫客人打手槍，以及全套性交易插入性器。按摩2 小時客人付1,600 元，老闆拿1,000 元，我可以抽 600元，打手槍加500 元、有時候1,000 元，性器接合加2,000 元，性交易所得由我自己獨得，但每個月發薪水會被扣警察保護費共3,000 元。客人來正常按摩的很少，大部分都是打手槍，保險套是客人準備的，使用完畢後，要放到塑膠袋裡包起來丟掉。老闆（即被告乙○○）有交代保險套不可以掉到地下，不可以露出外面被看到，一定要包起來才能丟掉，沒有這樣做要扣錢。老闆、老闆娘都有跟我講要小心不要懷孕，如果懷孕會很麻煩，老闆娘我都叫她姐姐小庭（即被告甲○○）。我曾經聽到老闆娘問客人要認真的按摩還是好玩的按摩，好玩的意思就是半套、全套，老闆娘有一次跟我說這個客人要性交易。老闆娘說我跟代號25號的小姐稍微胖一點，吃避孕藥會胖，問我要不要裝避孕器，我說我要，所以老闆娘帶我跟代號25號的小姐一起去裝避孕器。櫃臺也知道我們有在做性交易，晚班櫃臺小姐會開玩笑的跟我講這個客人可能是要性交易的。警察來時，櫃臺會按一個鈕，會有一個燈非常亮，但只亮一下下，我們小姐就知道要趕快躲起來，老闆有說如果警察來的話，要說我是在這裡認真按摩，沒有性交易。 偵字第26385 號卷卷二第30頁、第31頁背面、第84頁背面至第86頁 17 RISNAWULANDARI（即泰祥33號） 於調詢及檢察官訊問時具結證稱：我係在泰祥養生館上班，代號是33號，從107 年5 月初開始在該店工作，工作內容除了按摩外，還要幫客人打手槍，及性器接合。收費方式2 小時1,600 元，我可以賺600 元，打手槍加500 元、性器接合加2,000 元，性交易所得由我獨得，但每個月會被扣警察費共3,000 元。保險套是客人準備的，使用完畢後，有時候是客人帶走，有時候是我們幫他丟。開始工作後，客人請我做性交易，我本來拒絕，但老闆說我的客人怎麼那麼少，要聰明一點，我問其他同事老闆的意思是什麼，其他同事才說要做性交易。老闆有說在店內做什麼事情都可以，叫我要會拉客人，也有跟我們說要小心不要懷孕，之前店長也有問誰要裝避孕器。老闆還有教如果警察來時，包廂燈會亮，燈亮時要去躲起來，如果被抓時，不要說老闆是他，要說只是按摩沒有性交易。 偵字第26385 號卷卷一第211 頁、第212 頁背面至第213 頁、第216頁 ，偵字第26385 號卷卷二第5 頁背面至第6 頁背面 18 DELLA SINTIAAGUSTIN（即泰祥66號） 於調詢及檢察官訊問時具結證稱：我係在北新街的店（按即指泰祥養生館）上班，代號是66號，工作內容除了按摩外，還要幫客人打手槍、口交，及性器接合之性交易。按摩2 個小時我可以抽600 元，從事半套性交易就加500 元，全套性交易則加2,000 元，性交易所得由我獨得，但每個月要被扣名目為警察費的費用3,000 元。107 年6 月下半月我還沒有在泰祥養生館，扣案之107 年7 月上半月薪水表，我是66號，總共領13,500元。老闆跟櫃臺說如果我不做性交易，就會沒有客人，客人就不會選我。做按摩跟性交易的客人差不多一半一半，櫃臺會告訴我客人是要單純按摩，還是要打手槍、或是其他性交易。櫃臺會稍微做按舒服的動作，就是手握圈上下抽動，客人也會主動問我可不可以做愛，如果同鄉無法滿足客人，櫃臺會請我去服務去性交易。老闆有暗示我們要按摩到讓客人有性慾，從事性交易。有些客人是直接跟櫃臺說要做按摩以外的，有些是直接跟小姐說，如果我拒絕性交易，客人會說要告訴櫃臺我按摩的不好，櫃臺就會生氣。有時候保險套包裝沒丟到垃圾桶，櫃臺看到會拍照放到群組裡，提醒我們要記得丟在垃圾桶，老闆和櫃臺都知道我們有在做性交易。如果警察來店裡臨檢，有房間可以躲。 偵字第26385 號卷卷一第99頁背面至100 頁、第101 頁背面至第102 頁、第 132頁至133 頁背面 19 WIWIKYULIANINGSIHBT MULYADI（即泰祥15號） 於調詢及檢察官訊問時具結證稱：我於107 年9 月17日至19日在泰祥養生館學習，學習完就在該店工作，代號是15號。工作內容除了按摩外，還有打手槍、口交、性器插入。單純按摩2 小時收費1,600 元，老闆拿1,000 元，我抽成600 元，打手槍、口交的費用都是500 元，性器接合2,000 元，打手槍、口交、性器接合的錢都是我自己獨得，因為我剛來所以還沒扣到3,000 元的警察保護費。客人來按摩的很少，性交易的比較多，老闆有跟我說不做半套或全套就不會賺到錢。保險套大部分是客人自己帶，我自己也會準備，使用完畢後要將保險套丟在塑膠袋裡面包起來丟掉。老闆常常講要我們小心一點，要吃避孕藥，要小心不要懷孕。櫃臺知道我們有在做性交易，櫃臺有一次問我客人有沒有給我小費，小費就是指性交易的錢，客人進來時，櫃臺就會給我暗示，說這個客人很好、相當好，等性交易結束後，他會問我客人有沒有給小費。警察來臨檢時，櫃臺會亮一個燈警告我們躲起來，要躲在2 樓的4 號房間不可以出來。 偵字第26385 號卷卷二第71頁、第86頁背面至第88頁 

附表三：在泰讚養生館扣得之物
編號 名稱 數量 持有人 扣押物品目錄表 沒收與否 1 大門遙控器 1 個 丙○○ 偵字第26385 號卷卷一第49頁背面 不予沒收 2 監視器主機 1 臺 丙○○ 同上 沒收 3 營收紀錄 1 份 丙○○ 同上 不予沒收 4 帳冊 2 本 丙○○ 偵字第26385 號卷卷一第49頁 不予沒收 5 個人日報表 1 份 丙○○ 同上 不予沒收 6 員工名冊 1 份 丙○○ 同上 不予沒收 7 房屋租賃契約書 1 份 丙○○ 同上 不予沒收 8 零用金 5,000 元 丙○○ 同上 不予沒收 9 小喬零用金 5,000 元 丙○○ 偵字第26385 號卷卷一第49頁背面 不予沒收 10 員工守則 1 張 丙○○ 同上 不予沒收 11 打卡記錄表 5 張 丙○○ 同上 不予沒收 12 小姐號碼牌 15支 丙○○ 同上 不予沒收 13 計時器 1 個 按摩小姐 偵字第26385 號卷卷一第49頁 不予沒收 14 乳液 1 罐 按摩小姐 同上 不予沒收 15 嬰兒油 1 罐 按摩小姐 同上 不予沒收 16 IPHONE 手機 1 支 按摩小姐 同上 不予沒收 17 三星廠牌手機（序號：000000/00/00000000號、000000/00/000000/00號） 1 支 按摩小姐 同上 不予沒收 

附表四：在泰豪養生館扣得之物
編號 名稱 數量 持有人 扣押物品目錄表 沒收與否 1 大門玻璃門、鐵捲門1 、2 樓樓梯遙控器 3 個 庚○○ 偵字第26385 號卷卷一第59頁背面 不予沒收 2 監視器主機 1 臺 庚○○ 同上 沒收 3 帳冊 1 本 庚○○ 同上 不予沒收 4 養生館個人日報表 1 批 庚○○ 同上 不予沒收 5 已使用之保險套 1 個 庚○○ 同上 不予沒收 6 本日班表（107 年10月7 日） 1 張 庚○○ 偵字第26385 號卷卷一第59頁 不予沒收 7 店內員工及廠商通訊錄 1 張 庚○○ 同上 不予沒收 8 房屋租金匯款單 2 張 庚○○ 同上 不予沒收 9 店內員工相片 2 張 庚○○ 同上 不予沒收 10 三星廠牌手機（序號：000000000000000/00號） 1 支 庚○○ 同上 業經原審以109 年度聲字第107 號裁定發還（見原審卷四第97至99頁） 11 員工薪水 108,200元 庚○○ 同上 不予沒收 12 員工薪水（雪） 2,300元 庚○○ 同上 不予沒收 13 零用金 10,000元 庚○○ 同上 不予沒收 14 零用金 5,000元 庚○○ 同上 不予沒收 15 薪資袋空袋（編號15、16、17、22、55、56號） 6 個 庚○○ 同上 不予沒收 

附表五：在泰祥養生館扣得之物
編號 名稱 數量 持有人 扣押物品目錄表 沒收與否 1 監視器主機 1 臺 辛○○ 偵字第26385 號卷卷一第68頁背面 沒收 2 現金收支簿 2 本 辛○○ 同上 不予沒收 3 現金支出傳票 6 張 辛○○ 同上 不予沒收 4 營業紀錄便條紙 2 本 辛○○ 同上 不予沒收 5 9 月及10月之每日營業紀錄表 37張 辛○○ 偵字第26385 號卷卷一第68頁 不予沒收 6 9 月及10月之個人日報表 14張 辛○○ 同上 不予沒收 7 員工資料表 3 張 辛○○ 同上 不予沒收 8 9 月份泰祥薪資表 2 張 辛○○ 同上 不予沒收 9 Ａ、薪資袋5 個： ①代號15號小姐：9 月份薪水15,900元 ②代號33號小姐：9 月份薪水22,853元 ③代號39號小姐：9 月份薪水18,703元 ④代號66號小姐：9 月份薪水31,407元 ⑤代號77號小姐：9 月份薪水29,353元Ｂ、1 樓櫃臺抽屜內現金12,800元 左列共計118,216元 辛○○ 同上 不予沒收 10 1 樓洗手間保險套 2 個 辛○○ 偵字第26385 號卷卷一第68頁背面 不予沒收 11 IPHONE I6 型號手機（含0000000000號門號晶片卡1 張） 1 支 辛○○ 同上 業經原審以109 年度聲字第107 號裁定發還（見原審卷四第97至99頁） 12 三星廠牌手機（含0000000000號門號晶片卡1 張） 1 支 甲○○ 同上 業經原審以109 年度聲字第107號裁定發還（見原審卷四第97至99頁） 

附表六：在桃園市○○區○○○路000 巷0 號5 樓被告壬○○住
        所扣得之物
編號 名稱 數量 所有人/持有人 扣押物品目錄表 沒收與否 1 帳冊 1 批 壬○○ 偵字第26385 號卷卷一第37頁 不予沒收 2 泰讚養生館名片 1 捆 壬○○ 同上 不予沒收 3 租賃契約書（承租處：○○區○○路000 號） 1 份 壬○○ 同上 不予沒收 4 養生館股權轉讓書 1 份 壬○○ 同上 不予沒收 5 養生館合夥契約書 1 份 壬○○ 同上 不予沒收 6 三星手機（型號A8，含0000000000號門號晶片卡1 張） 1 支 壬○○ 同上 業經原審以109 年度聲字第3036號裁定發還（見原審卷四第8-1 頁） 7 三星手機（型號S9，含0000000000號門號晶片卡1 張） 1 支 乙○○ 同上 業經原審以109 年度聲字第107 號裁定發還（見原審卷四第97至99頁）